臺灣彰化地方法院刑事判決
                                      105年度訴字第192號
公  訴  人  臺灣彰化地方法院檢察署檢察官
被      告  陳文銓



選任辯護人  黃秀惠律師
被      告  楊文華


選任辯護人  李慶峰律師
上列被告等因公益侵占等案件，檢察官提起公訴（104年度偵字
第4877、5368、5480號）後，聲請改依協商程序而為判決，本院
判決如下：
    主  文
甲○○未取得律師資格，共同意圖營利而辦理訴訟事件，處有期
徒刑肆月，如易科罰金，以新臺幣壹仟元折算壹日；又共同犯公
益侵占罪，處有期徒刑壹年貳月；又共同犯業務侵占罪，處有期
徒刑玖月；又共同犯行使業務登載不實文書罪，處有期徒刑參月
，如易科罰金，以新臺幣壹仟元折算壹日。應執行有期徒刑陸月
，如易科罰金，以新臺幣壹仟元折算壹日；及有期徒刑壹年玖月
。緩刑參年，並應依附件一之和解契約書內容有關和解金額、給
付方式履行賠償義務。
乙○○未取得律師資格，共同意圖營利而辦理訴訟事件，處有期
徒刑參月，如易科罰金，以新臺幣壹仟元折算壹日；又共同犯公
益侵占罪，處有期徒刑壹年；又共同犯業務侵占罪，處有期徒刑
柒月；又共同犯行使業務登載不實文書罪，處有期徒刑參月，如
易科罰金，以新臺幣壹仟元折算壹日。應執行有期徒刑伍月，如
易科罰金，以新臺幣壹仟元折算壹日；及有期徒刑壹年伍月。緩
刑參年，並應依附件二之和解契約書內容有關和解金額、給付方
式履行賠償義務。
    事實及理由
一、犯罪事實：
(一)甲○○有多年查緝盜版之實務經驗，遂於民國94年8 月11日日
    ，以自己之親戚朋友充任人頭正式會員，依人民團體法設立
    名為「台北市保護智慧財產權交流協會」（以下簡稱協會）
    之社會團體，組織章程明訂協會非以營利為目的，經費來源
    為會費、會員捐款、活動收益等，並以協助會員維護其合法
    權益、增進其應有福利及協助政府推動相關政令、促進相關
    事業交流合作為宗旨。甲○○則擔任協會總幹事，與嗣後於94
    年間加入協會擔任執行主任之乙○○，均負責協助各贊助會員
    維護其智慧財產權益、訴追侵權行為等業務，為從事公益及
    從事業務之人。臺灣光榮特庫摩股份有限公司（以下簡稱光
    榮公司）為贊助會員之一，且於協會成立之前已與甲○○有多
    年合作關係，遇有警方查獲侵害其遊戲軟體著作權之案件，
    均委由甲○○或乙○○擔任告訴代理人，約定由甲○○及乙○○出面
    與侵權人洽談和解及賠償金，談妥之賠償金亦由甲○○或乙○○
    直接向侵權人收取現金、或匯入甲○○或乙○○之私人帳戶，每
    月再向光榮公司結算申報「和解購貨」，即將該月收得和解
    金總額之半數，向光榮公司指定之經銷商倍育有限公司購買
    光榮公司發行之正版遊戲軟體，做為推廣正版軟體及輔導各
    地軟體門市之公益用途，另半數和解金光榮公司則捐贈給協
    會，做為維持協會正常運作、查緝盜版、推廣智慧財產權正
    確觀念所需必要支出之基金。
(二)甲○○、乙○○明知自己未取得律師資格，竟基於共同意圖營利
    而辦理訴訟事件之單一犯意聯絡，自94年8 月11日協會成立
    起，負責查緝各贊助會員之著作權受侵害案件，並代理各贊
    助會員向全國各地方法院檢察署（包括臺灣彰化地方法院檢
    察署）或地方法院對侵權人提出違反著作權法告訴，進而以
    獲得和解金為目的與各侵權人洽談和解，其中僅代理光榮公
    司提出告訴之案件即約2000件左右。被告2 人違反律師法之
    情形（僅整理全國偵查案件，不含民、刑事及少年案件）詳
    如附表一。
(三)甲○○、乙○○利用協會理監事均為人頭無人實質監督協會、甲
    ○○實為協會唯一實際負責人之機會，基於共同意圖為自己不
    法所有之單一犯意聯絡，自94年8 月11日起至104 年4 月20
    日最後一次申報和解購貨止，將光榮公司捐贈予協會之每個
    月和解購貨所剩餘半數和解金侵占入己，未曾存入協會名下
    金融帳戶（彰化銀行中崙分行00000000000000號）或記載於
    協會帳目，而仍留存於私人帳戶供作私用，以此方式侵占光
    榮公司捐贈予協會欲供作公益用途之金錢，總金額新臺幣（
    下同）3845萬1913元，詳情如附表二（侵占金額計算方式係
    依據光榮公司提供之「盜版出貨明細」excel 檔，其內紀錄
    協會歷年向光榮公司申報和解購貨之明細）。
(四)甲○○、乙○○代理光榮公司向違反著作權之侵權人提出告訴並
    求償時，協議之和解金或單筆交付、或分期償還，分期償還
    之情形，侵權人將首期分期和解金親自以現金交予陳、楊後
    ，其後每期和解金均以匯款方式按期匯入陳、楊之私人帳戶
    ，於此情形，光榮公司要求陳、楊於該件侵權案件之和解金
    全額收妥後，再申報和解購貨即可，惟光榮公司從未追蹤稽
    核。自每起侵權案件和解成立開始分期支付和解金起，至全
    額和解金支付完畢止，往往係數月甚至數年以後，亦常有侵
    權人尚未付訖全額和解金，即違約不再續繳而形成呆帳之情
    形，惟上開情形僅經手之陳、楊方知曉內情，光榮公司即欲
    稽核亦無從查起，僅能信任協會並被動接受和解購貨之申報
    。陳、楊即利用光榮公司對渠等信任而不會控管或稽核和解
    金是否付訖，另基於共同意圖為自己不法所有之單一犯意聯
    絡，不論和解金係單筆交付或分期償還，趁受委任代理告訴
    之業務上機會，以己名義收取各侵權人償還予光榮公司之和
    解金後，與私人存款毫不區分，任意提領花用及支付信用卡
    款等。其等於收妥某些案件全額和解金後，卻未依約向光榮
    公司申報和解購貨，而共同將整筆和解金侵占入己之金額達
    3055萬3000元，詳情如附表三；其等共同侵占分期付款進行
    中之各分期和解金（含呆帳）之總金額達565 萬1500元，詳
    情如附表四。
(五)甲○○、乙○○均知協會並未記帳，為掩飾渠等上開不法所得，
    復共同基於行使業務上登載不實文書之單一犯意，明知協會
    實際上並無「年費收入」、「捐贈收入」、「薪資支出」等
    金錢收支，竟將該等不實之事項，登載於其業務上作成之文
    書「年度機關團體及其作業組織結算申報書」，於各年度結
    束後向臺北市政府申報而行使之（臺北市政府僅存有97年度
    至102 年度之「年度機關團體及其作業組織結算申報書」）
    ，足以生損害於臺北市政府管理人民團體之正確性。
(六)嗣臺灣彰化地方法院檢察署於104 年5 月25日搜索協會辦公
    室及甲○○住、居所，經甲○○同意扣得和解書電子檔17個、存
    摺4 本（甲○○名下3 本、協會名下1 本）、個人行事曆1 本
    、空白刑事委任狀（已用印信）41張、倍育公司出貨單2 份
    、被告名冊2 張、授權及同意書1 張，經乙○○同意提供其筆
    記型電腦內檔案資料複本，並查扣下列帳戶：①甲○○之陽信
    商業銀行大安簡易分行000-00000000000 號帳戶（於104 年
    5 月26日扣押餘額24萬3421元）、②甲○○之中國信託商業銀
    行城東分行000- 0000-0000-0號帳戶（於105年3 月13日扣
    押餘額355 萬1213元）、③甲○○之華南商業銀行城東分行000
    -00-000000-0 號帳戶（於104 年5 月25日扣押餘額70萬864
     元）、④甲○○之國泰世華商業銀行安和分行000000000000號
    、000000000000 號 帳戶（於104 年5月25日扣押餘額分別
    為629 元、24萬3002 元 ）、⑤乙○○之彰化商業銀行汐止分
    行0000-00-000000- 00號帳戶（於105 年3 月14日扣押餘額
    21萬7339元）；暨扣押甲○○、乙○○名下不動產。後依據光榮
    公司提供之「台灣光榮週報0000000 」excel 檔（即光榮公
    司按「案件編號」所記錄之所有案件），命甲○○、乙○○配合
    本署清查其等歷年收取和解金額情形，而計算出上開(三)之
    金額。
二、上揭事實，業據被告甲○○、乙○○於本院審理時均坦承不諱，
    經核與證人丙○○、林金生、何存忠、林莊美蕊、許勝嵐、楊
    儒珩、魏世琦、張雲飛之證述內容大致相符，復有許勝嵐之
    郵局存摺封面暨內頁影本、賠償和解契約書、中國信託銀行
    新臺幣存提款交易憑證、華南商業銀行股份有限公司總行10
    4 年3 月18日營清字第1040011430號函及所附甲○○之存款交
    易明細、中國信託商業銀行股份有限公司10 4年3月11日中
    信銀字第10422483902953號函及所附甲○○之存款交易明細、
    許勝嵐之鹿港郵局客戶歷史交易清單、臺北市政府社會局10
    4 年4 月24日北市社團字第10408017200 號函及所附章程、
    會員名冊、第3 屆理監事暨會務人員一覽表、100 年至103 
    年之預算、決算、陽信商業銀行大安分行104 年5 月29日陽
    信大安字第1040022 號函及所附甲○○之往來交易明細、彰化
    縣警察局彰化分局搜索扣押筆錄、扣押物品目錄表、乙○○之
    彰化銀行存摺封面暨內頁影本、臺北市政府社會局104 年6 
    月25日北市社團字第10438781600 號函及所附成立大會會議
    紀錄、會員大會會議紀錄、94年度收支預算表、97至99年度
    結算申報書、修正之99年度收支預算表、104 年度收支預算
    表、中國信託商業銀行股份有限公司105 年3 月17日中信銀
    字第10522483914081號函及所附甲○○之台幣活期存款整合對
    帳單、臺灣彰化地方法院檢察署扣押物品清單、刑事委任狀
    等附卷可稽，足認上列被告2 人之任意性自白，均與事實相
    符，堪以採信。本件事證明確，上列被告2 人上揭犯行，已
    堪認定，均應依法論科。
三、本件各被告均已為認罪之表示，且經檢察官與各被告於審判
    外達成協商之合意，合意內容如主文所示，上開協商合意並
    無刑事訴訟法第455 條之4 第1 項所列各款情形，業經本院
    於踐行同法第455 條之3 第1 項之告知程序後，訊問調查屬
    實，檢察官聲請改依協商程序而為判決，本院爰不經言詞辯
    論，於協商合意範圍內為協商判決。
四、論罪科刑：核被告甲○○、乙○○所為，就犯罪事實欄一(二)均
    係犯律師法第48條第1 項之未取得律師資格、意圖營利而辦
    理訴訟事件罪，就犯罪事實欄一(三)均係犯刑法第336條第1
    項之公益侵占罪，就犯罪事實欄一(四)均係犯刑法第336條
    第2項之業務侵占，就犯罪事實欄一(五)均係犯刑法第216條
    、215條之行使業務上登載不實文書罪。按若干犯罪行為態
    樣，本質上原具有反覆、延續實行之特徵，刑法立法時既予
    特別歸類，定為犯罪構成要件之行為要素，行為人本即預定
    有數個同種類之行為，將反覆實行複數行為，於刑法評價上
    ，即應僅成立一罪；學理上所稱「集合犯」，職業性、營業
    性或收集性等具有重複特質之犯罪均屬之，為包括一罪。本
    案被告甲○○、乙○○意圖營利，自94年間起至103年間止，多
    次代理光榮公司為訴訟事務，而均違反律師法第48條第1項
    之規定，顯見其犯行在性質上具有反覆性，且係在密切接近
    之一定時間及空間內反覆從事性質類似之犯行，於行為概念
    上，就犯罪事實欄一(二)應論以集合犯之包括一罪。又按行
    為人主觀上基於單一之犯意，以數個舉動接續進行，而侵害
    同一法益，在時間、空間上有密切關係，依一般社會健全觀
    念，難以強行分開，在刑法評價上，以視為數個舉動之接續
    實行，合為包括之一行為予以評價，較為合理，於此情形，
    即得依接續犯論以包括之一罪。經查，被告2人自94年起至1
    04年止，陸續侵占光榮公司捐贈予協會之和解金共3845萬19
    13元，甲○○、乙○○係利用協會理監事均為人頭無人實質監督
    協會、甲○○實為協會唯一實際負責人之機會，基於侵占前開
    款項之單一犯罪目的侵占上開款項，侵害同一法益，犯罪時
    間、行為均具密接性與連貫性，難以個別區分，故就犯罪事
    實欄一(三)應論以接續犯之包括一罪；又查被告甲○○、乙○○
    受光榮公司委任代理告訴之職務，與附表一之被告成立和解
    ，而負有代光榮公司收取和解金之機會，先後向附表一之被
    告收取和解金，並將取得之上開款項侵占入己，是上開行為
    ，均係本於同一業務侵占之犯意，利用從事業務之同性質工
    作內容之同一機會，於時空密接之情形下所為，乃就同一犯
    罪構成要件事實，本於單一犯意接續進行，且持續侵害同一
    法益，應視為數個舉動之接續施行，合為包括之一行為予以
    評價，均為接續犯，就犯罪事實欄一(四)應論以一業務侵占
    罪。又被告2人就犯罪事實欄一(五)登載不實事項於業務上
    作成之文書後，復持以行使，其業務登載不實之低度行為應
    為高度之行使行為所吸收，不另論罪。被告甲○○、乙○○就就
    犯罪事實欄一(二)、(三)、(四)、(五)犯行，均有犯意聯絡
    及行為分擔，為共同正犯。被告2人所為上開犯行，犯意各
    別，行為互殊，應予分論併罰。另本件被告2人就犯罪事實
    欄一(二)、(三)、(四)犯罪之時間跨越96年4月24日，故無
    中華民國九十六年罪犯減刑條例規定之適用，併此敘明。
五、爰審酌被告甲○○、乙○○均未具有律師資格，竟代理光榮公司
    對侵權人提出違反著作權法告訴，進而以獲得和解金為目的
    與各侵權人洽談和解，不僅侵害律師執行業務範疇，且影響
    訴訟程序之正常進行，妨害司法威信，且將侵權人支付予光
    榮公司之和解金侵占入己，又被告2 人分別身為協會之總幹
    事、執行主任，利用職務之便，侵占光榮公司捐贈予協會之
    款項，恐影響公益事業之推行，所為非是，另為掩飾渠等上
    開不法所得，竟於年度機關團體及其作業組織結算申報書為
    不實之登載，已足以生損害於臺北市政府對管理人民團體之
    正確性，應予非難；惟兼衡其犯後坦承犯行，態度尚佳，且
    代理光榮公司對侵權人提出告訴，渠本身亦須費相當之勞費
    ，對打擊著作權侵權亦非無貢獻，於案發後復積極與光榮公
    司、協會洽談並已達成和解（見本院卷第228頁、二卷第17
    頁)，光榮公司復表示原諒及表達希望本院予被告緩刑之量
    刑(見本院卷第229頁)，兼衡被告二人之素行、智識程度、
    家庭經濟狀況，暨其犯罪之動機、目的、手段等一切情狀，
    分別量處如主文所示之刑，及就得易科罰金部分諭知易科罰
    金之折算標準，及定其應執行之刑（分為得易科罰金部分、
    不得易科罰金部分)，及就得易科罰金部分定應執行刑後之
    易科罰金標準，以資懲儆。
六、末按，受二年以下有期徒刑、拘役或罰金之宣告，未曾因故
    意犯罪受有期徒刑以上刑之宣告者，認以暫不執行為適當者
    ，得宣告二年以上五年以下之緩刑，其期間自裁判確定之日
    起算，刑法第74條第1項第1款定有明文。查被告甲○○、乙○○
    未曾因故意犯罪受有期徒刑以上刑之宣告，有臺灣高等法院
    被告前案紀錄表在卷可憑，渠二人因一時失慮，致罹刑章，
    且於本院審理時坦承犯行，甚有悔意，並已與被害人協會、
    光榮公司成立和解，已如上述，足認被告二人經此偵審程序
    及科刑教訓後，應當知所警惕，信無再犯之虞，前開所宣告
    之刑以暫不執行為適當，爰依刑法第74條第1項第1款之規定
    ，二人均併予宣告緩刑三年，以勵自新，併依同條第2項第3
    款規定，分別諭知被告甲○○應依其與告訴人光榮公司達成之
    和解條件（即附件一所示）支付賠償，及諭知被告乙○○應依
    其與告訴人光榮公司達成之和解條件（即附件二所示）支付
    賠償，此部分依刑法第74條第4項規定得為民事強制執行名
    義，又依同法第75條之1規定，受緩刑之宣告而違反上開本
    院所定負擔情節重大，足認原宣告之緩刑難收其預期效果，
    而有執行刑罰之必要者，得撤銷其緩刑之宣告，附此敘明。
七、沒收部分：
    按「沒收，適用裁判時之法律」；「犯罪所得，屬於犯罪行
    為人者，沒收之。但有特別規定者，依其規定」、「前2 項
    之沒收，於全部或一部不能沒收或不宜執行沒收時，追徵其
    價額。」、「犯罪所得已實際合法發還被害人者，不予宣告
    沒收或追徵。」、「宣告前2 條之沒收或追徵，有過苛之虞
    、欠缺刑法上之重要性、犯罪所得價值低微，或為維持受宣
    告人生活條件之必要者，得不宣告或酌減之」，105 年7 月
    1 日施行之刑法第2 條第2 項、第38條之1 第1 項、第3 項
    、第5 項、第38條之2 第2 項分別定有明文。復按沒收兼具
    刑罰與保安處分之性質，以剝奪人民之財產權為內容，係對
    於人民基本權所為之干預，自應受法律保留原則之限制。共
    同實行犯罪行為之人，基於責任共同原則，固應就全部犯罪
    結果負其責任，但因其等組織分工及有無不法所得，未必盡
    同，特別是集團性或重大經濟、貪污犯罪，彼此間犯罪所得
    分配懸殊，其分配較少甚或未受分配之人，如仍應就全部犯
    罪所得負連帶沒收追繳之責，超過其個人所得之剝奪，無異
    代替其他參與者承擔刑罰，違反罪刑法定原則、個人責任原
    則以及罪責相當原則（最高法院105 年度台非字第100 號判
    決意旨、104 年度第13次刑事庭會議決議意旨參照）。故共
    同犯罪，其所得之沒收，應就各人分得之數為之，亦即依各
    共犯實際犯罪利得分別宣告沒收。
(一)就違反律師法部分，被告2 人收取之和解金已歸協會或應購
    貨，故此部分之犯罪所得論述，應併入下述部分，尚無單獨
    之犯罪所得應沒收。
(二)就公益侵占、業務侵占部分，本件被告甲○○、乙○○之犯罪所
    得如附表二、三、四所示之金額，並未扣案，本應依刑法第
    38條之1 第1 項及第3 項規定，宣告沒收或追徵，惟被告甲
    ○○、乙○○已於犯後與被害人協會、光榮公司達成和解，並均
    已支付部分和解金額，有和解契約書、支票影本、附卷可稽
    （見本院卷一第228至229頁、本院卷二第6至8頁、第14至17
    頁），而上開和解所賠償之金額，雖非刑法第38條之1第5項
    規定所指犯罪所得已實際合法發還被害人者，然被害人協會
    、光榮公司既已與被告達成和解，並將履行和解條件列入附
    條件緩刑之內，已如上述，被害人協會、光榮公司之求償權
    已獲滿足，若再對被告2人宣告沒收，顯將有過苛之虞，爰
    依刑法第38條之2第2項之規定，不予宣告沒收，併此敘明。
(三)又被告甲○○、乙○○持以申報之上揭年度機關團體及其作業組
    織結算申報書，雖係供被告共同犯本件行使業務登載不實文
    書罪所用之物，惟既經行使而歸臺北市政府所有，已非被告
    甲○○、乙○○所有之物，爰不予宣告沒收，附此敘明。
(四)另附表五所示扣案之存摺、空白刑事委任狀、出貨單、名冊
    、授權及同意書、電腦電磁紀錄、個人行事曆等物，尚非違
    禁物、供本件犯罪所用、犯罪預備之物或犯罪所生之物，爰
    不喻知沒收。
八、應適用之法條：刑事訴訟法第455 條之2 第1 項、第455 條
    之4 第2 項、第455 條之8 ，律師法第48條第1 項，刑法第
    11條前段、第28條、第336 條第1 項、第2 項、第215 條、
    第216條、第41條第1項前段、第74條第1項第1款、第2項第3
    款、第51條第5款，刑法施行法第1條之1第1項、第2項前段
    。
九、本判決除有刑事訴訟法第455 條之4 第1 項第1 款、第2 款
    、第4款、第6款、第7款所定情形之一，或違反同條第2項規
    定者外，不得上訴。
十、如有前項除外情形，而不服本件判決，得自收受判決送達之
    日起10日內，向本院提出上訴書狀，上訴於第二審法院。本
    案經檢察官何玉鳳、黃淑媛到庭執行職務。
中    華    民    國    106    年    3    月     8    日
                  刑事第一庭    法  官  吳俊螢
以上正本證明與原本無異。
如不服本判決應於收受判決後10日內向本院提出上訴書狀，並應
敘述具體理由。其未敘述上訴理由者，應於上訴期間屆滿後20日
內向本院補提理由書（均須按他造當事人之人數附繕本）「切勿
逕送上級法院」。
告訴人或被害人對於判決如有不服具備理由請求檢察官上訴者，
其上訴期間之計算係以檢察官收受判決正本之日期為準。
中　　華　　民　　國　 106　　年　　3 　　月　　8 　　日
                                書記官  陳美敏
附表一：

編號/光榮週報案件簡號 地檢署 案號 被告姓名 告訴代理人 結案日期 查獲日期 違反律師法依據 1/ 390 高雄 94偵18510緩起訴 林啟鴻 乙○○  941207  940812 偵查書類 2/ 391 高雄 94偵18718緩起訴 陳識任 甲○○乙○○  941025  940817 偵查書類 3/392 臺南 94偵10565聲請簡判 伍芳吟 甲○○  940901  940817 偵查書類 4/ 393 高雄 94偵19133起訴書 李佩容 甲○○  941026  940818 偵查書類 5/ 394 板橋 95 偵 1017、1018、3489起訴書 柳至仁陳明杰 乙○○  950328 000000 000000 偵查書類 6/ 395 彰化 94偵6660緩起訴 林威志 甲○○乙○○  941028  940822 偵查書類 7/ 396 臺北 94調偵533聲請簡判 林廣彥 甲○○  941031  940825 偵查書類 8/ 397 板橋 95偵3785起訴書 張順利 甲○○乙○○  950630  940825 偵查書類 9/ 398 彰化 94偵6628處分 葉佳性 甲○○  941228  940817 偵查書類 10/ 400 桃園 95偵1152起訴 張國晏 甲○○  950626  940727 偵查書類 11/ 401 臺南 94偵12302聲請簡判 蘇志中 甲○○  941219  940831 偵查書類 12/ 402 臺中 94偵14755、18329起訴 邱光宏 乙○○  941118  940910 偵查書類 13/ 403 臺中 94偵14754、17798起訴 江忠瑋 乙○○甲○○  941130  940910 偵查書類 14/ 404 臺南 94 偵 13791、核退偵1214 起訴 張國忠陳莉莉等 乙○○  941222  940915 偵查書類 15/ 405 臺南 94偵11827併案 張國忠 乙○○  941228  940915 偵查書類   406 臺南 同案件簡號404 王瑄瑋     16/  408 臺中 94偵16417起訴 苗文雄 甲○○  941122  940920 偵查書類 17/ 409 臺中 95偵524起訴 鐘淑緞 甲○○  950206  940926 偵查書類 18/ 410 臺中 94偵16316起訴 徐俊銘 甲○○  941108  941005 偵查書類 19/ 411 高雄 94偵23105起訴 馬文雄 甲○○乙○○  950123  941006 偵查書類 20/ 412 高雄 94偵23224聲請簡判 顏志翰 甲○○  941025  941007 偵查書類 21/ 413 板橋 94偵17485聲請簡判 蕭東陽 甲○○  941125  941012 偵查書類 22/ 414 高雄 95偵7560起訴 陳長發 甲○○  950509  941013 偵查書類 23/ 415 士林 94偵10917緩起訴 蕭為杰 甲○○乙○○  941117  941018 偵查書類 24/ 418 板橋 95偵8904聲請簡判 索育廷王閔正 乙○○  950630  941019 偵查書類 25/ 421 桃園 95 偵 3840、7930 起訴、處分 林鈞祥魏大揚董孟敏 甲○○乙○○  951016  941019  偵查書類 26/ 422 高雄 94 偵 25170 聲請簡判(光榮週報誤載25017) 郭倚呈 乙○○(書類誤載為陳文華)  941130  941031  偵查書類 27/ 423 士林 95偵1212併案 潘叔輝  乙○○  950116  941025  偵查書類 28/ 427 高雄 94偵27322緩起訴 蔡志明(光榮週報誤載蔡明志)  乙○○  950206   941116  偵查書類 29/ 428 高雄 95偵5216緩起訴 呂祐榕  甲○○  950227   941117  偵查書類 30/ 430 士林 95偵2698起訴 吳明泰  甲○○  950330   941121  偵查書類 31/ 431 士林 95偵2445起訴 賴宗佑  甲○○乙○○  950529   941122  偵查書類 32/ 432 臺中(光榮週報誤載臺南) 94速偵4354聲請簡判 陳品薰(光榮週報誤載陳品勳)  甲○○  941124   941122  偵查書類 33/ 434 臺北 95偵63不起訴 黃敏峰  乙○○  950929   9410月間  偵查書類 34/ 435 臺中 95偵475起訴 王天銘  乙○○  950116   941215  偵查書類 35/ 437 彰化(光榮週報誤載臺中) 95偵2130起訴 蔡定家  甲○○  950330   941215  偵查書類 36/ 438 臺南 95偵2723起訴 林根堅  甲○○乙○○  950421   941219  偵查書類 37/ 439 彰化 95偵2932聲請簡判 李介誠  甲○○  950330   950322  偵查書類 38/ 440 高雄 95偵4221起訴 陳蒲慰  乙○○  950406   941223  偵查書類 39/ 442 高雄 95 偵 4367 起訴(光榮週報誤載3467) 陳玫珍  甲○○  950223   950106   偵查書類 40/ 485 高雄 95偵11217併案 陳玫珍  甲○○  950420   950404   偵查書類 41/ 443 臺中 95速偵173聲請簡判 徐承賢  甲○○  950110   950109   偵查書類 42/  444 臺中 95偵3161起訴 周德輝  乙○○  950331   950119   偵查書類 43/ 446 板橋 95偵1758起訴 宋明偉  乙○○  950214  950112   偵查書類 44/ 447 桃園 95 偵 9966、少連偵 2 8起訴 鄭志勳  乙○○  950626  950117   偵查書類   448   楊智文     45/ 452 板橋 95偵2164緩起訴 呂學仁  甲○○乙○○  950227   950117   偵查書類 46/ 453 基隆 95 偵 614、1107 起訴(光榮週報誤載412) 何建興龍力誠(光榮週報誤載龍力城)  乙○○  950516   950119   偵查書類 47/ 454 板橋 95偵5284緩起訴 廖成啟  甲○○乙○○  950319   950127   偵查書類 48/ 455 苗栗 95偵761、1441起訴 羅瑞萍陳美鈴  甲○○  950606   950203   偵查書類 49/ 456 高雄 95 偵 4954、8570 聲請簡判 吳俊杰  甲○○  950324   950207   偵查書類 50/ 457 高雄 95偵5246聲請簡判 陳義遠  甲○○  950224   950209   偵查書類 51/ 458 臺中 95偵4346起訴 蔡維億林子雲  甲○○  950915   950220   偵查書類  52/460 板橋 95偵4062起訴 盧振富  甲○○  950223   950218   偵查書類 53/ 461 高雄 95偵6060聲請簡判 黃惠貞  甲○○  950310   950218   偵查書類 54/ 466 板橋 95偵4857、11865起訴 呂志文  乙○○  951124   950301   偵查書類 55/ 467 板橋 95 偵 4643 聲請簡判(光榮週報誤載4653) 廖維華  甲○○  950320   950225   偵查書類  56/469 高雄 95偵6597、13909起訴 黃俊明  甲○○  950715   950510   偵查書類 57/ 470 高雄 95 偵 7086、9925 聲請簡判 黃瑞豐  甲○○  950503   950301   偵查書類  58/472 板橋 95偵5751起訴 陳建宇  甲○○  950808   950311   偵查書類 59/ 473 板橋 95偵5925聲請簡判 陳怡茹  乙○○  950331   950314   偵查書類  60/477 臺北 95偵12491起訴 江雲敏  甲○○  960108   950316   偵查書類  61/478 桃園 95偵7901、12705起訴 潘泰宏  甲○○乙○○  950731   950321   偵查書類  62/479 新竹 95偵1834緩起訴 尤齊聖  甲○○  950529   950321   偵查書類  63/ 480 彰化 95偵2932聲請簡判 李介誠  甲○○  950330   950322   偵查書類  64/ 482 板橋 95偵14016起訴 黃美華  乙○○  951218   950330   偵查書類 65/ 483 新竹 95偵2109、4444起訴 黃敏易徐丞君  乙○○  951030   950403   偵查書類 66/484 高雄 95偵12542緩起訴 林勝彥  甲○○  950612   950405   偵查書類   485 高雄 95 偵 4367、11217(同案件簡號442) 陳玫珍     67/ 486 板橋 95偵17212起訴 成銓裕  甲○○乙○○  951013   950316   偵查書類  68/487 高雄 95偵12543聲請簡判 黃鴻杰  甲○○  950526   950404   偵查書類  69/488 士林 95偵5361、6231起訴 吳中偉  甲○○乙○○  950830   950411   偵查書類  70/ 489 雲林 95偵1771聲請簡判 林川智  甲○○  951017   950324   偵查書類  71/490 士林 95偵5908聲請簡判 崔澤侃  乙○○  950530   950419   偵查書類  72/491 高雄 95偵11432聲請簡判 張志宇  甲○○  950421   950418   偵查書類  73/492 高雄 95偵10823緩起訴 秦全輝  甲○○乙○○  950830   950411   偵查書類  74/493 士林 95偵5590起訴 張裕庭  甲○○  960214   950418   偵查書類 75/ 498 桃園 95偵14752起訴 黃文全  甲○○  950801   950418   偵查書類  76/499 臺中 95偵11026起訴 林健隆  甲○○  950718   950422   偵查書類  77/500 臺中 95 偵 10197 起訴(查無書類)中院 95 易 1766 詹偉棟  乙○○    950425    判決書950818宣判  78/502 臺南 95偵7633、10131起訴 陳麒元  甲○○  950713   950501   偵查書類  79/503 臺南 95偵10546緩起訴 吳雅盈  甲○○  950721   950326後   偵查書類  80/504 臺南 95偵10543緩起訴 王啟任  甲○○乙○○  950731   950505   偵查書類 81/505 臺南 95偵10544聲請簡判 鄭宇傑  甲○○  951116   950505   偵查書類  82/506 桃園 95偵10508、10976起訴 蔡永隆等  甲○○  960322   950511   偵查書類  83/507 板橋 95 偵 12973 起訴(光榮週報誤載3567) 洪永文等  乙○○  951024   950516   偵查書類  84/508 板橋 95偵18468起訴 梁益誠  乙○○  950926   950517   偵查書類 85/ 509 臺中 95調偵253緩起訴 梁慶龍  甲○○  950912   950519   偵查書類 86/ 511 新竹 95偵3067緩起訴 潘建穎  甲○○乙○○  950726   950523   偵查書類  87/512 板橋 95偵18469緩起訴 劉韋宏  甲○○乙○○  950920   950515   偵查書類  88/513 高雄 95偵21956緩起訴 鮑俊鴻  甲○○  951110   950518   偵查書類  89/515 臺北 95偵13241緩起訴 鄭凱元  甲○○乙○○  950717   950529   偵查書類  90/516 苗栗 95偵4920併案 陳美鈴羅瑞萍  乙○○  951025   950605   偵查書類  91/517 基隆 95偵2779緩起訴 高念祖  甲○○乙○○  950816   950530   偵查書類  92/518 高雄 95 偵 15428 起訴(光榮週報誤載15248) 林鴻男  甲○○  951226   950602   偵查書類 93/ 519 臺中 95偵14210聲請簡判 李立威  甲○○  950730 9411 中旬後   偵查書類  94/520 桃園 95偵13914起訴 劉昌第  甲○○  960108  950613   偵查書類  95/521 板橋 95偵18308緩起訴 鍾勇庭(光榮週報誤載鐘勇庭)  甲○○  950922  950614   偵查書類  96/522 板橋 95偵15263、18467緩起訴 呂泓旻游林立  甲○○乙○○  950816  950616   偵查書類  97/523 板橋 95偵21092緩起訴 黃風利  甲○○乙○○  951120  950617   偵查書類  98/524 板橋 95偵16118聲請簡判 涂曉萍  甲○○  950727  950606   偵查書類  99/525 臺中 95偵13862、15270緩起訴 蔡篤欣  甲○○  951226  950616   偵查書類 100/526 高雄 95偵24828起訴 吳昌翰  甲○○  951115  950620   偵查書類 101/527 臺中 95偵14315聲請簡判 彭恒昇  甲○○  951220  950622   偵查書類 102/532 板橋 95偵17028緩起訴 陳汶惠  甲○○乙○○  950830  950711   偵查書類 103/533 桃園 95偵17739緩起訴 蘇志遠  甲○○乙○○  950930  950704   偵查書類 104/536 臺中 95偵16636起訴 吳恭鼎  甲○○  950306  950721   偵查書類 105/537 臺北 95速偵399聲請簡判 林中山  乙○○  950801  950724   偵查書類 106/539 高雄 95偵21840起訴 許秀玲  甲○○  950831  950720   偵查書類 107/540 高雄 95偵21920聲請簡判 陳建緯  甲○○  951110  950801   偵查書類 108/542 臺中 95偵17565緩起訴 陳志強  甲○○  950922  950803   偵查書類 109/547 板橋 95偵23399起訴 田邦育  乙○○  960227  950814   偵查書類 110/551 臺中 95偵20268聲請簡判 劉展旭  甲○○  950929  950818   偵查書類 111/552 臺中 95偵20571、24063起訴 劉家銘  甲○○  951215  950822   偵查書類 112/554 臺中 95 偵 20267、24062、27072起訴 陳志源  甲○○  951225  950830   偵查書類 113/555 高雄 95偵32151不起訴 李淑娟  甲○○乙○○  960129  950831   偵查書類 114/556 高雄 95偵24866緩起訴 陳裕原  甲○○  951019  950831   偵查書類 115/557 桃園 95偵19983緩起訴 陳弘朕  甲○○乙○○  951128  950902   偵查書類 116/558 士林 95偵13112起訴(光榮週報誤載96偵) 簡榮年  乙○○  951219  950828   偵查書類 117/559 嘉義 95偵7084緩起訴 蘇志健  甲○○乙○○  951031  950901   偵查書類 118/560 桃園 95偵20670緩起訴 李振賢  甲○○乙○○  960501  950907   偵查書類 119/562 臺中 95 偵 20908、22253 聲請簡判(光榮週報誤載 96偵22253) 廖家德  甲○○乙○○  960226  950907   偵查書類 120/565 花蓮 95 偵 5045 聲請簡判(光榮週報誤載96偵) 周自強  甲○○  950920  951113    偵查書類 121/566 高雄 95偵27529起訴 曾雍捷  甲○○  951213  950828    偵查書類 122/568 臺中 95偵22436聲請簡判 林天培  甲○○乙○○  960212  950923    偵查書類 123/569 板橋 95偵25251聲請簡判 鄒涵蓁  甲○○  951130  951004    偵查書類 124/570 板橋 95偵27973起訴(光榮週報誤載27913) 張順利等  乙○○  960430  951004    偵查書類 125/572 板橋 95偵26833起訴 簡宛玲  乙○○  960717  951015    偵查書類 126/573 高雄 95偵29325不起訴 陳桂平  甲○○  951124  951026    偵查書類   127 高雄 95偵32337起訴 吳學義  甲○○  951212  951026    偵查書類 128/577 板橋 95偵28892起訴 陳則舟  乙○○  960324  951024    偵查書類 129/579 臺中 96偵1508起訴 周建中  甲○○  960531  951109    偵查書類 130/580 彰化 95偵10274、10498緩起訴 施明昇  甲○○乙○○  960215  951106    偵查書類 131/581 彰化 95偵11406緩起訴 黃俊智  甲○○  960118  951102    偵查書類 132/582 高雄 95 偵 29388、96 偵 249起訴 陳豈凡  甲○○  960430 000000 000000    偵查書類 133/583 彰化 95偵11450起訴 詹偉強  甲○○  960227  951111    偵查書類 134/584 臺中 96偵2220起訴 吳宗協白昔宜  甲○○  960914  951003    偵查書類 135/585 彰化 95偵10825緩起訴 張畯樺(光榮週報誤載張峻華)  甲○○乙○○  951221  951110    偵查書類 136/586 臺南 96偵70 併案 方革中  甲○○  960919  951117    偵查書類 137/587 板橋 95偵27972起訴 蔡佳益  乙○○  951222  951122    偵查書類 138/588 臺南 95偵17651緩起訴 盧俊旻  甲○○乙○○  951231   951122    偵查書類 139/589 臺中 95偵27968緩起訴 蔡易道  甲○○  951224   951127    偵查書類 140/590 彰化 95偵10983起訴 賴俊守  甲○○  960516   951128    偵查書類 141/591 臺南 95 偵 17412、96 偵 313起訴 陳彥羽陳彥帆  甲○○  960314   951127    偵查書類 142/592 臺中(光榮週報誤載彰化) 95偵28298起訴 陳文銘等  甲○○  960811   951129    偵查書類 143/595 臺中 96偵546緩起訴 湯志銘  甲○○  960131   951129    偵查書類 144/597 板橋 95偵28606起訴(光榮週報誤載96偵2080) 林文呈  甲○○  951220   951205    偵查書類 145/598 臺中 96偵834緩起訴 何宏龍  甲○○  960130   951205    偵查書類 146/599 臺中 96偵166起訴 曹裕豐  甲○○  960311   951205    偵查書類 147/600 臺中 96偵2231起訴 莊泰郎  甲○○  960421   951205    偵查書類 148/601 板橋 95偵28904緩起訴 林以哲  乙○○  960330   951205    偵查書類 149/602 板橋 95速偵1733聲請簡判 吳寶珠  乙○○  951214   951205    偵查書類 150/603 板橋 95偵28664聲請簡判 王華正  乙○○  951225   951207    偵查書類 151/604 桃園 96偵924起訴 劉文誠  乙○○  961008   951206    偵查書類 152/606 高雄 96偵1372緩起訴 陳柏任  甲○○乙○○  960414   951127    偵查書類 153/608 士林 96偵117不起訴 蘇于宸(光榮週報誤載蘇宇辰)  甲○○乙○○  960418   951213    偵查書類 154/610 臺中 96偵453緩起訴 林晉熠  甲○○  960131   951217    偵查書類 155/611 臺中 96偵1096聲請簡判 陳逸濃  甲○○  960224   951218    偵查書類 156/ 612 臺中 96偵1190緩起訴 劉易昌  甲○○  960227   951219    偵查書類 157/613 臺中 96偵2232緩起訴 廖弘玉  甲○○  960307   951220    偵查書類 158/616 臺中 96偵3963起訴 張永昱  甲○○  60307   951220    偵查書類 159/617 臺中 96偵1175緩起訴 郭大維  甲○○  960324   951221    偵查書類 160/619 臺中 96 偵 2700 緩起訴(光榮週報誤載4554) 黃誌億  甲○○  960330   951226    偵查書類 161/620 臺中 96偵1967緩起訴 溫勝棠胡惠蓮  甲○○  960208   951226    偵查書類 162/622 臺中 96調偵394緩起訴 鄭寶源  甲○○乙○○  961003   951222    偵查書類 163/623 臺中 96偵1267緩起訴 陳世瑜  甲○○  960324   951223    偵查書類 164/624 臺中 96偵1773緩起訴 王兆毅  甲○○  960227   951225    偵查書類 165/625 臺中 96偵2298起訴 林建宏  甲○○  960310   951231    偵查書類 166/626 臺中 96偵2130聲請簡判 吳昭慶  甲○○  960212   960103    偵查書類 167/627 板橋 96偵2325起訴 游坤聯  乙○○  960122   960110    偵查書類 168/629 臺中 96偵2547緩起訴 李凱倫  甲○○  960427   960106    偵查書類 169/630 臺中 96偵1852、5677起訴 蔡世峰  甲○○  960531   960104    偵查書類 170/631 臺中 96偵2549緩起訴 楊名遠  甲○○  960324   960105    偵查書類 171/633 臺中 96偵3315聲請簡判 許太郎  甲○○  960320   960110    偵查書類 172/634 臺中 96偵3316起訴 趙志峰  甲○○  960311   960110    偵查書類 173/635 臺中 96偵2550緩起訴 賴柏中(光榮週報誤載羅柏中)  甲○○  960316   960111    偵查書類 174/636 臺北 96偵2846緩起訴 張力威  甲○○  960322   960108    偵查書類 175/637 新竹 96偵826緩起訴 劉漢堯  甲○○  960330   960114    偵查書類 176/638 臺中 96偵3560、5702起訴 林良傑  甲○○  960517   960115    偵查書類 177/639 臺中 96偵3893聲請簡判 蕭柏鎧  甲○○  960311   960116    偵查書類 178/640 臺中 96偵7780緩起訴 高佳偉  甲○○  960427   960116    偵查書類 179/641 臺中 96偵3952緩起訴 王雅怡  甲○○  960214   960117    偵查書類 180/642 臺中 96偵3951緩起訴 彭文南  甲○○  960531   960117    偵查書類 181/643 臺中 96偵39聲請簡判 安執中  甲○○乙○○  960212   960117    偵查書類 182/644 板橋 96偵3159起訴 黃俊彥  乙○○  960227   960125    偵查書類 183/645 臺中 96偵2974起訴 倪台政  甲○○  960314   960114    偵查書類 184/646 板橋 96偵5766緩起訴 曾士豪  甲○○乙○○  960411   960121    偵查書類 185/648 臺中 96偵3512、5456聲請簡判 周志忠  甲○○  960430  960122    偵查書類 186/649 臺中 96偵351聲請簡判 張瑋峰  甲○○  960428  960122    偵查書類 187/651 臺中 96偵357、5409起訴 林子恒  甲○○  960510  960124    偵查書類 188/652 臺中 96調偵150緩起訴 李宗霈  甲○○  960326  960124    偵查書類 189/653 彰化 96偵285、1212起訴書 歐陽俊憲  甲○○  960510  951225    偵查書類 190/655 臺北 96偵3808、9472起訴 王秀夫  乙○○  960718  960201    偵查書類 191/656 高雄 96偵6186緩起訴 陳信忠  甲○○  960524  951121    偵查書類 192/657 高雄 96偵6872緩起訴 張鵬  甲○○  960330  951220    偵查書類 193/659 高雄 96偵9802緩起訴 游祥宏  甲○○  960524  960123    偵查書類 194/662 臺中 96偵4348聲請簡判 林正倫  甲○○  960327  960126    偵查書類 195/663 臺中 96偵4350緩起訴 謝政翰  甲○○  960427  960126    偵查書類 196/666 臺中 96偵4602起訴 韓正皋  甲○○  960311  960130    偵查書類 197/667 臺中 96偵4443聲請簡判 黃泰祥  甲○○  960428  960201    偵查書類 198/668 臺中 96偵4827聲請簡判 韓宗文  甲○○  960522  960203    偵查書類 199/669 臺中 96偵5048聲請簡判 余正揚  甲○○  960330  960205    偵查書類 200/670 板橋 96偵4554緩起訴 黃攏億  甲○○乙○○  960327  960213    偵查書類 201/671 臺北 96偵6527緩起訴 黃展輝  甲○○乙○○  960613  960214    偵查書類 202/672 臺中 96偵5200緩起訴 張弘昇(光榮週報誤載張宏昇)  甲○○  960426  960210   偵查書類 203/673 臺中 96偵4829聲請簡判 洪緯欣  甲○○  960314  960203    偵查書類 204/674 臺中 96偵4815緩起訴 林展慶  甲○○  960517  960201    偵查書類 205/675 臺中 96偵續174緩起訴 謝士平(光榮週報誤載謝世評)  甲○○  960906  960208    偵查書類 206/676 臺中 96偵5964、7899聲請簡判 郭治平  甲○○  960428   960215    偵查書類 207/678 高雄 96偵6669起訴 陳彥儒   甲○○  960430   960228   偵查書類  208/679 高雄 96偵15053起訴 許銘峰   甲○○  960710   960212   偵查書類 209/680 高雄 96偵13477起訴 洪震議   甲○○  960522   960216   偵查書類 210/681 高雄 96偵5431緩起訴 黃思偉   甲○○  960430   960210   偵查書類 211/ 682 高雄 96偵942緩起訴 吳庭妤   甲○○  960611   960213   偵查書類 212/683 高雄 96偵9419聲請簡判 張俊偉   甲○○  960730   960215   偵查書類 213/684 高雄 96偵9421起訴 何志強   甲○○  960523   960227   偵查書類 214/685 臺中 96偵6852聲請簡判 楊家銘   甲○○  960328   960303   偵查書類 215/686 臺中 96偵7480起訴 童嘉新   甲○○  960611   960308   偵查書類 216/689 臺中 96偵6208聲請簡判 許榮哲   甲○○ 960331   960214   偵查書類 217/690 臺中 96偵6209聲請簡判 黃紀翰 甲○○乙○○ 960327 960214 偵查書類 218/691 臺中 96偵5963聲請簡判 廖學凌 甲○○乙○○ 960322 960215 偵查書類 219/692 臺中 96偵5900緩起訴 徐葶靜 甲○○　　 960425 960215 偵查書類 220/695 臺中 96偵6466起訴 王勝漢 甲○○　　 960620 960302 偵查書類 221/696 臺中 96偵6473緩起訴 王子昇 甲○○　　 960517 960302 偵查書類 222/697 臺中 96偵7172緩起訴 林政達 甲○○　　 960517 960304 偵查書類 223/698 高雄 96偵11511起訴 余泰億 甲○○　　 960516 960304 偵查書類 224/699 高雄 96偵15569緩起訴 徐國峰 甲○○　　 960630 960307 偵查書類 225/700 板橋 96偵10394緩起訴 鄭文祥 甲○○　　乙○○ 960628 960311 偵查書類 226/701 板橋 95偵4857、11865起訴 呂志文 乙○○ 951124 950301 偵查書類 227/702 臺中 96偵7581緩起訴 梁晏彰 甲○○　　 961014 960310 偵查書類 228/703 臺中 96偵7510緩起訴 王竣佐 甲○○　　 960426 960310 偵查書類 229/704 高雄 96偵8578緩起訴 許乃文 甲○○　　 960427 960315 偵查書類 230/705 彰化 96偵3985聲請簡判 趙志能 甲○○　　 960529 960305 偵查書類 231/706 臺中 96偵7355聲請簡判 陳明龍 甲○○ 960611 960308 偵查書類 232/707 臺中 96偵11827緩起訴 鍾沛孚 甲○○　　 960523 960309 偵查書類 233/708 臺中 96偵7508起訴 林介文 甲○○　　 960330 960311 偵查書類 234/709 高雄 96偵17844起訴 孫翊翔 甲○○　　 960704 960314 偵查書類 235/710 彰化 96偵4472起訴 李少墉 甲○○　　 960518 960321 偵查書類 236/713 臺中 96偵10960起訴 邱宏仁 甲○○　　 961025 960307 偵查書類 237/714 臺中 96偵9471聲請簡判 洪培凱 甲○○　　 960423 960327 偵查書類 238/715 臺北 96偵11442緩起訴 黃仲緣 乙○○ 960717 960327 偵查書類 239/716 臺中 96速偵1510緩起訴 林彧煒 甲○○　　 960321 960315 偵查書類 240/717 臺中 96速偵1500緩起訴 賴易聖 甲○○　　 960321 960315 偵查書類 241/719 臺中 96偵8394聲請簡判 李維理 甲○○　　 960528 960317 偵查書類 242/720 臺中 96偵8977聲請簡判 成珮君 甲○○　　 960428 960326 偵查書類 243/721 臺中 96偵9472聲請簡判 張啟成 甲○○　　乙○○ 960428 960327 偵查書類 244/722 臺中 96偵9653緩起訴 鄭志偉 甲○○　　乙○○ 960925 960401 偵查書類 245/723 臺中 96偵9992緩起訴 張巨政 甲○○　　 960927 960407 偵查書類 246/724 臺中 96偵9991緩起訴 李威昇 甲○○　　 960529 960407 偵查書類 247/725 臺中 96 偵 12834、97 偵 262、7533、8604 起訴 鐘振華蔡克駿鐘淑玲 甲○○ 970529 970110 偵查書類 248/726 臺中 96偵17880緩起訴 劉勁佑 甲○○　　 960820 960324 偵查書類 249/727 高雄 96偵10463緩起訴 吳仲祥 甲○○　　 960501 960405 偵查書類 250/729 高雄 96偵11753起訴 林承翰 甲○○　　 960509 960410 偵查書類 251/730 高雄 96偵10780起訴 陳志源 甲○○　　 960521 960410 偵查書類 252/731 高雄 96偵11752緩起訴 謝忠誠 甲○○　　 960511 960410 偵查書類 253/732 臺中 96偵9757緩起訴 林俊良 甲○○　　 960531 960411 偵查書類 254/733 臺中 96偵10258起訴 林紹民 甲○○　　 961022 960411 偵查書類 255/734 臺中 96偵12639緩起訴 范堯智 甲○○乙○○ 960605 960412 偵查書類 256/735 高雄 96偵11112聲請簡判 陳致帆 甲○○　　 960727 960412 偵查書類 257/737 高雄 96偵14365起訴 葉政斌 甲○○　　 960607 960408後 偵查書類 258/740 高雄 96 偵 12106 緩起訴及不起訴 郭玲源 甲○○ 960717 960421 偵查書類 259/741 高雄 96偵18716起訴 蔡智銘 甲○○　　 960723 960418 偵查書類 260/742 臺南 96偵8157緩起訴 黃登茂 甲○○　　乙○○ 960716 960420 偵查書類 261/744 臺南 96偵10889聲請簡判 林憲鴻 甲○○　　 961115 960426 偵查書類 262/745 臺南 96 偵 10890、13382 緩起訴 郭榮澤 甲○○　　乙○○ 970331 960427 偵查書類 263/746 高雄 96偵20769緩起訴 王景德 甲○○　　 960828 960415後 偵查書類 264/747 高雄 96偵20774緩起訴 陳躍中 甲○○　　 960809 960425 偵查書類 265/748 桃園 96偵12179緩起訴 林昭弘 甲○○　　乙○○ 960724 960320後 偵查書類 266/749 高雄 96偵20770緩起訴 陳彥良 甲○○　　 960823 960508 偵查書類 267/750 高雄 96偵13948起訴 劉恒廷 甲○○　　 960615 960509 偵查書類 268/751 高雄 96偵14322緩起訴 王善輝 甲○○　　 960531 960514 偵查書類 269/752 高雄 96偵15801緩起訴 林建辰 甲○○　　 960703 960514 偵查書類 270/753 高雄 96偵14564起訴 蔡同國 甲○○　　 960524 960516 偵查書類 271/754 高雄 96偵25989起訴 洪英富 甲○○　　 970428 960509 偵查書類 272/756 臺北 96調偵1137緩起訴 遲毓霆 甲○○　　乙○○ 961217 9510後 偵查書類 273/758 臺中 96偵14064緩起訴 吳仲欽 甲○○　　 961227 960522 偵查書類 274/759 臺中 96偵14041聲請簡判 陳亞辰 甲○○　　 960828 960523 偵查書類 275/762 板橋 96 偵 15382、17957 緩起訴 陳柏承 甲○○　　乙○○ 960814 960530 偵查書類 276/763 高雄 96偵15038聲請簡判 黃柏尉 甲○○　　 960823 960521 偵查書類 277/764 高雄 96偵22946緩起訴 蔡秉辰 甲○○　　 960828 9605後 偵查書類 278/765 高雄 96偵15977緩起訴 謝忠龍 甲○○　　 960630 960529 偵查書類 279/766 臺北 96偵14087緩起訴 蔡飴倖 甲○○　　乙○○ 960728 960601 偵查書類 280/768 臺中 96偵14240緩起訴 陳建衛 甲○○　　 961102 960527 偵查書類 281/771 臺南 96偵12203緩起訴 蘇振庭 甲○○　　 961005 960607 偵查書類 282/772 高雄 96偵16759聲請簡判 劉高旗 甲○○　　 960815 960605 偵查書類 283/773 高雄 96偵16265聲請簡判 呂佳龍 甲○○　　 960706 960602 偵查書類 284/774 高雄 96偵16254聲請簡判 王耀賢 甲○○　　 960719 960601 偵查書類 285/775 高雄 96偵16804起訴 林孝宗 甲○○　　 960630 960606 偵查書類 286/781 苗栗 96偵3999聲請簡判 張逢麟 甲○○　　 960926 960606 偵查書類 287/782 臺中 96偵15625、17692起訴 汪詠傑 甲○○　　 961030 960608 偵查書類 288/784 高雄 96偵21702緩起訴 洪雅妍 甲○○　　乙○○ 961031 960614 偵查書類 289/785 臺北 96偵14088聲請簡判 郭建中 乙○○ 961130 9603後 偵查書類 290/789 嘉義 96偵6482緩起訴 林育進 甲○○　　乙○○ 961220 960531 偵查書類 291/790 桃園 96偵21725聲請簡判 劉文賓 甲○○　　 961011 960616 偵查書類 292/791 板橋 96偵20888、23971起訴 周昆季 甲○○　　 961213 960622 偵查書類 293/792 高雄 96偵23155緩起訴 沈孟萱 甲○○　　 960823 960608 偵查書類 294/793 高雄 96偵19100緩起訴 黃冠樺 甲○○　　 960811 960701 偵查書類 295/795 臺南 96偵10836緩起訴 柯俊瑩 甲○○　　乙○○ 0000000 960607 偵查書類 296/796 臺南 96偵14763緩起訴 林柔慧 甲○○　　 961113 960521 偵查書類 297/798 屏東 96偵6199聲請簡判 潘宗揚 甲○○　　乙○○ 961130 960716 偵查書類 298/799 新竹 97偵604緩起訴 廖梅秀 甲○○　　 970613 9605後 偵查書類 299/801 基隆 96 偵 4066、4494、6210起訴 胡進堅李文傑朱軒瑩 乙○○ 961211 960726 偵查書類 300/802 高雄 96偵25963緩起訴 曾柏璁 甲○○　　 960928 960723 偵查書類 301/805 宜蘭 96偵3048起訴 陳浩軒 乙○○ 971228 960802 偵查書類 302/806 臺南 96偵14762起訴 林育弘 甲○○　　 970424 96初後 偵查書類 303/807 臺中 96偵15734緩起訴 周建明 甲○○　　 961026 9512後 偵查書類 304/808 新竹 96偵4875緩起訴 曾子勗 甲○○　　乙○○ 970212 960809 偵查書類 305/809 高雄 96偵23965起訴 歐佾杰 甲○○　　 961121 960815 偵查書類 306/810 高雄 96偵25964緩起訴 許銘元 甲○○ 960928 960815 偵查書類 307/811 高雄 96偵24303緩起訴 張耿通 甲○○　　 960927 960820 偵查書類 308/812 高雄 96偵24312緩起訴 闕仲鍇 甲○○　　 961029 960821 偵查書類 309/814 臺中 96偵20992起訴 劉紘齊 甲○○　　 961026 960824 偵查書類 310/815 板橋 96偵19779緩起訴 王進發 甲○○　　乙○○ 960928 960827 偵查書類 311/816 板橋 96偵20666緩起訴 黃博彥 乙○○ 961025 960906 偵查書類 312/817 高雄 96偵25821起訴 黃茗勝 甲○○　　 960921 960905 偵查書類 313/818 板橋 96偵20803聲請簡判 陳瑞麟 乙○○ 961012 960910 偵查書類 314/821 高雄 96偵26712緩起訴 李俊逸 乙○○ 961018 960913 偵查書類 315/822 臺中 96偵22023緩起訴 楊智翔 甲○○　　乙○○ 961129 960901 偵查書類 316/823 臺中 96偵22880起訴 張家維 甲○○　　 970207 960911 偵查書類 317/824 彰化 97偵755聲請簡判 許博凱 甲○○　　 970128 960912 偵查書類 318/825 彰化 97偵756聲請簡判 謝燿州 甲○○　　 970128 960908 偵查書類 319/826 臺北 96偵21566緩起訴 陳柏元 甲○○　　乙○○ 970214 9602後 偵查書類 320/827 苗栗 96偵4990緩起訴 謝祥佑 甲○○　　 961126 960808後 偵查書類 321/828 高雄 97偵2318聲請簡判 唐玉勳 甲○○　　 970415 960919 偵查書類 322/829 彰化 96偵10385起訴 陳培豐 甲○○　　 970331 960905 偵查書類 323/830 臺中 96偵24058起訴 陳緯誠 甲○○　　 961126 960921 偵查書類 324/831 臺中 96速偵4556聲請簡判 張敬昂 甲○○　　 960920 960917 偵查書類 325/833 板橋 97 偵 29792、34074 聲請簡判 張博仁 甲○○ 980316 970915後 偵查書類 326/834 臺中 96偵24195聲請簡判 李振泓 甲○○　　 961122 960927 偵查書類 327/835 屏東 96偵6467聲請簡判 劉俊宏 甲○○　　 970116 960924 偵查書類 328/836 雲林 96偵6169起訴 張智賢 甲○○　　 970407 960921 偵查書類 329/837 臺中 96偵25374聲請簡判 王威凱 甲○○　　 961128 961225 偵查書類 330/838 彰化 96調偵537緩起訴 陳建良 甲○○　　 970120 960909後 偵查書類 331/839 臺中 96偵24492聲請簡判 陳瑞仕 甲○○　　 961120 961002 偵查書類 332/841 彰化 96偵10381、10446起訴 楊智欽 甲○○　　 970131 961003 偵查書類 333/842 板橋 96偵24027起訴 張志忠 甲○○　　乙○○ 961231 961008 偵查書類 334/844 臺北 96偵21908起訴 侯銀華 乙○○ 970530 961011 偵查書類 335/845 高雄 96偵28598緩起訴 倪睿鴻 甲○○　　乙○○ 961114 961004 偵查書類 336/847 高雄 96偵28794聲請簡判 劉仲哲 甲○○　　 961126 961007 偵查書類 337/848 高雄 96偵33352起訴 董依汎 甲○○　　 961126 961005 偵查書類 338/849 高雄 97偵2708緩起訴 陳立羚 甲○○　　 970214 961003 偵查書類 339/850 臺中 96偵28059緩起訴 楊易諺 甲○○　　 970110 961003 偵查書類 340/851 臺南 96偵17753緩起訴 張仁傑 甲○○　　乙○○ 970220 961009 偵查書類 341/852 臺南 98偵11251聲請簡判 謝坤良 甲○○　　 980818 970306 偵查書類 342/853 士林 96偵14881緩起訴 李文成 甲○○　　乙○○ 961228 960927 偵查書類 343/854 板橋 96偵26247聲請簡判 柯建廷 乙○○ 961125 961025 偵查書類 344/855 桃園 96偵28230起訴 鄧文傑 乙○○ 970508 961025 偵查書類 345/856 基隆 96偵5443緩起訴 邱凱翔 甲○○　　乙○○ 970402 961022 偵查書類 346/859 高雄 96偵29696起訴 何全豐 甲○○　　 961022 961017 偵查書類 347/860 臺中 96偵25978緩起訴 沈邵學 甲○○　　 961221 961020 偵查書類 348/861 高雄 96偵30274聲請簡判 華玉成 甲○○　　 961118 961023 偵查書類 349/862 臺中 96偵26212聲請簡判 洪國軒 甲○○　　 961219 961023 偵查書類 350/863 彰化 97偵757緩起訴 吳百科 甲○○　　 970307 961023 偵查書類 351/864 高雄 96偵30658起訴 黃進忠 甲○○　　 970220 961026 偵查書類 352/865 臺中 96偵24491起訴 陳俊易 甲○○　　 961206 961002 偵查書類 353/867 板橋 97偵695緩起訴 陳國文 甲○○　　乙○○ 970304 9610月中旬 偵查書類 354/868 板橋 97偵696緩起訴 蔡均謙 甲○○　　乙○○ 970123 961015後 偵查書類 355/869 雲林 96偵5510起訴 張棟雄 甲○○　　 970403 961022 偵查書類 356/871 臺中 97偵949不起訴 林佳吟陳皇宇 甲○○ 971120 961102 偵查書類 357/874 臺中 97偵續381緩起訴 陳信德 甲○○　　 971124 961113 偵查書類 358/875 臺中 97調偵135緩起訴 魏至均 甲○○　　 970423 961114 偵查書類 359/876 臺中 96 偵 27324、29126 緩起訴 蕭惠光 甲○○ 970103 961108 偵查書類 360/877 臺中 96 偵 28232、97 偵 15336、15570 起訴 黃賢銘王雅芬林育靜 甲○○ 971130 961115 偵查書類 361/886 高雄 96偵34077緩起訴 謝岱麟 甲○○　　 970129 961128 偵查書類 362/887 板橋 97偵1736緩起訴 許啟平 甲○○　　 970131 961201 偵查書類 363/888 士林 96偵14880聲請簡判 王權笙 甲○○　　 961226 960928 偵查書類 364/891 高雄 96偵29781起訴 侯連興侯德正 甲○○ 980428 961017 偵查書類 365/892 臺中 97偵476、1629緩起訴 蔡仁耀 甲○○　　 970131 961205 偵查書類 366/893 臺中 97偵475起訴 陳春彰 甲○○　　 970321 961205 偵查書類 367/895 高雄 97偵2224緩起訴 沈家銘 甲○○　　 970129 9610後 偵查書類 368/896 高雄 97偵1189起訴 楊智舜 甲○○　　 970527 961120 偵查書類 369/897 高雄 96偵34695緩起訴 許安凱 甲○○　　 970627 961203 偵查書類 370/899 新竹 97偵392緩起訴 彭紹頡 甲○○　　乙○○ 970323 961221 偵查書類   900同725   蔡克駿     371/901 士林 97偵1738聲請簡判 戴士閔 乙○○ 970130 970116 偵查書類 372/902 彰化 97偵3635起訴 蔡明谷 甲○○　　 970922 961222 偵查書類 373/903 嘉義 97偵685聲請簡判 張嘉宏 甲○○　　 970915 961015後 偵查書類 374/904 高雄 97偵2787、4763緩起訴 孫志恒 甲○○　　 970320 970115 偵查書類 375/905 高雄 97偵16034緩起訴 劉信佳 甲○○　　 970620 970114 偵查書類 376/907 臺中 97偵3153聲請簡判 柯俊廷 甲○○　　 970411 970115 偵查書類 377/908 臺中 97偵3667聲請簡判 董凱欣 甲○○　　 970311 970116 偵查書類 378/909 臺南 97偵2247緩起訴 蔡文麟 甲○○　　乙○○ 970529 970125 偵查書類 379/910 臺中 97偵3061緩起訴 歐俊良 甲○○　　 970305 970116 偵查書類 380/911 臺中 97偵6534起訴 吳麗嬌 甲○○　　 970818 961213 偵查書類 381/915 高雄 97 偵 5186、11470 聲請簡判 徐崇禧 甲○○ 970502 970215 偵查書類 382/918 板橋 97偵9762緩起訴 方立凡 甲○○　　 970415 961201後 偵查書類 383/919 彰化 97偵1928聲請簡判 江信杰 甲○○　　 970314 970221 偵查書類 384/920 臺中 97偵6275、9764起訴 賴明照 甲○○　　 970516 970226 偵查書類 385/922 臺中 97偵5551起訴 林憲昌 甲○○　　 970523 970222 偵查書類 386/923 臺中 97調偵373緩起訴 陳柏賢 甲○○　　 970927 970211 偵查書類 387/924 士林 97偵2007緩起訴 余家歡 甲○○　　乙○○ 970424 9610月中旬 偵查書類 388/927 彰化 97偵2268聲請簡判 康宇鏞 甲○○　　 970909 970305 偵查書類 389/928 彰化 97偵4804聲請簡判 李映璇 甲○○　　 970627 970226 偵查書類 390/929 彰化 97偵2291聲請簡判 陳冠樺 甲○○　　 970311 970305後 偵查書類 391/931 高雄 97偵10098聲請簡判 朱培瑋 甲○○　　乙○○ 970529 970309 偵查書類 392/933 臺北 97偵8347緩起訴 江柏翰 甲○○　　乙○○ 970425 書類未載 偵查書類 393/934 臺中 97偵7168聲請簡判 蔡硯州 甲○○　　 970415 970927 偵查書類 394/935 臺中 97偵10626聲請簡判 劉威志 甲○○　　 970520 970221 偵查書類 395/936 彰化 97偵5019聲請簡判 謝嘉村 甲○○　　 970611 970308 偵查書類 396/937 南投 97偵1882緩起訴 林少鵬 甲○○　　 970529 970320 偵查書類 397/938 臺中 97偵8259緩起訴 李孟南 甲○○　　乙○○ 970429 970326 偵查書類 398/939 桃園 97偵8687緩起訴 劉治華 甲○○　　乙○○ 970508 970326 偵查書類 399/940 彰化 97偵3078聲請簡判 陳惠君 甲○○　　 970430 970328 偵查書類 400/941 板橋 97偵11669、17608起訴 葉文欽 乙○○ 970625 970606 偵查書類 401/942 臺中 97偵8547聲請簡判 劉宗弦 甲○○　　 970506 970329 偵查書類 402/943 彰化 97偵3374聲請簡判 王建智 甲○○　　 970430 970406 偵查書類 403/944 臺中 97偵10117聲請簡判 宋定遠 甲○○　　 970502 970409 偵查書類 404/945 高雄 97偵18782聲請簡判 潘信裕 甲○○　　 970905 970325 偵查書類 405/946 彰化 97偵3569緩起訴 謝嘉洋 甲○○　　 970531 970414 偵查書類 406/947 臺中 97偵10176聲請簡判 黃文頌 甲○○　　 970514 970409 偵查書類 407/948 板橋 97偵17855起訴 陳可娜 乙○○ 970708 970304 偵查書類 408/950 板橋 97偵13244聲請簡判 沈瑞龍 甲○○　　乙○○ 970520 970423 偵查書類 409/952 桃園 97偵12106緩起訴 石麒麟 甲○○　　 971226 970403 偵查書類 410/953 臺北 97偵14000緩起訴 左端華 甲○○　　乙○○ 970730 970218後 偵查書類 411/954 彰化 97偵3821聲請簡判 曹銘遠 甲○○　　 970428 970421 偵查書類 412/955 臺中 97速偵1837聲請簡判 林建泓 甲○○　　 970422 970418 偵查書類 413/956 彰化 97偵4035聲請簡判 陳奕捷 甲○○　　 970531 970426 偵查書類 414/957 新竹 97偵2999聲請簡判 余亞駿李文慧 甲○○　　乙○○ 970606 970427 偵查書類 415/958 臺中 97偵10837聲請簡判 莊至勛 甲○○　　 970527 970501 偵查書類 416/959 雲林 97偵2291不起訴 高鈺淇 甲○○　　乙○○ 970526 970502 偵查書類 417/960 彰化 97偵4177緩起訴 廖文毅 甲○○　　 970630 970430 偵查書類 418/961 板橋 97 偵 19455、21783 緩起訴 許家豪 甲○○ 970911 970427 偵查書類 419/962 高雄 97偵23999聲請簡判 汪隆斌 甲○○　　 981103 970508 偵查書類 420/964 彰化 97偵4699聲請簡判 蔡閔捷 甲○○　　 970531 970516 偵查書類 421/965 彰化 97偵4692緩起訴 邱曼筠 甲○○　　 970617 970517 偵查書類 422/966 板橋 97偵15512緩起訴 蔡佳宏 甲○○　　乙○○ 970701 970517 偵查書類 423/967 嘉義 97偵3504起訴 余佳叡 甲○○　　 980123 970513 偵查書類 424/969 臺北 97偵16900起訴 陳建銘 乙○○ 971015 970520 偵查書類 425/970 臺北 97偵12804起訴 李明吉黃偉安 乙○○ 980331 970520 偵查書類 426/971 板橋 97 偵 17032、20903 緩起訴 趙興虎 甲○○　　乙○○ 980120 970521 偵查書類 427/972 新竹 97偵3747聲請簡判 吳李彬 甲○○　　 970730 970527 偵查書類 428/973 高雄 97偵14298緩起訴 黃培寧 甲○○　　乙○○ 970620 970504後 偵查書類 429/974 高雄 97偵15417緩起訴 湯寶忠 甲○○　　 970626 970527 偵查書類 430/975 臺北 97偵13723聲請簡判 林建志 甲○○　　 971223 970529 偵查書類 431/977 臺中 97偵16874緩起訴 張均豪 甲○○　　 970820 970513 偵查書類 432/978 臺北 97偵13726緩起訴 黃朝偉 甲○○　　乙○○ 980227 970514 偵查書類 979同941  97偵17608 葉文欽     433/980 臺中 97偵14315起訴 周文傑林昱慧 甲○○ 970627 970606 偵查書類 434/981 臺中 97偵14312緩起訴 徐永憲 甲○○　　 970822 970607 偵查書類 435/982 士林 97偵9987聲請簡判 蔡孟庭 甲○○　　 971007 970611 偵查書類 983同961  97偵21783 許家豪     436/984 士林 97偵9986起訴 蔡嘉和 甲○○　　乙○○ 970822 970320後 偵查書類 437/985 高雄 97偵18783起訴 吳昭勳 甲○○　　 971013 970508 偵查書類 438/986 臺北 97偵14283聲請簡判 唐清松 乙○○ 980320 970623 偵查書類 439/987 臺中 97偵16057聲請簡判 莊家豪 甲○○　　 970911 970621 偵查書類 440/988 臺中 97偵15553緩起訴 張銘淵 甲○○　　 970724 970618 偵查書類 441/989 屏東 97偵4267聲請簡判 黃裕龍 甲○○　　 970829 970602 偵查書類 442/990 桃園 97偵19238起訴 薛天祥 甲○○　　 971213 970525 偵查書類 443/991 板橋 97偵19658聲請簡判 葉麗碧 甲○○　　 971029 970701 偵查書類 444/992 新竹 97偵4561緩起訴 許禮棟 甲○○　　 971107 970524後 偵查書類 445/993 雲林 97偵3388聲請簡判 黃孟偉 甲○○　　 970710 970623 偵查書類 446/994 高雄 97偵17903緩起訴 陳致愷 甲○○　　乙○○ 970825 970415後 偵查書類 447/995 高雄 97偵18075聲請簡判 吳智鉉 甲○○　　 970924 970624 偵查書類 448/996 臺中 97偵16189聲請簡判 李冠翰 甲○○　　 970806 970701 偵查書類 449/997 臺中 97偵18095起訴 劉章瑤 甲○○　　 970910 970715 偵查書類 450/998 臺中 97偵16045起訴 林泰宏 甲○○　　 970930 970619 偵查書類 451/999 臺中 97偵17171起訴 莊哲敏 甲○○　　 970909 970712 偵查書類 452/1000 高雄 97偵20548起訴 洪昇宏 甲○○　　 970902 970720 偵查書類 453/ 1001 高雄 97偵20685緩起訴 陳俊安 甲○○　　乙○○ 970930 970721 偵查書類 454/1002 高雄 97偵28782緩起訴 李建龍 甲○○　　乙○○ 971208 970707 偵查書類 455/1003 高雄 97 偵 26025 緩起訴及不起訴 蔡濟晰 甲○○　　乙○○ 980930 970708 偵查書類 456/1004 臺中 97調偵444不起訴 李俊緯 甲○○　　 971021 970722 偵查書類 457/1005 板橋 97偵31866聲請簡判 王宥承 甲○○　　 980605 970710 偵查書類 458/1008 臺中 97偵18559不起訴 金聖諺 甲○○　　 970917 970728 偵查書類 459/1009 板橋 98 調偵 229 起訴及不起訴 王子琪蔡昌學 甲○○ 980226 970703 偵查書類 460/1010 臺中 97 偵 19203、21605 緩起訴 馬岡 甲○○ 971017 970730 偵查書類 461/1011 板橋 97 偵 23602 起訴及不起訴 潘叔輝潘佳蓮 乙○○ 980331 970813 偵查書類 462/1012 臺中 97偵19452起訴 呂祥豪 甲○○　　 970926 970810 偵查書類 463/1013 桃園 97偵18783聲請簡判 畢豪傑 甲○○　　 970930 970809 偵查書類 464/1017 高雄 97偵23946聲請簡判 陳博賢 甲○○　　 970930 970819 偵查書類 465/1018 彰化 97偵8640聲請簡判 林惠琪 甲○○　　 971003 970819 偵查書類 466/1019 嘉義 97偵6193、6596起訴 林清華 甲○○　　 971102 970821 偵查書類 467/1020 板橋 97偵25338緩起訴 饒玉琳 乙○○ 970930 970821 偵查書類 468/1021 板橋 97偵25539不起訴 林雍棠 甲○○乙○○ 980429 970811後 偵查書類 469/1022 彰化 97偵7814緩起訴 劉耿良 甲○○　　 970925 970825 偵查書類 470/1023 彰化 97偵7890起訴 黃思佳 甲○○　　 970922 970826 偵查書類 471/1024 臺中 97偵21260緩起訴 李昇仰 甲○○　　 971007 970827 偵查書類 472/1025 臺中 97偵21337起訴 張佑任 甲○○　　 971205 970829 偵查書類 473/1026 彰化 97偵8072聲請簡判 黃聖發 甲○○　　 971201 970830 偵查書類 474/1028 臺北 97偵32758緩起訴 楊富丞 甲○○　　 971217 970816 偵查書類 475/1029 板橋 97偵27335起訴 龔純珠 甲○○　　 971030 970829 偵查書類 476/1030 彰化 97偵8303聲請簡判 莊欣晉 甲○○　　 971022 970610 偵查書類 477/1031 臺中 97偵22275聲請簡判 廖宏彬 甲○○ 971016 970907 偵查書類 478/1032 臺中 97偵23510緩起訴 楊志憲 甲○○ 971023 970907 偵查書類 479/1033 臺中 97偵22600不起訴 游濬蔚 甲○○ 971125 970823後 偵查書類 480/1035 基隆 97偵4375緩起訴 陳舜源 甲○○乙○○ 971119 970823 偵查書類 481/1036 雲林 97偵5033聲請簡判 李煌偉 乙○○ 971031 9611後 偵查書類 482/1039 臺中 97偵22373緩起訴 林秉學 甲○○ 971023 970913 偵查書類 483/1040 臺中 97偵22374緩起訴 蔡易承 甲○○ 971129 970913 偵查書類 484/1041 新北 97偵27492聲請簡判 遲尚權 乙○○ 980510  970717 偵查書類 485/1042 新北 97偵27311緩起訴 簡鴻川 甲○○乙○○ 971117  970717 偵查書類 486/1043 新北 97偵27314緩起訴 王均豪 乙○○ 971110 970917 偵查書類 487/1044 苗栗 97偵4965聲請簡判 吳振賢 甲○○ 971029 970918 偵查書類 488/1045 臺中 97偵23464聲請簡判 王唯鈞 甲○○ 971203 970923 偵查書類 489/1046 臺中 97偵24180聲請簡判 廖宏茂 甲○○ 971017 970927 偵查書類 490/1047 臺中 97偵24190聲請簡判 王淯任 甲○○ 971103 970925 偵查書類 491/1048 臺中 97偵24192不起訴 洪鈺家 甲○○ 971219 970927 偵查書類 492/1049 高雄 97偵32147緩起訴 洪國勝 甲○○乙○○ 971208 970928 偵查書類 493/1050 桃園 97 偵 21739、26164 起訴書 蔡棨棟林棟隆 甲○○ 980612 971001 偵查書類 494/1051 臺北 97偵22576起訴書 任文宗 乙○○ 971031 971001 偵查書類 495/1052 彰化 97偵9161聲請簡判 莊智偉 甲○○ 971022 971005 偵查書類 496/1053 新北 97偵29025緩起訴 曾慧玲 陳文華 971225 9603後 偵查書類 497/1054 新北 97調偵1548緩起訴 林尚志 乙○○甲○○ 971223 971015 偵查書類 498/1055 臺中 97偵26093緩起訴 詹翔朝 甲○○ 971222 970930 偵查書類 499/1056 臺中 97偵26083不起訴 劉鎮瑋 甲○○ 971211 971003 偵查書類 500/1058 臺中 97偵24191起訴書 張雅傑 甲○○ 971205 970926 偵查書類 501/1059 臺中 97偵22868緩起訴 吳君宏 甲○○ 980312 970921 偵查書類 502/1060 臺中 98偵續92緩起訴 陳國偉 甲○○ 980424 970924 偵查書類 503/1061 臺中 97偵24381聲請簡判 吳曜翔 甲○○ 971218 970930 偵查書類 504/1062 臺中 97偵24193緩起訴 賴承漢 甲○○ 971224 971001 偵查書類 505/1063 新北 97偵30572緩起訴 孫幼萱 甲○○ 980228 9707後 偵查書類 506/1064 彰化 97偵10186聲請簡判 黃怡珮 甲○○ 971125 970917 偵查書類 507/1065 彰化 97偵9521不起訴 黃惟誠 甲○○乙○○ 971027 971016 偵查書類 508/1066 桃園 97偵23833起訴書 林正國 甲○○ 980112 971024 偵查書類 509/1067 臺南 97偵16967緩起訴 廖崇凱 甲○○ 980307 970902 偵查書類 510/1068 士林 97偵14927聲請簡判 黃雪莉 甲○○ 971216 970914 偵查書類 511/1069 士林 97偵13685聲請簡判 連翠如 甲○○ 971031 971008 偵查書類 512/1070 新北 98偵緝548起訴書 陳潤佳 乙○○ 980925 970809 偵查書類 513/1071 高雄 97偵29373緩起訴 林東生 甲○○乙○○ 980318 971015 偵查書類 514/1072 高雄 98偵986起訴書 蘇群峰 甲○○乙○○ 980930 970924 偵查書類 515/1073 高雄 98偵985緩起訴 陳永熙 甲○○ 980306 971016 偵查書類 516/1074 高雄 98偵2819緩起訴 洪浩升 甲○○乙○○ 980324 971003 偵查書類 517/1076 高雄 98偵741起訴書 汪隆斌 甲○○ 990531 970915 偵查書類 518/1078 新北 97 偵 29792、34074聲請簡判 張博仁 甲○○ 980316 970915後 偵查書類 519/1079 高雄 98偵8229不起訴  98偵15683聲請簡判 黃玉娟詹景雲吳政鴻 甲○○  甲○○  980610   980610 970916  970916 偵查書類 520/1080 新北 97偵32715聲請簡判 洪桑笛 乙○○ 980520 971117 偵查書類 521/1084 士林 98偵304緩起訴 鍾松佑 甲○○乙○○ 980220 971008 偵查書類 522/1086 新北 98偵757聲請簡判 楊勝圭 甲○○ 980501 971117 偵查書類 523/1087 士林 98偵440緩起訴 李童雯 甲○○ 980130 970930 偵查書類 524/1088 臺中 97 偵 29146、98 偵 439起訴 王傳華 甲○○ 980727 971128 偵查書類 525/1090 新北 98偵756緩起訴 李文賢 甲○○乙○○ 980123 971206 偵查書類 526/1091 彰化 97偵11081緩起訴 陳啟銘 甲○○ 971226 971206 偵查書類 527/1092 臺中 98偵304緩起訴 陳妏姍 甲○○ 980318 970927後 偵查書類 528/1093 桃園 98偵542起訴 曾仁坤 甲○○ 980416 971127 偵查書類 529/1094 臺南 98偵2442緩起訴 蔡琮峰 甲○○乙○○ 980330 971210 偵查書類 530/1096 南投 98偵886聲請簡判 林淑燕 甲○○ 980302 970923 偵查書類 531/1097 臺北 98偵574聲請簡判 林建宏 甲○○ 980121 971214 偵查書類 532/1098 新北 98偵349緩起訴 張榮雄 乙○○ 980507 971217 偵查書類 533/1099 臺北 98偵1509起訴 呂美玲 乙○○ 980130 971218 偵查書類 534/1101 士林 98偵1766緩起訴 王尹瑞 甲○○乙○○ 980513 971013 偵查書類 535/1102 臺北 98偵3419不起訴 林彥儒 甲○○乙○○ 980226 971116 偵查書類 536/1103 桃園 98偵2689起訴 洪佐汶 甲○○ 980325 971012 偵查書類 537/1106 臺北 98偵1624起訴 黃建樺 乙○○ 980922 971223 偵查書類 538/1108 臺中 98偵3533聲請簡判 林孟澤 甲○○ 980427 971230 偵查書類 539/1109 高雄 98偵1349起訴 李傳弘陳哲輝 甲○○ 981130 971230 偵查書類 540/1113 士林 98偵1748緩起訴 陳萬 乙○○甲○○ 980624 980115 偵查書類 541/1114 彰化 98偵203聲請簡判 梁瑋 甲○○ 980122 971225 偵查書類 542/1116 臺中 98偵4709緩起訴 余偉綸 甲○○ 980318 980108 偵查書類 543/1117 新北 98偵10246起訴 朱政興 甲○○ 980527 970923 偵查書類 544/1119 臺中 98偵3185緩起訴 洪振益 甲○○ 980312 980119 偵查書類 545/1120 新北 98偵6507緩起訴 李基宏 甲○○乙○○ 980328 971219 偵查書類 546/1121 臺北 98偵5713緩起訴 蔡旻諺 甲○○乙○○ 980331 971119 偵查書類 547/1122 臺中 98偵4976不起訴 陳瑞杰 甲○○ 980310 980208 偵查書類 548/1123 臺中 98偵5161緩起訴 賴盈舟 甲○○ 980508 980213 偵查書類 549/1124 臺中 98偵5160緩起訴 楊憲偉 甲○○ 980312 980214 偵查書類 550/1125 彰化 98偵2934聲請簡判 江岳錚 甲○○ 980427 980121 偵查書類 551/1126 桃園 98偵12314緩起訴 劉俊欣 甲○○ 980707 9707中旬後 偵查書類 552/1127 新北 98偵6212聲請簡判 葉麒聖 乙○○ 980501 980218 偵查書類 553/1128 彰化 98偵1901聲請簡判 鄭仲智 甲○○ 980225 980218 偵查書類 554/1129 臺中 98偵5571緩起訴 胡靖葳 甲○○ 980416 980216 偵查書類 555/1130 新北 98偵5600起訴 陳潤佳 乙○○ 980925 980211 偵查書類 556/1132 基隆 98偵1066緩起訴 郭方里雀 乙○○ 980326 9802中旬後 偵查書類 557/1133 士林 98偵3572起訴 陳志強 乙○○ 981201 980224 偵查書類 558/1134 臺中 98偵7733、9563緩起訴 林柏任 甲○○乙○○ 980526 980303 偵查書類 559/1136 新北 98偵13940緩起訴 黃彬菘 甲○○乙○○ 980817 980212後 偵查書類 560/1137 高雄 98偵10668緩起訴 王博巨 甲○○ 980807 980308 偵查書類 561/1138 彰化 98偵3305聲請簡判 江岳錚 甲○○ 980427 980306 偵查書類 562/1139 臺中 98偵6668緩起訴 廖大緯 甲○○ 980326 980226 偵查書類 563/1140 士林 98偵4997緩起訴 陳劉淑真 甲○○乙○○ 980608 980325 偵查書類 564/1141 士林 98偵4908緩起訴 許德賢 甲○○乙○○ 980511 980326 偵查書類 565/1142 基隆 98偵1523起訴 胡進堅江佳成湯佳恩 乙○○ 980429 980324 偵查書類 566/1143 新北 98續偵250聲請簡判 堵振豪 乙○○ 980520 980312 偵查書類 567/1144 臺中 98偵9282、8349緩起訴 周翰瑋 甲○○乙○○ 980429 980323 偵查書類 568/1145 臺中 98偵8929緩起訴 白正芸 甲○○ 980603 980212後 偵查書類 569/1146 屏東 98 偵 2649 起訴書(陳信義、林明昌)、98偵2649不起訴(鄭仁德、周勳俊) 陳信義鄭仁德周勳俊林明昌 甲○○ 980821 971227 偵查書類 570/1147 桃園 98偵7742緩起訴 張年慶 甲○○ 980519 971124後 偵查書類 571/1148 臺中 98偵9155聲請簡判 陳美秀 甲○○ 980508 980323 偵查書類 572/1149 高雄 98偵12277緩起訴 黃柏臻 甲○○ 980730 980325 偵查書類 573/1150 臺中 98偵9458緩起訴 羅景文 甲○○ 980612 980324 偵查書類 574/1151 彰化 98偵3865聲請簡判 陳國勝 甲○○ 980522 980103 偵查書類 575/1153 臺北 98偵緝1744緩起訴 陳俊光 甲○○乙○○ 981028 980410 偵查書類 576/1154 臺北 98偵10059緩起訴 張玉珠 甲○○乙○○ 980831 980414 偵查書類 577/1155 臺北 98偵10060緩起訴 藍國隆 甲○○ 980618 980412 偵查書類 578/1156 高雄 98偵15783緩起訴 陳定楠 甲○○ 980623 980414 偵查書類 579/1157 高雄 98偵18777聲請簡判 林德銘 甲○○ 981229 9804後 偵查書類 580/1158 屏東 98偵3833起訴 陳韋翰 甲○○ 980730 980415 偵查書類 581/1159 高雄 98偵18778緩起訴 陳伸旻 乙○○甲○○ 980728 980416 偵查書類 582/1160 臺中 98偵10853聲請簡判 陳弘啟 甲○○ 980608 980416 偵查書類 583/1161 彰化 98偵4036聲請簡判 劉宸維 甲○○ 980526 980422 偵查書類 584/1162 臺中 98偵12395緩起訴 劉信昌 甲○○ 980618 980424 偵查書類 585/1163 彰化 98偵5598緩起訴 謝宇桐 甲○○乙○○ 980723 980419 偵查書類 586/1164 新北 98偵12486起訴 蔡宜霖 乙○○ 981224 980430 偵查書類 587/1165 臺北 98偵10945緩起訴 姚鴻輝 甲○○乙○○ 980610 980428 偵查書類  588/1166 高雄 98偵22117緩起訴 郭永承許上元 甲○○ 981031 980422 偵查書類 589/1167 高雄 99調偵775緩起訴 陳必忠張凱鈞 甲○○ 990728 9804後 偵查書類 590/1168 宜蘭 98偵2392緩起訴 林建豪 甲○○乙○○ 980710 980324 偵查書類 591/1169 高雄 98偵16740緩起訴 許登彰 甲○○ 980728 980324 偵查書類 592/1171 士林 98偵6920起訴 李冠緯 乙○○ 990111 980507 偵查書類 593/1173 彰化 98偵4525聲請簡判 陳筱姍 甲○○ 980526 980516 偵查書類 594/1174 桃園 98偵12089緩起訴 楊鎮宇 甲○○ 980707 980429 偵查書類 595/1175 苗栗 98偵3067緩起訴 楊立鉅 甲○○乙○○ 980618 980429 偵查書類 596/1178 新北 98偵14549聲請簡判 陳春生 乙○○ 980701 980521 偵查書類 597/1179 士林 98偵9664緩起訴 魏端延 甲○○乙○○ 980728 980225後 偵查書類 598/1180 臺中 98偵15521起訴 陳俊民 甲○○ 980811 9808後 偵查書類 599/1183 士林 98偵7657起訴 陳榮隆 乙○○ 980630 980523 偵查書類 600/1184 臺中 98偵17708緩起訴 王清標 甲○○ 980818 9805後 偵查書類 601/1185 高雄 98偵21249緩起訴 劉奕廷 甲○○ 990223 980523 偵查書類 602/1187 雲林 98偵1887聲請簡判 沈宏璋 甲○○ 980527 970429 偵查書類 603/1188 桃園 98偵15465聲請簡判 劉誠國 甲○○ 981002 980408 偵查書類 604/1189 臺北 98偵16550聲請簡判 林明峰 甲○○ 981005 980422後 偵查書類 605/1190 基隆 98偵3044緩起訴 劉香君 甲○○ 980806 980421 偵查書類 606/1192 新北 98偵18764緩起訴 林義淵 甲○○乙○○ 980907 980604 偵查書類 607/1193 新竹 98偵5258緩起訴 李佳龍 甲○○ 980810 980604 偵查書類 608/1194 臺中 98偵13807緩起訴 李焜升 甲○○ 981225 980529 偵查書類 609/1195 桃園 98偵15466緩起訴 陳瑋君 甲○○乙○○ 980823 980605 偵查書類 610/1196 雲林 98偵2976起訴 劉慶川 甲○○ 980710 980612 偵查書類 611/1197 彰化 98偵5731緩起訴 張伯臣 甲○○ 980825 980613 偵查書類 612/1198 基隆 98偵2755不起訴 賴彥君 甲○○乙○○ 981007 980603 偵查書類 613/1200 宜蘭 98偵2977起訴 呂祥銘 甲○○乙○○ 981211 980410後 偵查書類 614/1201 屏東 98偵4931起訴 黃晟軒曾銳輝 甲○○ 980901 980427 偵查書類 615/1205 高雄 98偵21251、28222起訴 莊曜郎 甲○○ 981230 980702 偵查書類 616/1207 彰化 98偵5945緩起訴 鄒志偉 甲○○ 980814 980628 偵查書類 617/1208 新北 98偵14561緩起訴 李碩斌 甲○○乙○○ 980817 980330後 偵查書類 618/1210 彰化 98偵5928聲請簡判 陳聰富 甲○○ 980708 980705 偵查書類 619/1211 彰化 98偵5930聲請簡判 陳信凱 甲○○ 980708 980705 偵查書類 620/1212 桃園 98偵18637緩起訴 徐世鍾 甲○○乙○○ 981012 980607 偵查書類 621/1213 新北 98偵23448不起訴 莊尊凱 甲○○乙○○ 980930 980414 偵查書類 622/1214 新北 99偵緝195起訴 黃仲廷 甲○○ 990513 980408後 偵查書類 623/1215 士林 98偵10531、10947緩起訴 溫弋杉 甲○○ 980831 980502後 偵查書類  1216同上 士林 同上 溫弋杉 甲○○ 980831 同上 偵查書類 624/1219 高雄 98 偵 21251、98 偵28222 號起訴 莊曜郎 甲○○ 981230 980702 偵查書類 625/1220 新北 98偵22431緩起訴 郭偉聰 甲○○乙○○ 980923 980625後 偵查書類 626/1221 新北 98偵24880緩起訴 徐睿宏 甲○○乙○○ 980930 980606後 偵查書類 627/1222 彰化 98偵6354聲請簡判 施奕任 甲○○ 980819 980718 偵查書類 628/1225 臺中 98偵18752緩起訴 王奕翔 甲○○ 980821 980724 偵查書類 629/1226 臺中 98偵18763聲請簡判 洪國怡 甲○○ 981007 980726 偵查書類  630/1227 雲林 98偵4333併辦書 劉慶川 甲○○ 980911 980603 偵查書類  631/1229 臺中 98偵20514緩起訴 楊智光 乙○○甲○○ 981220 980816後 偵查書類 632/1231 臺中 98偵21192緩起訴 徐偉勳 甲○○ 981120 980819 偵查書類 633/1232 桃園 98偵19055聲請簡判 張致祥 乙○○ 981209 980821 偵查書類 634/1233 臺中 98偵20439緩起訴 林宗立 甲○○ 980921 980822 偵查書類 635/1234 臺中 98偵20765聲請簡判 何岳明 甲○○ 981113 980825 偵查書類 636/1235 臺中 98偵21222緩起訴 盧金福 甲○○ 980917 980826 偵查書類 637/1236 彰化 98偵7550緩起訴 王唯倫 甲○○ 980919 980828 偵查書類 638/1237 臺中  98偵22362聲請簡判 黃國昇 甲○○ 980930 980901 偵查書類 639/1238 高雄  98偵31326緩起訴 郝英婕 甲○○乙○○ 981124 980828 偵查書類 640/1240 臺中 98偵21337緩起訴 謝宗翰 甲○○ 981031 980830 偵查書類 641/1241 桃園 98偵23638緩起訴 江隆廷 甲○○ 981228 980607 偵查書類 642/1242 新竹 98偵7670緩起訴 彭琮程 甲○○乙○○ 981130 980616 偵查書類 643/1243 金門 98偵479緩起訴 郭志發 甲○○乙○○ 981025 98年6月 偵查書類 644/1245 彰化 98偵7952緩起訴 蘇紀舟 甲○○ 980925 980907 偵查書類 645/1246 高雄 98偵28160緩起訴 蔡丞富 甲○○ 990517 9808後 偵查書類 646/ 1247 彰化 98偵25997不起訴 李立人 甲○○ 981125 980920 偵查書類 647/1248 彰化 98偵8123聲請簡判 施富升 甲○○ 980928 980913 偵查書類 648/1250 臺中 98偵25269不起訴 劉麗萍 甲○○ 981125 980927 偵查書類 649/1251 臺中 98偵25892聲請簡判 曾文呈 甲○○ 981207 981003 偵查書類 650/1252 臺中 98偵25336緩起訴 郭書帆 甲○○ 981124 980921 偵查書類 651/1253 臺中 98偵23522起訴 宋智翔 甲○○ 981111 980927 偵查書類 652/1254 臺中 98偵25628緩起訴 陳騰威 甲○○ 981113 981006 偵查書類 653/1255 士林 98偵15190緩起訴 韓力平 甲○○ 981126 981007 偵查書類 654/1256 臺中 98偵24959緩起訴 李德川 甲○○ 981105 981005後 偵查書類 655/1257 屏東 99偵382起訴 楊志騰張真娟楊婷茹 甲○○ 990926 981008 偵查書類 656/1259 新北 98偵30425緩起訴 蔡如蕙 甲○○ 981124 980620後 偵查書類 657/1260 桃園 98偵23772起訴 張志騫 甲○○ 990129 9702後 偵查書類 658/1261 臺中 98偵27795緩起訴 郭偉智 甲○○ 990730 981020 偵查書類 659/1262 苗栗 98偵6121緩起訴 吳祐陞 甲○○乙○○ 981211 981019 偵查書類 660/1265 苗栗 98偵5621緩起訴 陳怡君 甲○○ 981211 981005 偵查書類 661/1266 苗栗 98偵6414緩起訴 陳怡君 甲○○ 981211 981025 偵查書類 662/1267 高雄 98偵34674聲請簡判 王泳文 甲○○ 981215 981022 偵查書類 663/1268 彰化 98偵9915起訴 黃玉真 甲○○ 981207 981025 偵查書類 664/1269 彰化 98偵9916緩起訴 李志彬 甲○○乙○○ 990127 981025 偵查書類 665/ 1270 臺中 98偵27664不起訴 廖偉辰 甲○○ 990125 9705後 偵查書類 666/1271 彰化 98偵10390聲請簡判 劉士宏 甲○○ 981225 981101 偵查書類 667/1272 南投 99偵312緩起訴 林碩偉 甲○○ 990129 981107 偵查書類 668/1273 彰化 98偵10280緩起訴 葉宏達 甲○○ 981222 981124 偵查書類 669/1274 新竹 99偵續16緩起訴 徐治文 甲○○乙○○ 990526 981122 偵查書類 670/1275 臺中 98偵29509緩起訴 詹立榮 甲○○ 990107 981122 偵查書類 671/1276 高雄 98 偵 33938、36977 號起訴(蔡孟典)、不起訴(郁華) 蔡孟典郁華 甲○○ 990430 990122 偵查書類 672/1277 臺中 98偵28701緩起訴 吳峻豪 甲○○ 990113 981118 偵查書類 673/1278 臺中 98偵27548緩起訴 王俊權 甲○○ 990303 981109 偵查書類 674/1279 臺中 98偵28304緩起訴 陳巍元 甲○○ 990108 981108 偵查書類 675/1281 彰化 99偵10763緩起訴 石富興 甲○○乙○○ 990127 981127 偵查書類 676/1282 嘉義 98 偵 9387、99 偵 630起訴 胡美香 甲○○ 990629 981207 偵查書類 677/1283 新北 98偵31397緩起訴 朱冠勳 甲○○ 990310 9809後 偵查書類 678/1284 臺中 99偵27638聲請簡判 黃冠傑 甲○○ 990126 9807後 偵查書類 679/1285 士林 99偵1642緩起訴 沈書弘 甲○○乙○○ 990219 981130 偵查書類 680/1286 高雄 99偵2577緩起訴 余政憲 甲○○ 990317 981015 偵查書類 681/1288 新竹 99偵481緩起訴 傅梓瑜 甲○○乙○○ 990211 981021 偵查書類 682/1289 彰化 99偵758緩起訴 殷偉強 甲○○乙○○ 990224 990103 偵查書類 683/1290 屏東 99偵1331、1348緩起訴 龔哲玄 甲○○乙○○ 990311 9810後 偵查書類  1291同上 屏東 同上 龔哲玄 甲○○乙○○ 990311 同上 偵查書類 684/1292 桃園 99偵4835緩起訴 党培怡 甲○○乙○○ 990325 990101 偵查書類 685/1294 臺中 99偵1955起訴 宋沅圃 甲○○ 990317 990109 偵查書類 686/1295 士林 99偵1567起訴 吳文華 乙○○ 990125 990113 偵查書類 687/1298 臺中 99速偵310聲請簡判 党同光 甲○○ 990123 9901後 偵查書類 688/1299 臺北 99偵4556緩起訴 許敬慈 甲○○ 990323 981015後 偵查書類 689/1300 彰化 99偵1377聲請簡判 邱文權 甲○○乙○○ 990226 990123 偵查書類 690/1301 桃園 99偵6393緩起訴 馮輝晏 甲○○乙○○ 990325 9806後 偵查書類 691/1302 彰化 99偵2165緩起訴 范育馗 甲○○ 990323 990201 偵查書類 692/1304 臺北 99偵5102起訴 何秀莉 乙○○ 990730 990210 偵查書類 693/1305 臺北 99偵5159起訴 傅傑 乙○○ 990707 990210 偵查書類 694/1306 彰化 99偵2686緩起訴 林志勝 甲○○ 990330 990218 偵查書類 695/1307 彰化 99偵2286緩起訴 陳佳良 甲○○ 990323 990227 偵查書類 696/1308 臺北 99偵7516緩起訴 謝效儒 甲○○ 990331 9810後 偵查書類 697/1309 臺中 99偵5692起訴 盧巍夫 甲○○ 990728 990224 偵查書類 698/1310 彰化 99偵3300緩起訴 王清嘉 甲○○ 990413 990306 偵查書類 699/1311 彰化 99偵2767緩起訴 余政育 甲○○ 990526 990311 偵查書類 700/1312 彰化 99偵3266緩起訴 李展誌 甲○○ 990426 990309 偵查書類 701/1314 臺中 99偵8097緩起訴 范舜勛 甲○○乙○○ 990421 990316後 偵查書類 702/1316 臺中 99偵8930緩起訴 洪子琦 甲○○ 990430 990305 偵查書類 703/1317 臺北 99偵7782緩起訴 謝武潔 乙○○ 990427 990318 偵查書類 704/1318 彰化 99偵3629緩起訴 陳正育 甲○○ 990426 990314 偵查書類 705/1319 臺中 99偵11597緩起訴 鄭凱倫 甲○○ 990604 990320 偵查書類 706/1322 彰化 99偵4188緩起訴 許思程 甲○○乙○○ 990611 990409 偵查書類 707/1323 彰化 99偵4193緩起訴 曾柏凱 甲○○ 990728 990403 偵查書類 708/1324 高雄 99偵18632緩起訴 陶志銘 甲○○ 990625 990413 偵查書類 709/1326 桃園 99偵14742緩起訴 王重洋 甲○○ 990628 9902後 偵查書類 710/1327 新北 99偵12826緩起訴 石逸嵐 乙○○甲○○ 990528 990415 偵查書類 711/1328 新北 99偵13242聲請簡判 蔡永耀 乙○○ 990531 990416 偵查書類 712/1329 新北 99偵12033緩起訴 傅建宏 甲○○乙○○ 990628 990417 偵查書類 713/1330 新北 99偵12454緩起訴 張仁杰 甲○○乙○○ 990526 990419 偵查書類 714/1331 新北 99偵12313緩起訴 張書豪 甲○○乙○○ 990610 990428 偵查書類 715/1332 高雄 99偵8589起訴 林永勳 甲○○ 991119 990305 偵查書類 716/1333 彰化 99偵4353緩起訴 陳柏嘉 甲○○ 990517 990429 偵查書類 717/1334 臺南 99偵8433緩起訴 吳國隆 甲○○ 990907 990414 偵查書類 718/1335 士林 99偵7421緩起訴 黃鈺茹 甲○○ 990826 9902後 偵查書類 719/1337 士林 99偵7354緩起訴 徐啟明 甲○○乙○○ 990630 981215 偵查書類 720/1338 彰化 99偵5180起訴 黃世佳 甲○○ 990623 990424 偵查書類 721/1340 彰化 99偵5186緩起訴 鄭敬愷 甲○○ 990621 990425 偵查書類 722/1341 新北 99調偵1772不起訴 陳增裕 甲○○乙○○ 990823 990512 偵查書類 723/1342 澎湖 99偵447起訴 洪志雄 甲○○ 0000000 990428 偵查書類 724/1343 彰化 99偵5151緩起訴 林裕峰 甲○○乙○○ 990610 990515 偵查書類 725/1344 臺中 99偵14751緩起訴 陳家驊 甲○○ 990726 990427 偵查書類 726/1346 彰化 99偵5252緩起訴 陳冠廷 甲○○乙○○ 990630 990502 偵查書類 727/1347 臺南 99偵8771緩起訴 趙純儀 甲○○ 990916 990427 偵查書類 728/1348 屏東 99偵7335緩起訴 宋長龍 甲○○ 991112 990422 偵查書類 729/1349 桃園 99偵14725緩起訴 吳廷偉 甲○○乙○○ 990817 990412 偵查書類 730/1350 彰化 99偵字5665號緩起訴 黃禎祺 甲○○乙○○ 990711 990520 偵查書類 731/1351 臺北 99偵14081緩起訴 葉家宏 甲○○ 990730 990520 偵查書類 732/1352 基隆 99偵2527緩起訴 顏慶華 甲○○乙○○ 990608 990521 偵查書類 733/1354 新竹 99偵4666起訴 張勤忠 乙○○ 990719 990603 偵查書類 734/1355 臺中 99偵12901緩起訴 謝佳倫 甲○○ 990829 990527 偵查書類 735/1356 士林 99偵7815起訴 劉怡伶 乙○○ 991015 990602 偵查書類 736/1357 板橋 99偵21874緩起訴 吳泰定 甲○○乙○○ 990921 990526 偵查書類 737/1359 新竹 99偵4942緩起訴 吳婉榕 甲○○乙○○ 990819 990615 偵查書類 738/1360 板橋 99偵17329緩起訴 范揚欣 乙○○ 990819 990611 偵查書類 739/1361 板橋 99偵17843緩起訴 張錦隆 甲○○乙○○ 990806 990622 偵查書類 740/1362 臺中 99偵14900緩起訴 陳文成 甲○○ 990729 990618 偵查書類 741/1363 新竹 99偵5427緩起訴 魏永祥 甲○○乙○○ 991026 990616 偵查書類 742/1364 新竹 99偵5426緩起訴 張育苔 甲○○乙○○ 990916 990616 偵查書類 743/1367 高雄 99偵22598緩起訴 陳志忠 甲○○ 990728 990628 偵查書類 744/1368 高雄 99偵22595起訴 孫景源 甲○○ 990729 990628 偵查書類 745/1369 板橋 99調偵1744緩起訴 吳俊穎 乙○○ 990828 990702 偵查書類 746/1370 臺北 99偵16307緩起訴 陳建信 乙○○ 990920 990706 偵查書類 747/1371 臺中 99偵16833緩起訴 林正雄 甲○○乙○○ 990812 990706 偵查書類 748/1372 臺中 99偵24276起訴 陳嘉勛鄭仲男 甲○○乙○○ 0000000 990702 偵查書類 749/1373 新竹 99偵5508緩起訴 賴俊宇 甲○○乙○○ 991012 990710 偵查書類 750/1374 臺北 99偵15798緩起訴 王惠群 甲○○乙○○ 990930 990629 偵查書類 751/1375 臺北 99 偵 16874、18266 緩起訴 吳晉銨賴鈺玫 甲○○乙○○ 990830 990713 偵查書類 752/1376 士林 99偵9768緩起訴 簡大罡 甲○○乙○○ 990927 990714 偵查書類 753/1377 士林 99偵8990緩起訴 蘇于芝 甲○○乙○○ 990719 990711 偵查書類 754/1378 臺北 100偵5122緩起訴 蔡耀德李卓蓉 乙○○ 0000000 990715 偵查書類 755/1379 臺中 99偵18436起訴 王英千 甲○○ 990823 990722 偵查書類 756/1380 士林 99偵10205起訴 趙宗仁 乙○○ 990906 990723 偵查書類 757/1381 臺中 99偵17650緩起訴 林新偉 甲○○ 990830 990724 偵查書類 758/1382 臺北 99偵17849緩起訴 岳蘇銘 乙○○ 990831 990726 偵查書類 759/1383 板橋 99調偵2188緩起訴 林郁凱 甲○○乙○○ 991028 990729 偵查書類 760/1384 板橋 99偵21523緩起訴 林義明 甲○○乙○○ 991024 990804 偵查書類 761/1385 臺北 99偵18517緩起訴 饒岳峰 甲○○乙○○ 990831 990803 偵查書類 762/1386 臺中 99偵18086緩起訴 黃智偉 甲○○ 990914 990803 偵查書類 763/1387 彰化 99偵7806緩起訴 賴炤委 甲○○ 990825 990802 偵查書類 764/1388 士林 99偵10800緩起訴 李子韋 甲○○乙○○ 991011 990806 偵查書類 765/1389 臺中 99偵5582起訴 吳東宏 甲○○ 990629 990801 偵查書類 766/1390 板橋 99偵22158處分 詹玉荃 甲○○乙○○ 991213 990810 偵查書類 767/1394 臺南 99偵13190緩起訴 陳南宏 甲○○乙○○ 0000000 990817 偵查書類 768/1395 臺北 99偵19864聲請簡判 曾國君 乙○○ 991129 990824 偵查書類 769/1396 新竹 99偵6782緩起訴 胡毓旋 甲○○乙○○ 990930 990825 偵查書類 770/1397 桃園 99偵25215聲請簡判 楊松傑 乙○○ 991117 990828 偵查書類 771/1398 臺中 99偵20205聲請簡判 鄭浩維 甲○○ 991027 990822 偵查書類 772/1399 彰化 99偵8580處分 魏士哲 甲○○ 991008 990816 偵查書類 773/1400 彰化 99偵8574緩起訴 胡誌文 甲○○乙○○ 990930 990815 偵查書類 774/1401 新竹 99偵6863緩起訴 劉欣益 乙○○ 991212 990831 偵查書類 775/1402 新竹 99偵6955緩起訴 鄭世祺 甲○○乙○○ 990929 990903 偵查書類 776/1403 板橋 99偵25398緩起訴 林品清 甲○○乙○○ 991105 990906 偵查書類 777/1404 士林 99偵12101緩起訴 黃婉柔 甲○○乙○○ 991030 990908 偵查書類 778/1407 臺中 99偵24669起訴 曾郁仁 甲○○ 991116 990903 偵查書類 779/1409 彰化 99偵8773聲請簡判 黃昱翔 甲○○ 990930 990908 偵查書類 780/1410 臺中 99偵22301緩起訴 張杰瑜 甲○○乙○○ 991014 990901 偵查書類 781/1412 臺中 99偵21863緩起訴 蕭揚哲 甲○○ 991208 990909 偵查書類 782/1413 板橋 100調偵95、偵1821緩起訴 王名豪 甲○○乙○○ 0000000 990910 偵查書類 783/1414 新竹 99偵7257緩起訴 郭健群 甲○○乙○○ 991031 990914 偵查書類 784/1415 桃園 99偵25933起訴 葉明雄 甲○○ 991210 990918 偵查書類 785/1416 新竹 99偵7366緩起訴 陳玉衡 甲○○乙○○ 991022 990920 偵查書類 786/1418 板橋 99偵27659緩起訴 余學翰 甲○○乙○○ 991029 990928 偵查書類 787/1419 彰化 99偵9425緩起訴 楊博鈞 甲○○乙○○ 991020 990924 偵查書類 788/1420 臺中 99偵26328緩起訴 簡煌書 甲○○ 0000000 990910 偵查書類 789/1421 彰化 99偵9339聲請簡判 林志宗 甲○○ 991026 990918 偵查書類 790/1422 彰化 99偵9236緩起訴 詹嘉榮 甲○○ 0000000 990923 偵查書類 791/1423 臺中 99偵23954緩起訴 劉敬鴻 甲○○ 991029 990920 偵查書類 792/1424 臺中 99速偵3604緩起訴 王向菊 甲○○ 990927 990924 偵查書類 793/1425 臺中 99速偵3626聲請簡判 詹益昇 甲○○ 990928 990925 偵查書類 794/1426 臺中 99偵22573起訴 魏家祥 甲○○ 991129 990923 偵查書類 795/1427 臺中 99偵24451緩起訴 張育雄 甲○○ 991110 990928 偵查書類 796/1429 臺北 99偵24578緩起訴 吳家豪 乙○○ 991129 991003 偵查書類 797/1430 板橋 99調偵2618緩起訴 陳語婕 甲○○乙○○ 991221 991004 偵查書類 798/1431 板橋 99偵28824處分 黃聖閔 甲○○乙○○ 991122 991007 偵查書類 799/1433 臺中 99偵26277緩起訴 趙威任 甲○○ 991130 991003 偵查書類 800/1434 彰化 99偵9998緩起訴 賴楚承 甲○○ 991130 991007 偵查書類 801/1435 臺中 99偵26508聲請簡判 林瑞華 甲○○ 991209 991013 偵查書類 802/1436 板橋 99 偵 27913、100 偵2071 緩起訴 王君平曾語婷 甲○○乙○○ 0000000 991013 偵查書類 803/1437 士林 100調偵323緩起訴 林建宏 甲○○乙○○ 0000000 991014 偵查書類 804/1438 士林 99偵13777起訴 劉逸鴻 乙○○ 991022 991015 偵查書類 805/1439 板橋 99偵速6296聲請簡判 葉國豪 乙○○ 991001 990923 偵查書類 806/1440 臺中 99偵24928緩起訴 鄭育善 甲○○ 991122 991018 偵查書類 807/1441 臺中 99偵24929緩起訴 黃兆亨 甲○○ 991119 991019 偵查書類 808/1442 士林 99偵14027緩起訴 陳縉湟 甲○○乙○○ 991220 991022 偵查書類 809/1443 士林 99偵14284緩起訴 劉志豪 甲○○乙○○ 0000000 991019 偵查書類 810/1444 板橋 99偵30308緩起訴 黃聖倫 甲○○乙○○ 991226 991027 偵查書類 811/1445 板橋 99偵29345緩起訴 榮祥森 甲○○乙○○ 991124 991101 偵查書類 812/1446 板橋 99偵30608緩起訴 查英瑞 甲○○乙○○ 991206 991029 偵查書類 813/1447 板橋 100調偵509緩起訴 曾威豪 甲○○乙○○ 0000000 991104 偵查書類 814/1450 雲林 99偵5804聲請簡判 陳平岳 甲○○ 991207 991023 偵查書類 815/1451 板橋 99少年偵210緩起訴 陳宏璽 甲○○乙○○ 0000000 991108 偵查書類 816/1452 板橋 100調偵501緩起訴 黃麗鈴 甲○○乙○○ 0000000 991115 偵查書類 817/1453 新竹 99偵8957處分 陳冠男 乙○○ 0000000 991020 偵查書類 818/1454 彰化 99偵10859緩起訴 康文誠 甲○○ 991227 991111 偵查書類 819/1455 彰化 99偵11013緩起訴 林鑫堯 甲○○乙○○ 0000000 991117 偵查書類 820/1456 彰化 99偵10657緩起訴 陳韋廷 甲○○ 0000000 991118 偵查書類 821/1457 基隆 99偵5918處分 蔡長佑 甲○○乙○○ 0000000 991015 偵查書類 822/1459 板橋 99偵32321緩起訴 林振右 甲○○乙○○ 0000000 991202 偵查書類 823/1460 板橋 100偵1112緩起訴 方國翰 乙○○ 0000000 991130 偵查書類 824/1461 板橋 100偵507緩起訴 王梓羽 甲○○乙○○ 0000000 991201 偵查書類 825/1463 臺中 100偵188緩起訴 何則融 甲○○乙○○ 0000000 991130 偵查書類 826/1464 臺中 100偵764緩起訴 許有德 甲○○乙○○ 0000000 991204 偵查書類 827/1465 臺北 100偵267緩起訴 許肇文 甲○○乙○○ 0000000 990818 偵查書類 828/1467 彰化 100調偵143緩起訴 黃顯斐 甲○○乙○○ 0000000 991206 偵查書類 829/1468 臺中 99偵28533緩起訴 鐘國豪 甲○○ 0000000 991207 偵查書類 830/1469 雲林 99偵6180緩起訴 王慧瑜 甲○○ 0000000 991209 偵查書類 831/1470 基隆 100偵227緩起訴 許維祥 乙○○ 0000000 991221 偵查書類 832/1471 基隆 100偵147緩起訴 杜璉琥 甲○○乙○○ 0000000 991211 偵查書類 833/1472 板橋 100偵1113緩起訴 李交 甲○○乙○○ 0000000 991210 偵查書類 834/1473 板橋 100調偵737緩起訴 邱珮怡 甲○○乙○○ 0000000 991222 偵查書類 835/1474 板橋 99速偵7990聲請簡判 李芳蘭 乙○○ 991229 991220 偵查書類 836/1475 板橋 99偵7692聲請簡判 溫士杰 乙○○ 991216 991206 偵查書類 837/1476 板橋 100調偵650緩起訴 張佑祥 甲○○乙○○ 0000000 991218 偵查書類 838/1477 士林 100偵403緩起訴 黃信源 甲○○乙○○ 0000000 991217 偵查書類 839/1478 臺中 100偵5561緩起訴 鄭智豪 甲○○乙○○ 0000000 991217 偵查書類 840/1479 彰化 100偵303聲請簡判 葉泳良 甲○○ 0000000 991229 偵查書類 841/1481 臺中 100偵4685起訴 林坤賢 甲○○ 0000000 991231 偵查書類 842/1482 板橋 100偵4367緩起訴 郭鉦淯 甲○○乙○○ 0000000 990906 偵查書類 843/1483 高雄 100偵2715緩起訴 吳俊勳 乙○○ 0000000 991229 偵查書類 844/1484 士林 100偵933起訴 潘孟琦 乙○○ 0000000 991229 偵查書類 845/1485 臺中 100偵3207緩起訴 黎光華 甲○○ 0000000 0000000 偵查書類 846/1486 臺中 100偵3114緩起訴 許哲豪 甲○○乙○○ 0000000 0000000 偵查書類 847/1487 新竹 100偵1456緩起訴 徐振祺 甲○○乙○○ 0000000 0000000 偵查書類 848/1488 新竹 100偵748起訴 張勝雄 甲○○ 0000000 0000000 偵查書類 849/1489 板橋 100偵2539緩起訴 徐政傑 甲○○乙○○ 0000000 0000000 偵查書類 850/1490 板橋 100偵2176緩起訴 吳盈瑩 甲○○乙○○ 0000000 0000000 偵查書類 851/1491 新竹 100偵385緩起訴 彭文樺 甲○○乙○○ 0000000 0000000 偵查書類 852/1492 板橋 100偵1800緩起訴 林達詩 甲○○乙○○ 0000000 0000000 偵查書類 853/1493 桃園 100偵13366起訴 黃銘興 甲○○ 0000000 0000000 偵查書類 854/1494 臺中 100偵6532緩起訴 張哲郡 甲○○乙○○ 0000000 0000000 偵查書類 855/1495 彰化 100偵1715緩起訴 張鐶耀 甲○○乙○○ 0000000 0000000 偵查書類 856/1496 彰化 100偵2233緩起訴 陳明村 甲○○ 0000000 0000000 偵查書類 857/1498 板橋 100調偵778緩起訴 陳建宇 乙○○ 0000000 0000000 偵查書類 858/1500 彰化 100偵2671處分 賴文啟 甲○○ 0000000 0000000 偵查書類 859/1501 彰化 100偵2547緩起訴 吳庭茂 甲○○乙○○ 0000000 0000000 偵查書類 860/1502 桃園 100偵10781緩起訴 黃靜珊 甲○○ 0000000 0000000 偵查書類 861/1504 板橋 100偵8341緩起訴 吳思賢 甲○○乙○○ 0000000 0000000 偵查書類 862/1505 板橋 100偵8340緩起訴 薛兆雲 甲○○乙○○ 0000000 0000000 偵查書類 863/1506 板橋 100偵8272緩起訴 李宗翰 甲○○乙○○ 0000000 0000000 偵查書類 864/1507 板橋 100調偵1181緩起訴 李隆均 甲○○乙○○ 0000000 0000000 偵查書類 865/1508 臺北 100偵6959緩起訴 蔡斯閔 甲○○ 0000000 0000000 偵查書類 866/1509 板橋 100偵8852緩起訴 洪上人 甲○○乙○○ 0000000 0000000 偵查書類 867/1510 苗栗 100偵1788聲請簡判 林峰毅 甲○○ 0000000 0000000 偵查書類 868/1511 臺中 100偵7004緩起訴 姚弼翔 甲○○乙○○ 0000000 0000000 偵查書類 869/1512 臺中 100偵7586緩起訴 林閒清 甲○○乙○○ 0000000 0000000 偵查書類 870/1513 臺北 100 偵 10491、10492 起訴 林煜棠黃秋美楊三逸 甲○○ 0000000 0000000 偵查書類 871/1514 臺中 100偵6964緩起訴 張智翔 甲○○乙○○ 0000000 0000000 偵查書類 872/1515 臺北 100偵6990緩起訴 楊閔智 甲○○ 0000000 0000000 偵查書類 873/1516 彰化 100偵2670緩起訴 葉成全 甲○○乙○○ 0000000 0000000 偵查書類 874/1517 高雄 100偵11356緩起訴 李筱璇 甲○○ 0000000 0000000 偵查書類 875/1518 高雄 100偵11354緩起訴 吳培因 甲○○ 0000000 0000000 偵查書類 876/1519 高雄 100偵10281緩起訴 呂岡衛 甲○○ 0000000 0000000 偵查書類 877/1520 高雄 100偵10280緩起訴 張智辰 甲○○乙○○ 0000000 0000000 偵查書類 878/1521 板橋 100偵8855緩起訴 簡國恩 甲○○乙○○ 0000000 0000000 偵查書類 879/1523 板橋 100偵8498緩起訴 王浩宇 甲○○乙○○ 0000000 0000000 偵查書類 880/1524 板橋 100偵9745緩起訴 郭智穎 甲○○乙○○ 0000000 0000000 偵查書類 881/1525 板橋 100偵9744緩起訴 康翊軒 甲○○乙○○ 0000000 0000000 偵查書類 882/1526 板橋 100偵9676起訴 林敦亞 乙○○ 0000000 0000000 偵查書類 883/1527 新竹 100偵3081聲請簡判 姜智中 乙○○ 0000000 0000000 偵查書類 884/1528 新竹 100偵2626起訴 楊棨理 乙○○ 0000000 0000000 偵查書類 885/1529 士林 100偵3946緩起訴 俞致維 甲○○乙○○ 0000000 0000000 偵查書類 886/1530 板橋 100偵8437緩起訴 洪鼎傑 甲○○乙○○ 0000000 0000000 偵查書類 887/1531 南投 100偵2063緩起訴100偵續32緩起訴 洪志雄 甲○○乙○○ 00000000000000 0000000 偵查書類 888/1532 臺中 100偵8336緩起訴 廖哲緯 甲○○ 0000000 0000000 偵查書類 889/1533 士林 100偵4949緩起訴 林怡妧 乙○○ 0000000 0000000 偵查書類 890/1534 屏東 100偵4068緩起訴 孔瀞慧 甲○○乙○○ 0000000 0000000 偵查書類 891/1535 高雄 100偵12524緩起訴 張伯瑜 甲○○ 0000000 0000000 偵查書類 892/1536 板橋 100偵9139緩起訴 顏宜蓁 甲○○乙○○ 0000000 0000000 偵查書類 893/1537 板橋 100速偵1881聲請簡判 黃咸恒 乙○○ 0000000 0000000 偵查書類 894/1538 板橋 100調偵1434緩起訴 陳少岳 甲○○乙○○ 0000000 0000000 偵查書類 895/1539 板橋 100偵9687緩起訴 郭坤昇 甲○○乙○○ 0000000 0000000 偵查書類 896/1540 板橋 100速偵2118聲請簡判 吳姿融 乙○○ 0000000 0000000 偵查書類 897/1541 板橋 100偵11024緩起訴 莊傳發 甲○○乙○○ 0000000 0000000 偵查書類 898/1543 板橋 100偵11797緩起訴 林黃強 甲○○乙○○ 0000000 0000000 偵查書類 899/1544 臺北 100偵8959緩起訴 郭譯鴻 乙○○ 0000000 0000000 偵查書類 900/1545 臺南 100偵5822起訴 薛景博吳蕙君 甲○○ 0000000 0000000 偵查書類 901/1546 臺南 100偵7022緩起訴 林士傑 甲○○乙○○ 0000000 0000000 偵查書類 902/1547 臺中 100偵8073緩起訴 陳威甫 甲○○ 0000000 0000000 偵查書類 903/1548 彰化 100偵4041緩起訴 林育志 甲○○乙○○ 0000000 0000000 偵查書類 904/1549 高雄 100偵15053緩起訴 傅韋婷 甲○○乙○○ 0000000 0000000 偵查書類 905/1550 彰化 100偵4102處分 張瑋民 甲○○ 0000000 0000000 偵查書類 906/1551 板橋 100調偵2674緩起訴 邱財益 甲○○乙○○ 0000000 0000000 偵查書類 907/1552 桃園 100偵13553緩起訴 呂坤駿 甲○○乙○○ 0000000 0000000 偵查書類 908/1553 新竹 100偵5175緩起訴 鄭以撒 甲○○乙○○ 0000000 0000000 偵查書類 909/1554 高雄 100偵17269緩起訴 許思宏 甲○○乙○○ 0000000 0000000 偵查書類 910/1555 板橋 100偵14656緩起訴 陳赫榮 甲○○乙○○ 0000000 0000000 偵查書類 911/1556 板橋 100調偵1813緩起訴 林宇誠 甲○○乙○○ 0000000 0000000 偵查書類 912/1558 臺南 100偵6481緩起訴 郭俊廷 甲○○乙○○ 0000000 0000000 偵查書類 913/1559 新竹 100偵4845聲請簡判 廖偉吉 乙○○ 0000000 0000000 偵查書類 914/1560 桃園 100偵15341緩起訴 吳韋佐 甲○○乙○○ 0000000 0000000 偵查書類 915/1561 板橋 100偵15270緩起訴 洪裕傑 甲○○乙○○ 0000000 0000000 偵查書類 916/1562 板橋 100偵18728緩起訴 陳宇強 乙○○ 0000000 0000000 偵查書類 917/1563 板橋 100偵15193處分 朱哲暐 甲○○乙○○ 0000000 0000000 偵查書類 918/1564 高雄 100偵20118緩起訴 黃聖瀚 甲○○ 0000000 0000000 偵查書類 919/1566 高雄 100偵19721緩起訴 陳柏宇 甲○○ 0000000 0000000 偵查書類 920/1567 臺中 100偵12836緩起訴 王翊安 甲○○ 0000000 0000000 偵查書類 921/1568 臺中 100偵12522緩起訴 郭仰哲 甲○○ 0000000 0000000 偵查書類 922/1570 雲林 100偵4566緩起訴 曾昭諺 甲○○ 0000000 0000000 偵查書類 923/1571 高雄 100偵20110緩起訴 蔡達緯 甲○○ 0000000 0000000 偵查書類 924/1572 雲林 100偵3546聲請簡判 鄭詠馨 甲○○ 0000000 0000000 偵查書類 925/1573 板橋 100偵18053緩起訴 林愷原 甲○○乙○○ 0000000 0000000 偵查書類 926/1574 桃園 100偵19285緩起訴 施啟暘 甲○○乙○○ 0000000 0000000 偵查書類 927/1576 桃園 100調偵895緩起訴 蘇乾隆 甲○○乙○○ 0000000 0000000 偵查書類 928/1577 桃園 100偵17244緩起訴 葉美伶 甲○○乙○○ 0000000 0000000 偵查書類 929/1578 桃園 100偵17692緩起訴 謝宏坤 甲○○乙○○ 0000000 0000000 偵查書類 930/1579 板橋 100速偵3298聲請簡判 吳雅玲 乙○○ 0000000 0000000 偵查書類 931/1580 桃園 100偵21933緩起訴 張明偉 甲○○乙○○ 0000000 0000000 偵查書類 932/1581 桃園 100偵20382緩起訴 陳律昇 甲○○乙○○ 0000000 0000000 偵查書類 933/1582 桃園 100偵17820緩起訴 陳正國 甲○○乙○○ 0000000 0000000 偵查書類 934/1583 桃園 100偵18024緩起訴 劉樺 甲○○ 0000000 0000000 偵查書類 935/1584 新竹 100偵5661緩起訴 吳承恩 甲○○乙○○ 0000000 0000000 偵查書類 936/1585 基隆 100偵2890緩起訴 邱仕瑜 乙○○ 0000000 0000000 偵查書類 937/1586 苗栗 100偵4695緩起訴 林智淮 甲○○乙○○ 0000000 0000000 偵查書類 938/1587 板橋 100偵18620緩起訴 林家祥 甲○○乙○○ 0000000 0000000 偵查書類 939/1588 苗栗 101偵緝151處分 林峰毅 甲○○乙○○ 0000000 0000000 偵查書類 940/1589 臺中 100偵15580緩起訴 陳宏佑 甲○○乙○○ 0000000 0000000 偵查書類 941/1590 臺中 100偵14947聲請簡判 蔡鎮聰 甲○○ 0000000 0000000 偵查書類 942/1591 臺中 100偵13315緩起訴 張志成 甲○○ 0000000 0000000 偵查書類 943/1592 臺中 100偵14946緩起訴 嚴哲敏 甲○○ 0000000 0000000 偵查書類 944/1593 臺中 100偵14694聲請簡判 蔡維軒 甲○○ 0000000 0000000 偵查書類 945/1594 彰化 100偵5667緩起訴 胡國華 甲○○乙○○ 0000000 0000000 偵查書類 946/1595 彰化 100偵5578緩起訴 游明翰 甲○○乙○○ 0000000 0000000 偵查書類 947/1596 嘉義 100偵4693緩起訴 羅正翰 甲○○乙○○ 0000000 0000000 偵查書類 948/1597 高雄 100偵20147緩起訴 載華欣 甲○○ 0000000 0000000 偵查書類 949/1598 桃園 100偵22519聲請簡判 謝忠玉 乙○○ 0000000 0000000 偵查書類 950/1600 苗栗 100偵3855緩起訴 彭信瑋 乙○○ 0000000 0000000 偵查書類 951/1601 苗栗 100偵3854處分 邱明昱 乙○○ 0000000 0000000 偵查書類 952/1602 臺中 100偵15834緩起訴 林承澤 甲○○乙○○ 0000000 0000000 偵查書類 953/1604 南投 100偵2529聲請簡判 陳瑞宗 乙○○ 0000000 0000000 偵查書類 954/1605 高雄 100偵20490緩起訴 陳建良 甲○○乙○○ 0000000 0000000 偵查書類 955/1607 新竹 100偵6200處分 鄭博耀陳惠娟 甲○○乙○○ 0000000 0000000 偵查書類 956/1608 臺中 100偵16733聲請簡判 高永勳 甲○○ 0000000 0000000 偵查書類 957/1609 臺中 101年調偵45緩起訴 王朝民 甲○○ 0000000 0000000 偵查書類 958/1610 臺中 100偵16732緩起訴 范聖祥 甲○○ 0000000 0000000 偵查書類 959/1611 桃園 102偵20743緩起訴 范植政 甲○○乙○○ 0000000 0000000 偵查書類 960/1612 桃園 100偵19808聲請簡判 林誌賢 乙○○ 0000000 0000000 偵查書類 961/1613 基隆 100偵3533緩起訴 高銘忤 甲○○乙○○ 0000000 0000000 偵查書類 962/1614 板橋 100偵19279緩起訴 林逸豪 甲○○乙○○ 0000000 0000000 偵查書類 963/1615 板橋 100偵19282緩起訴 朱正德 甲○○乙○○ 0000000 0000000 偵查書類 964/1616 南投 100偵2837緩起訴 吳宗霖 甲○○ 0000000 0000000 偵查書類 965/1617 新竹 100偵6956緩起訴 楊文霖 乙○○ 0000000 0000000 偵查書類 966/1618 板橋 100偵21654緩起訴 吳延安 乙○○ 0000000 0000000 偵查書類 967/1619 臺中 100偵16759緩起訴 陳建華 甲○○ 0000000 0000000 偵查書類 968/1621 板橋 100偵21549緩起訴 許欽益 甲○○乙○○ 0000000 0000000 偵查書類 969/1624 板橋 100偵21883緩起訴 陳榮宗 甲○○乙○○ 0000000 0000000 偵查書類 970/1626 臺中 100調偵269緩起訴 蔡明憲 甲○○ 0000000 0000000 偵查書類 971/1627 板橋 100偵21672緩起訴 江振達 甲○○乙○○ 0000000 0000000 偵查書類 972/1628 板橋 100偵21758緩起訴 曾文豪 甲○○乙○○ 0000000 0000000 偵查書類 973/1629 新竹 100偵7487聲請簡判 魏永祥 乙○○ 0000000 0000000 偵查書類 974/1630 桃園 100偵23371緩起訴 彭兼恭 甲○○乙○○ 0000000 0000000 偵查書類 975/1631 桃園 100偵24396緩起訴 陳新民 甲○○乙○○ 0000000 0000000 偵查書類 976/1632 臺中 100調偵270聲請簡判 李欣澔 甲○○ 0000000 0000000 偵查書類 977/1633 新竹 100偵7652緩起訴 陳坤志 乙○○ 0000000 0000000 偵查書類 978/1634 板橋 100偵26930起訴 黃仲陽 乙○○ 0000000 0000000 偵查書類 979/1635 嘉義 100偵6747緩起訴 林秀洳 甲○○乙○○ 0000000 0000000 偵查書類 980/1636 彰化 100偵8718聲請簡判 吳政勳 甲○○ 0000000 0000000 偵查書類 981/1637 基隆 100偵3972聲請簡判 周銳宸 乙○○ 0000000 0000000 偵查書類 982/1640 桃園 100偵23503緩起訴 鍾維星 甲○○乙○○ 0000000 0000000 偵查書類 983/1641 新竹 100偵8088聲請簡判 簡琮斐 乙○○ 0000000 0000000 偵查書類 984/1642 臺北 100偵21202緩起訴 姜瀚宗 甲○○乙○○ 0000000 0000000 偵查書類 985/1643 桃園 100偵25592緩起訴 張智翔 甲○○乙○○ 0000000 0000000 偵查書類 986/1644 板橋 100偵25084緩起訴 楊冠中 乙○○ 0000000 0000000 偵查書類 987/1646 臺中 100偵19904緩起訴 賴威申 甲○○ 0000000 0000000 偵查書類 988/1647 臺中 100偵20480緩起訴 李兆弘 甲○○乙○○ 0000000 0000000 偵查書類 989/1648 彰化 100偵7626緩起訴 莊勝任 甲○○ 0000000 0000000 偵查書類 990/1649 臺中 100偵19474緩起訴 林昱晟 甲○○ 0000000 0000000 偵查書類 991/1650 彰化 100 偵 8582、101 偵 58處分 蕭燿晟紅線科技有限公司 甲○○乙○○ 0000000 0000000 偵查書類 992/1651 臺中 101調偵31緩起訴 蔡銘洲 甲○○ 0000000 0000000 偵查書類 993/1652 臺中 100偵21211聲請簡判 廖峻偉 甲○○ 0000000 0000000 偵查書類 994/1654 彰化 100偵7922緩起訴 吳書蕙 甲○○ 0000000 0000000 偵查書類 995/1655 嘉義 100偵7052緩起訴 范烜賓 甲○○ 0000000 0000000 偵查書類 996/1656 新竹 100速偵220聲請簡判 蘇峰正 乙○○ 0000000 0000000 偵查書類 997/1657 板橋 100偵27035緩起訴 藍立達 甲○○乙○○ 0000000 0000000 偵查書類 998/1658 板橋 100偵27036緩起訴 林恆志 甲○○乙○○ 0000000 0000000後 偵查書類 999/1659 板橋 100偵26209緩起訴 林吾罡 甲○○乙○○ 0000000 0000000 偵查書類 1000/1660 板橋 101偵1740起訴 王淑惠 甲○○ 0000000 0000000 偵查書類 1001/1662 臺中 100偵21216緩起訴 林育聖 甲○○乙○○ 0000000 0000000 偵查書類 1002/1663 彰化 100偵8318起訴 林震鋙 甲○○ 0000000 0000000 偵查書類 1003/1664 高雄 101調偵91緩起訴 王瑞森鄭惠美鄭坤山 甲○○ 0000000 0000000 偵查書類 1004/1665 臺北 100偵21259緩起訴 蘇俊熹 乙○○ 0000000 10009後 偵查書類 1005/1666 桃園 100偵27341緩起訴 鄒鎮國 甲○○乙○○ 0000000 0000000後 偵查書類 1006/1667 桃園 100偵32573緩起訴 詹敬暉 甲○○乙○○ 0000000 0000000後 偵查書類 1007/1668 新竹 100偵9138緩起訴 徐順輝 甲○○乙○○ 0000000 0000000 偵查書類 1008/1659 臺中 100偵21683處分書 呂文宗 甲○○ 0000000 0000000 偵查書類 1009/1670 苗栗 100 偵 5133、101 偵 30起訴書 張世廷 甲○○ 0000000 0000000 偵查書類 1010/1672 嘉義 100偵續146緩起訴 劉耀文 甲○○乙○○ 0000000 0000000 偵查書類 1011/1673 臺中 100偵23973緩起訴 陳連城 甲○○ 0000000 0000000 偵查書類 1012/1674 板橋 100偵28512緩起訴 李巧盈 甲○○乙○○ 0000000 0000000 偵查書類 1013/1675 基隆 100偵5023簡判 黃佳鎮 乙○○ 0000000 0000000後 偵查書類 1014/1676 桃園 100偵28925緩起訴 鍾維軒 甲○○乙○○ 0000000 0000000後 偵查書類 1015/1677 新竹 100偵9845緩起訴 朱夏君 甲○○乙○○ 0000000 0000000 偵查書類 1016/1678 板橋 100偵30908緩起訴 邱中彥 甲○○乙○○ 0000000 0000000 偵查書類 1017/1679 桃園 100偵28888緩起訴 黃振煌 乙○○ 0000000 0000000 偵查書類 1018/1682 桃園 100偵22935緩起訴 劉祥民 甲○○ 0000000 0000000 偵查書類 1019/1684 士林 100偵14630緩起訴 李忠誠 甲○○乙○○ 0000000 0000000 偵查書類 1020/1685 士林 100偵13762緩起訴 邱藏鋆 甲○○乙○○ 0000000 0000000 偵查書類 1021/1686 桃園 100偵30158緩起訴 金家立 甲○○乙○○ 0000000 0000000後 偵查書類 1022/1688 臺中 101偵1263緩起訴 羅智楷 甲○○乙○○ 0000000 書類未載 偵查書類 1023/1689 板橋 100偵31625處分書 陳俊佑 甲○○乙○○ 0000000 0000000 偵查書類 1024/1690 桃園 100偵29663緩起訴 林益隆 甲○○乙○○ 0000000 0000000後 偵查書類 1025/1691 板橋 100偵28563緩起訴 楊益東 甲○○乙○○ 0000000 0000000 偵查書類 1026/1692 彰化 100偵10053緩起訴 高郁惠 甲○○ 0000000 0000000 偵查書類 1027/1693 彰化 100偵10081緩起訴 陳宣孝 甲○○乙○○ 0000000 0000000 偵查書類 1028/1694 臺中 101偵451緩起訴 朱信憲 甲○○ 0000000 0000000 偵查書類 1029/1695 臺中 100偵25711緩起訴 申鵬馳 甲○○ 0000000 0000000 偵查書類 1030/1696 臺中 101偵824緩起訴 蕭元享 甲○○ 0000000 0000000 偵查書類 1031/1697 基隆 101調偵11緩起訴 林堯泓 甲○○乙○○ 0000000 0000000 偵查書類 1032/1698 板橋 100偵32362緩起訴 紀名陽 甲○○乙○○ 0000000 0000000 偵查書類 1033/1699 桃園 100偵31743聲請簡判 羅恆元 乙○○ 0000000 0000000 偵查書類 1034/1700 新北 102撤緩偵107聲請簡判 曾汶凱 乙○○ 0000000 0000000 偵查書類 1035/1701 板橋 101調偵642緩起訴 吳韋達 甲○○乙○○ 0000000 0000000後 偵查書類 1036/1702 桃園 100偵31772聲請簡判 潘世鈞 乙○○ 0000000 0000000 偵查書類 1037/1703 臺中  101偵849起訴書 曾文誠 甲○○ 0000000 10006後 偵查書類 1038/1704 臺中 100偵26296緩起訴 曾瓊蓁 甲○○ 0000000 0000000 偵查書類 1039/1705 彰化 100 偵 26986、101 偵845 緩起訴 鄭舜仁 甲○○ 0000000 0000000 偵查書類 1040/1706 彰化 100偵10672緩起訴 黃天佑 甲○○ 0000000 0000000 偵查書類 1041/1707 板橋 100偵31428緩起訴 林承賢 甲○○乙○○ 0000000 0000000 偵查書類 1042/1708 新竹 100偵11036聲請簡判 陳東麟 乙○○ 0000000 0000000 偵查書類 1043/1709 桃園 101偵806緩起訴 鄭哲勳 甲○○乙○○ 0000000 0000000 偵查書類 1044/1710 板橋 101偵166處分書 楊文君 甲○○乙○○ 0000000 0000000後 偵查書類 1045/1711 士林 100偵15002緩起訴 葉韋成 甲○○乙○○ 0000000 0000000 偵查書類 1046/1712 臺中 101偵5717緩起訴 張永祺 甲○○乙○○ 0000000 0000000 偵查書類 1047/1713 臺中 101偵475緩起訴 葉永欣 甲○○ 0000000 0000000 偵查書類 1048/1714 彰化 101偵306緩起訴 王文州 甲○○乙○○ 0000000 0000000 偵查書類 1049/1715 高雄 101偵955緩起訴 陳裕文 甲○○乙○○ 0000000 0000000 偵查書類 1050/1716 高雄 100 偵 34221、101 偵25193 起訴書、100 偵34221 處分書 謝原慶 甲○○乙○○ 0000000 0000000 偵查書類 1051/1717 板橋 100偵32783緩起訴 潘志忠 甲○○乙○○ 0000000 0000000 偵查書類 1052/1718 桃園 101偵597緩起訴 溫任憲 甲○○乙○○ 0000000 0000000後 偵查書類 1053/1719 臺北 100速偵595聲請簡判 游哲 乙○○ 0000000 0000000 偵查書類 1054/1720 士林 101調偵282緩起訴 陳文彬 甲○○乙○○ 0000000 0000000 偵查書類 1055/1721 臺中 101偵770聲請簡判 范功宏 甲○○ 0000000 0000000 偵查書類 1056/1722 臺中 101偵762緩起訴 林富吉 甲○○ 0000000 0000000 偵查書類 1057/1723 板橋 101偵1863緩起訴 劉政忠 甲○○乙○○ 0000000 0000000後 偵查書類 1058/1725 板橋 101偵752緩起訴 吳勤良 甲○○乙○○ 0000000 0000000 偵查書類 1059/1726 板橋 101調偵664聲請簡判 李福源 乙○○ 0000000 0000000 偵查書類 1060/1727 板橋 101調偵1537緩起訴 陳麒竹 甲○○乙○○ 0000000 0000000 偵查書類 1061/1728 板橋 101偵1552緩起訴 蔡宗霖 甲○○乙○○ 0000000 0000000 偵查書類 1062/1729 板橋 101偵2343緩起訴 安寶陞 甲○○乙○○ 0000000 0000000 偵查書類 1063/1730 臺中 101偵2181起訴書 陳宏偉 甲○○乙○○ 0000000 0000000後 偵查書類 1064/1731 彰化 101偵915緩起訴 陳培元 甲○○乙○○ 0000000 0000000 偵查書類 1065/1732 臺中 101偵2844緩起訴 劉品鑄 甲○○ 0000000 0000000 偵查書類 1066/1733 臺中 101偵4992緩起訴 張暐晨 甲○○ 0000000 0000000 偵查書類 1067/1734 高雄 101偵10456緩起訴 陳德揚 甲○○ 0000000 0000000 偵查書類 1068/1736 臺中 101調偵213-215緩起訴 蔡長志 甲○○ 0000000 100年間後 偵查書類 1069/1737 士林 101偵2356緩起訴 闕霆宇 乙○○ 0000000 0000000後 偵查書類 1070/1738 桃園 101偵4952緩起訴 吳尚書 甲○○乙○○ 0000000 0000000 偵查書類 1071/1739 板橋 101偵4142緩起訴 陳家凱 甲○○乙○○ 0000000 0000000後 偵查書類 1072/1740 板橋 101偵5020緩起訴 林興家 乙○○ 0000000 0000000 偵查書類 1073/1741 板橋 101偵6989緩起訴 陳啟銘 甲○○乙○○ 0000000 0000000 偵查書類 1074/1742 板橋 101偵4820緩起訴 程順興 甲○○乙○○ 0000000 0000000後 偵查書類 1075/1743 桃園 101偵5512緩起訴 宋貴雙 乙○○ 0000000 0000000後 偵查書類 1076/1744 新竹 101偵1995緩起訴 劉韋志 乙○○ 0000000 0000000後 偵查書類 1077/1745 桃園 101偵6473緩起訴 余雅馨 甲○○乙○○ 0000000 0000000後 偵查書類 1078/1746 士林 101偵2841緩起訴 王維紹 甲○○乙○○ 0000000 0000000 偵查書類 1079/1747 板橋 101偵5729緩起訴 李英齊 甲○○乙○○ 0000000 0000000 偵查書類 1080/1748 板橋 101偵5730緩起訴 邱驛翔 乙○○ 0000000 0000000 偵查書類 1081/1749 新竹 101偵2271緩起訴 蔡維哲 乙○○ 0000000 0000000後 偵查書類 1082/1750 板橋 101調偵1384緩起訴 許志遠 甲○○乙○○ 0000000 0000000 偵查書類 1083/1751 板橋 101偵5913緩起訴 徐誌宏 甲○○乙○○ 0000000 0000000 偵查書類 1084/1752 板橋 101偵7525起訴書 武紹亭 乙○○ 0000000 0000000 偵查書類 1085/1753 基隆 101偵1384緩起訴 沈素惠 甲○○乙○○ 0000000 0000000後 偵查書類 1086/1754 新竹 101偵2529緩起訴 卓文傑 甲○○乙○○ 0000000 0000000 偵查書類 1087/1755 板橋 101調偵1579緩起訴 林至隆 甲○○乙○○ 0000000 0000000 偵查書類 1088/1757 桃園 101偵6320緩起訴 林穎騏 甲○○乙○○ 0000000 0000000 偵查書類 1089/1758 高雄 101偵11162處分書 蘇美蓉蘇美玲張建明 甲○○ 0000000 0000000 偵查書類 1090/1759 高雄 101偵10044緩起訴 陳佳慧 甲○○乙○○ 0000000 0000000 偵查書類 1091/1760 臺中 101偵7213緩起訴 翁世彰 甲○○ 0000000 0000000 偵查書類 1092/1761 彰化 101偵2628緩起訴 黃詮仁 甲○○乙○○ 0000000 0000000 偵查書類 1093/1762 臺中 101偵7832起訴書 楊丞樺 甲○○ 0000000 0000000 偵查書類 1094/1763 新竹 101偵2764緩起訴 劉振裕 乙○○ 0000000 0000000後 偵查書類 1095/1764 板橋 101偵8431緩起訴 李家成 甲○○乙○○ 0000000 0000000後 偵查書類 1096/1765 桃園 101偵6699緩起訴 劉睿軍 甲○○乙○○ 0000000 0000000 偵查書類 1097/1766 宜蘭 101偵1419處分書 謝宜霖 甲○○乙○○ 0000000 0000000 偵查書類 1098/1767 新竹 101速偵43聲請簡判 邱博聖 乙○○ 0000000 0000000 偵查書類 1099/1768 板橋 101偵9159緩起訴 紀文傑 甲○○乙○○ 0000000 0000000 偵查書類 1100/1769 板橋 101偵9157緩起訴 陳盈誌 甲○○乙○○ 0000000 0000000 偵查書類 1101/1770 桃園 101偵7323緩起訴 林世杰 甲○○乙○○ 0000000 0000000後 偵查書類 1102/1771 臺中 101偵7430緩起訴 許俊偉 甲○○ 0000000 0000000 偵查書類 1103/1772 臺中 101偵7842緩起訴 蕭士峰 甲○○ 0000000 0000000 偵查書類 1104/1773 彰化 101偵3919緩起訴 陳嘉洲 甲○○ 0000000 0000000 偵查書類 1105/1774 士林 101 偵 4147 處分書、起訴書 江惠美張婷瑋張溫政 甲○○ 0000000 0000000 偵查書類 1106/1775 基隆 101偵1593緩起訴 俞昀松 甲○○乙○○ 0000000 0000000 偵查書類 1107/1776 板橋 101調偵2775緩起訴 吳建翰 甲○○乙○○ 0000000 0000000 偵查書類 1108/1777 板橋 101偵10327緩起訴 林冠宇 乙○○ 0000000 0000000 偵查書類 1109/1779 桃園 101偵9275緩起訴 游鎮榕 乙○○ 0000000 0000000 偵查書類 1110/1780 桃園 101偵7314起訴書 侯國慶 乙○○ 0000000 0000000 偵查書類 1111/1781 桃園 101偵10110緩起訴 鍾兆偉 甲○○乙○○ 0000000 0000000 偵查書類 1112/1782 新竹 101偵3813緩起訴 呂少華 甲○○乙○○ 0000000 0000000 偵查書類 1113/1783 新竹 101 偵 3739 緩起訴、處分書 陳世光潘家明 甲○○乙○○ 0000000 0000000 偵查書類 1114/1784 板橋 101偵11963處分書 江長泰 甲○○乙○○ 0000000 0000000 偵查書類 1115/1788 臺中 101偵10611緩起訴 王天一 甲○○ 0000000 0000000 偵查書類 1116/1789 臺中 101偵11252起訴書 邱泓錦 甲○○ 0000000 0000000 偵查書類 1117/1790 彰化 101 偵 4260 緩起訴、處分書 張世昌 甲○○乙○○ 0000000 0000000 偵查書類 1118/1791 板橋 101偵10816緩起訴 洪英哲 甲○○乙○○ 0000000 0000000後 偵查書類 1119/1792 板橋 101偵13095緩起訴 王誌翔 甲○○乙○○ 0000000 0000000 偵查書類 1120/1793 板橋 101偵12278緩起訴 陳亮有 甲○○乙○○ 0000000 0000000後 偵查書類 1121/1794 板橋 101偵11331緩起訴 黃漢平 甲○○乙○○ 0000000 0000000後 偵查書類 1122/1795 板橋 101偵13456緩起訴 陳俊宇 甲○○乙○○ 0000000 0000000後 偵查書類   1796 板橋 與1792重複 王誌翔 甲○○乙○○ 與1792重複 與1792重複 偵查書類 1123/1797 板橋 101偵12322緩起訴 周千翔 乙○○ 0000000 0000000 偵查書類 1124/1798 桃園 101偵11042緩起訴 徐竟逢 甲○○乙○○ 0000000 0000000 偵查書類 1125/1799 桃園 101偵10168緩起訴 楊世銘 乙○○ 0000000 0000000 偵查書類 1126/1800 新竹 101偵4494緩起訴 邱政賢 乙○○ 0000000 0000000 偵查書類 1127/1801 新竹 101偵4576緩起訴 鍾杰 乙○○ 0000000 0000000 偵查書類 1128/1803 板橋 101偵12058緩起訴 陳駿維 乙○○ 0000000 0000000 偵查書類 1129/1804 士林 101調偵732緩起訴 徐沅翰 甲○○乙○○ 0000000 0000000 偵查書類 1130/1805 板橋 101調偵2276緩起訴 鄭偉元 甲○○乙○○ 0000000 0000000 偵查書類 1131/1806 臺中 101偵12936緩起訴 林良諺 甲○○ 0000000 0000000 偵查書類 1132/1807 新竹 101偵4710緩起訴 黃昀澤 乙○○ 0000000 0000000 偵查書類 1133/1809 板橋 101偵15310緩起訴 韓耀霆 乙○○ 0000000 0000000 偵查書類 1134/1810 板橋 101調偵2586聲請簡判 周良文 乙○○ 0000000 0000000 偵查書類 1135/1811 桃園 101偵12621緩起訴 吳文元 甲○○乙○○ 0000000 0000000 偵查書類 1136/1812 彰化 101偵5820緩起訴 柯榮吉 甲○○乙○○ 0000000 0000000 偵查書類 1137/1813 彰化 101偵4961緩起訴 劉守強 甲○○乙○○ 0000000 0000000 偵查書類 1138/1814 臺中 101偵15238緩起訴 魏榮甫 甲○○乙○○ 0000000 0000000 偵查書類 1139/1815 臺中 101偵15513緩起訴 賴昌勇 甲○○ 0000000 0000000 偵查書類 1140/1817 板橋 101偵15932緩起訴 蔡增新 甲○○乙○○ 0000000 0000000 偵查書類 1141/1818 板橋 101調偵2753緩起訴 李健福 甲○○乙○○ 0000000 0000000 偵查書類 1142/1819 板橋 101偵15094緩起訴 楊世華 甲○○乙○○ 0000000 0000000後 偵查書類 1143/1820 板橋 101偵15225處分書 林宗德 甲○○乙○○ 0000000 0000000 偵查書類 1144/1821 士林 101調偵839緩起訴 孫魯政 乙○○ 0000000 0000000後 偵查書類 1145/1822 板橋 101偵16459緩起訴 陳吟芳 甲○○乙○○ 0000000 0000000 偵查書類 1146/1823 新竹 101偵5461緩起訴 黃仁德 甲○○乙○○ 0000000 0000000 偵查書類 1147/1824 板橋 101調偵2756聲請簡判 紀丞鍵 乙○○ 0000000 0000000後 偵查書類 1148/1825 彰化 101偵6007緩起訴 高慈韓 甲○○乙○○ 0000000 0000000 偵查書類 1149/1826 板橋 101偵15978緩起訴 趙君偉 甲○○乙○○ 0000000 0000000後 偵查書類 1150/1827 臺中 101偵15703緩起訴 賴建志 甲○○ 0000000 0000000 偵查書類 1151/1828 臺北 101偵13513緩起訴 張有慶 甲○○乙○○ 0000000 0000000後 偵查書類 1152/1829 新北 101調偵3579起訴書 張弘熙 甲○○ 0000000  0000000 偵查書類 1153/1830 基隆 101少連偵24處分書 簡宏祺簡靖 乙○○ 0000000 0000000後 偵查書類 1154/1831 桃園 101 偵 13254、15799 起訴書 李季芸李丞翰 乙○○ 0000000 0000000 偵查書類 1155/1832 板橋 101偵17804緩起訴 陳旭志 甲○○乙○○ 0000000 0000000後 偵查書類 1156/1833 板橋 101偵16978緩起訴 陳章睿 甲○○乙○○ 0000000 0000000後 偵查書類 1157/1834 新竹 101偵6078緩起訴 呂聖聰 甲○○乙○○ 0000000 0000000 偵查書類 1158/1835 板橋 101偵18072緩起訴 張勝允 乙○○ 0000000 0000000 偵查書類 1159/1836 士林 101偵8138緩起訴 黃政維 甲○○乙○○ 0000000 0000000 偵查書類 1160/1837 桃園 101偵15064緩起訴 魏志明 甲○○乙○○ 0000000 0000000 偵查書類 1161/1838 板橋 101偵18427緩起訴 陳縉騰 甲○○乙○○ 0000000 0000000後 偵查書類 1162/1839 臺南 102偵989緩起訴 林睿騏 甲○○ 0000000 0000000後 偵查書類 1163/1840 臺中 101偵16840緩起訴 羅星儒 甲○○ 0000000 0000000 偵查書類 1164/1841 臺中 101偵17666緩起訴 林煒智 甲○○ 0000000 0000000 偵查書類 1165/1843 板橋 101速偵4069聲請簡判 蕭錦隆 乙○○ 0000000 0000000 偵查書類 1166/1844 臺中 101偵19310緩起訴 陳宏瑋 甲○○乙○○ 0000000 0000000 偵查書類 1167/1845 桃園 101偵15787緩起訴 甘家安 甲○○乙○○ 0000000 0000000 偵查書類 1168/1846 士林 101調偵978緩起訴 施經倫 乙○○ 0000000 0000000 偵查書類 1169/1847 臺南 101偵9350、16256處分 陳立夫 乙○○ 0000000 10102後 偵查書類 1170/1850 板橋 101調偵2828處分書 張哲瑋 甲○○乙○○ 0000000 10008後 偵查書類 1171/1851 基隆 101偵2924處分書 詹翊平 甲○○乙○○ 0000000 0000000後 偵查書類 1172/1852 臺南 101偵9349緩起訴 曾博彥 甲○○乙○○ 0000000 970519後 偵查書類 1173/1853 板橋 101調偵3038緩起訴 張劉厚 甲○○乙○○ 0000000 書類未載 偵查書類 1174/1854 板橋 101偵20360緩起訴 陳建宏 甲○○乙○○ 0000000 0000000 偵查書類 1175/1855 臺中 101偵20504緩起訴 劉伯彥 甲○○ 0000000  0000000 偵查書類 1176/1856 板橋 101偵19068緩起訴 侯季甫 甲○○乙○○ 0000000 0000000 偵查書類 1177/1857 桃園 101偵16227起訴書 王大偉 乙○○ 0000000 0000000 偵查書類 1178/1858 板橋 101偵22402緩起訴 曾家輝 乙○○ 0000000 0000000 偵查書類 1179/1859 板橋 101偵21828緩起訴 林立賢 甲○○乙○○ 0000000 0000000 偵查書類 1180/1860 桃園 101偵16568緩起訴 許順傑 甲○○乙○○ 0000000 0000000後 偵查書類 1181/1861 板橋 101偵20758緩起訴 程崇華 甲○○乙○○ 0000000 0000000 偵查書類 1182/1862 板橋 101偵23552緩起訴 王宏益 甲○○乙○○ 0000000 0000000 偵查書類 1183/1863 板橋 101偵20698緩起訴 宋道桐 甲○○ 0000000 0000000 偵查書類 1184/1865 桃園 101偵18239緩起訴 蔡郁祥 甲○○乙○○ 0000000 10108後 偵查書類 1185/1867 臺北 101偵17585緩起訴 林韋如 甲○○乙○○ 0000000 0000000後 偵查書類 1186/1868 板橋 101偵22243緩起訴 林曾賢 甲○○乙○○ 0000000 0000000後 偵查書類 1187/1869 板橋 101偵23550緩起訴 李育全 甲○○乙○○ 0000000 0000000 偵查書類 1188/1870 板橋 101調偵3142緩起訴 黃憲華 甲○○乙○○ 0000000 0000000 偵查書類 1189/1871 士林 101偵10488緩起訴 張列夫 甲○○ 0000000 0000000 偵查書類 1190/1872 板橋 101偵22888緩起訴 陳冠儒 甲○○乙○○ 0000000 10108後 偵查書類 1191/1874 桃園 101偵18798緩起訴 張裕昌 乙○○ 0000000 0000000 偵查書類 1192/1875 新竹 101偵8253緩起訴 黃涎俊 甲○○乙○○ 0000000 0000000 偵查書類 1193/1876 板橋 101偵23661聲請簡判 舒漢隆 乙○○ 0000000 0000000 偵查書類 1194/1878 新竹 101偵8609緩起訴 曾智強 甲○○乙○○ 0000000 0000000 偵查書類 1195/1879 臺中 101偵22473起訴書 劉誠國 甲○○ 0000000 0000000後 偵查書類 1196/1881 臺中 101偵21884緩起訴 蕭閔遠 甲○○ 0000000 0000000 偵查書類 1197/1882 臺中 101偵21207緩起訴 劉建國 甲○○ 0000000 0000000 偵查書類 1198/1883 臺中 101偵22434緩起訴 林家彰 甲○○ 0000000 0000000 偵查書類 1199/1884 臺北 101偵19876聲請簡判 陳昱霖 甲○○ 0000000 0000000 偵查書類 1200/1885 基隆 101偵3684緩起訴 林興隆 甲○○乙○○ 0000000 0000000後 偵查書類 1201/1886 板橋 101偵25396緩起訴 蕭志育 甲○○乙○○ 0000000 0000000後 偵查書類 1202/1887 板橋 101偵24355緩起訴 方銓祥 甲○○乙○○ 0000000 0000000 偵查書類 1203/1888 基隆 101偵3745緩起訴 張弼涵 乙○○ 0000000 0000000 偵查書類 1204/1889 士林 101偵10821緩起訴 廖冠侖 甲○○乙○○ 0000000 0000000 偵查書類 1205/1890 板橋 101偵25232緩起訴 黃再宏 甲○○乙○○ 0000000 0000000後 偵查書類 1206/1891 桃園 101偵19600緩起訴 張力文 乙○○ 0000000 0000000 偵查書類 1207/1892 桃園 102調偵68緩起訴 朱久翔 甲○○乙○○ 0000000 0000000 偵查書類 1208/1893 臺中 101偵21526緩起訴 鄭湘儒 甲○○ 0000000 0000000 偵查書類 1209/1894 臺中 101偵23026起訴書 劉澤 甲○○ 0000000 0000000 偵查書類 1210/1895 臺中 101偵24282緩起訴 沈秉岳 甲○○ 0000000 0000000 偵查書類 1211/1896 臺北 101偵20386聲請簡判 周重慶 甲○○ 0000000 10109後 偵查書類 1212/1897 臺北 101偵21546緩起訴 郭安迪 甲○○ 0000000  0000000 偵查書類 1213/1898 士林 101偵12296緩起訴 陳靜玟 甲○○乙○○ 0000000 0000000 偵查書類 1214/1899 臺中 101偵22625聲請簡判 張善勝 甲○○ 0000000 0000000 偵查書類 1215/1900 臺中 101偵22471聲請簡判 蔡志文 甲○○ 0000000 0000000 偵查書類 1216/1901 基隆 101偵4111緩起訴 周浩哲 甲○○乙○○ 0000000 0000000 偵查書類 1217/1902 基隆 101偵4173緩起訴 王文弘 乙○○ 0000000 0000000 偵查書類 1218/1903 士林 101偵11641處分書 張志豪 甲○○乙○○ 0000000 0000000後 偵查書類 1219/1904 板橋 101偵27032緩起訴 夏崇峻 甲○○乙○○ 0000000 0000000後 偵查書類 1220/1905 桃園 101偵21183緩起訴 黃啟旻 乙○○ 0000000 0000000 偵查書類 1221/1906 桃園 101偵21149緩起訴 洪忠化 甲○○乙○○ 0000000 0000000 偵查書類 1222/1907 板橋 101偵29638緩起訴 吳弘鈞 甲○○乙○○ 0000000 0000000後 偵查書類 1223/1908 板橋 101偵27353緩起訴 顏志名 甲○○乙○○ 0000000 0000000後 偵查書類 1224/1909 基隆  101調偵232緩起訴 魏經承 甲○○乙○○ 0000000 0000000 偵查書類 1225/1910 臺中 101偵24689緩起訴 陳孟俊 甲○○ 0000000 0000000 偵查書類 1226/1911 臺中 101偵23434緩起訴 黃奕勛 甲○○ 0000000 0000000 偵查書類 1227/1912 臺中 101偵27161聲請簡判 徐詠信 甲○○ 0000000 0000000 偵查書類 1228/1913 板橋 101偵27422緩起訴 詹易叡 甲○○乙○○ 0000000 0000000 偵查書類 1229/1914 新竹 101偵10008緩起訴 謝燕如 乙○○ 0000000 0000000 偵查書類 1230/1915 新竹 101偵10007處分書 戴以翰 甲○○乙○○ 0000000 0000000 偵查書類 1231/1916 基隆 101偵4346緩起訴 林志彥 乙○○ 0000000 0000000後 偵查書類 1232/1917 臺中 101速偵4534聲請簡判 鮑威宏 甲○○ 0000000 0000000 偵查書類 1233/1918 桃園 102調偵339緩起訴 謝銘峰 甲○○乙○○ 0000000 0000000 偵查書類 1234/1919 板橋 101偵29996緩起訴 解雅惠 甲○○乙○○ 0000000 0000000後 偵查書類 1235/1920 板橋 101偵29514緩起訴 楊基玉 甲○○乙○○ 0000000 0000000 偵查書類 1236/1921 板橋 101偵29998緩起訴 陳俊翰 甲○○乙○○ 0000000 0000000 偵查書類 1237/1922 新竹 101偵10356緩起訴 黃慶軒 甲○○乙○○ 0000000 0000000 偵查書類 1238/1923 臺北 101偵22955緩起訴 呂傳翔 甲○○乙○○ 0000000 0000000 偵查書類 1239/1924 臺中 102偵2207緩起訴 徐駿豪 甲○○ 0000000 0000000 偵查書類 1240/1925 板橋 101偵30169緩起訴 許志翔 甲○○乙○○ 0000000 0000000後 偵查書類 1241/1926 板橋 101偵29339緩起訴 方振權 甲○○乙○○ 0000000 0000000 偵查書類 1242/1927 桃園 101偵23198緩起訴 廖啟昇 甲○○乙○○ 0000000 0000000 偵查書類 1243/1928 高雄 101偵30922緩起訴 徐永泰 甲○○ 0000000 0000000 偵查書類 1244/1929 臺中 101偵27119緩起訴 丁俊隆 甲○○乙○○ 0000000 0000000 偵查書類 1245/1930 臺中 101偵26375緩起訴 林辰蒲 甲○○ 0000000 0000000 偵查書類 1246/1931 彰化 101偵10180緩起訴 楊慶宜 甲○○乙○○ 0000000 0000000 偵查書類 1247/1932 桃園 102偵258緩起訴 阮黛玲 乙○○ 0000000 0000000 偵查書類 1248/1933 桃園 101偵24074緩起訴 徐鴻裕 乙○○ 0000000 0000000 偵查書類 1249/1934 新竹 101偵11134緩起訴 陳瑋倫 乙○○ 0000000 0000000 偵查書類 1250/1935 板橋 101偵31252緩起訴 李炳均 甲○○乙○○ 0000000 0000000後 偵查書類 1251/1936 桃園 101偵24151緩起訴 莊翊稜 乙○○ 0000000 0000000 偵查書類 1252/1937 板橋 102偵37緩起訴 李思緯 甲○○乙○○ 0000000 0000000 偵查書類 1253/1938 板橋 101偵30598緩起訴 林祐任 乙○○ 0000000 0000000 偵查書類 1254/1939 板橋 102偵1992緩起訴 劉立民 甲○○乙○○ 0000000 0000000 偵查書類 1255/1940 新竹 101偵11389緩起訴 楊上頎 乙○○ 0000000 0000000後 偵查書類 1256/1941 臺中 102偵408緩起訴 林格正 甲○○ 0000000 0000000 偵查書類 1257/1942 彰化 101偵10609起訴書 陳志正江嘉億 甲○○ 0000000 0000000 偵查書類 1258/1944 新北 102偵619緩起訴 廖經富 甲○○乙○○ 0000000 0000000 偵查書類 1259/1945 新北 102偵902緩起訴 賴明信 甲○○乙○○ 0000000 0000000 偵查書類 1260/1946 桃園 102偵3696緩起訴 黃國榮 乙○○ 0000000 0000000 偵查書類 1261/1947 基隆 102偵98處分書 謝承良 乙○○ 0000000 0000000 偵查書類 1262/1948 新北 102 偵 3473、16338 起訴書 徐志育 甲○○ 0000000 0000000 偵查書類 1263/1949 士林 102偵684起訴書 張邑銓 甲○○ 0000000 0000000 偵查書類 1264/1950 新北 102偵3683緩起訴 陳皇杉 甲○○乙○○ 0000000 0000000 偵查書類 1265/1951 臺中 102偵9656緩起訴 陳昱伯 甲○○乙○○ 0000000 0000000 偵查書類 1266/1952 新北 102偵3127緩起訴 鄭仲佑 甲○○乙○○ 0000000 0000000 偵查書類 1267/1954 新北 102偵2402處分書 唐啟強 甲○○乙○○ 0000000 0000000 偵查書類 1268/1955 新北 102偵3350緩起訴 蕭吉男 甲○○乙○○ 0000000 0000000 偵查書類 1269/1956 士林 102偵1898緩起訴 洪晨祐 甲○○乙○○ 0000000 0000000 偵查書類 1270/1957 新北 102偵3992緩起訴 鍾茂文 甲○○乙○○ 0000000 0000000 偵查書類 1271/1958 新北 102偵2398聲請簡判 謝安傑 乙○○ 0000000 0000000 偵查書類 1272/1959 高雄 102偵6753緩起訴 賴瑋蘋 甲○○ 0000000 0000000 偵查書類 1273/1960 士林 102偵1861緩起訴 高國傑 甲○○乙○○ 0000000 0000000 偵查書類 1274/1961 新北 102偵2782緩起訴 吳俐瑩 甲○○乙○○ 0000000 0000000後 偵查書類 1275/1962 臺北 102調偵478處分書 林啟傑 甲○○ 0000000 0000000 偵查書類 1276/1963 桃園 102偵3353緩起訴 謝汶瑾 乙○○  0000000  0000000 偵查書類 1277/1964 新北 102偵4483緩起訴 張嘉祐 甲○○乙○○  0000000  書類未載 偵查書類 1278/1965 新北 102偵3383緩起訴 張菁稜 甲○○乙○○  0000000  0000000後 偵查書類 1279/1966 新北 102偵9154緩起訴 陳政輝 甲○○乙○○  0000000  0000000後 偵查書類 1280/1967 新北 102偵4920緩起訴 劉志韋 甲○○乙○○  0000000  0000000後 偵查書類 1281/1969 高雄 102偵6754起訴 張塏翊林紜帆 甲○○  0000000  0000000 偵查書類 1282/1970 士林 102偵2618不起訴 王靖 甲○○乙○○  0000000  0000000 偵查書類 1283/1971 臺中 102偵7627緩起訴 王榮達 甲○○  0000000  0000000 偵查書類 1284/1972 士林 102 偵字 2340、5030 號緩起訴 李茂田 甲○○乙○○  0000000  0000000 偵查書類 1285/1974 新北 102偵6998緩起訴 黃德昌 甲○○乙○○  0000000  0000000 偵查書類 1286/1975 臺中 102偵6950緩起訴 吳鴻甫 甲○○  0000000  0000000 偵查書類 1287/1976 臺中 102偵10557緩起訴 林建宏 甲○○  0000000  0000000 偵查書類 1288/1977 彰化 102偵3278緩起訴 許勝嵐 甲○○  0000000  0000000 偵查書類 1289/1978 士林 102偵3144緩起訴 梁德宇 甲○○乙○○  0000000  0000000後 偵查書類 1290/1979 桃園 102偵7448緩起訴 張啟俊 乙○○  0000000 0000000後 偵查書類 1291/1980 桃園 102偵7451緩起訴 傅群翔 乙○○  0000000  0000000 偵查書類 1292/1981 桃園 102偵7440不起訴 劉佳融 乙○○  0000000  0000000 偵查書類 1293/1982 臺北 102偵6812緩起訴 賴星宇 甲○○  0000000 0000000後 偵查書類 1294/1983 桃園 102偵7853緩起訴 陳佩宜 乙○○  0000000  0000000 偵查書類 1295/1984 新竹 102 偵 3056 緩起訴、不起訴 楊惠真林建中 甲○○乙○○  0000000  0000000 偵查書類 1296/1985 新竹 102偵3073緩起訴 張鳳書 甲○○乙○○  0000000  0000000 偵查書類 1297/1986 桃園 102偵8700緩起訴 楊盛州 乙○○  0000000  0000000 偵查書類 1298/1987 新竹 102偵3141緩起訴 王張豪 甲○○乙○○  0000000  0000000 偵查書類 1299/1988 桃園 102偵9746緩起訴 溫盛夫 甲○○乙○○  0000000  0000000 偵查書類 1300/1989 新北 102偵11515不起訴 黃耀緯 甲○○乙○○  0000000 0000000後 偵查書類 1301/1990 新竹 102偵3399緩起訴 黎萬丙 甲○○乙○○  0000000  0000000 偵查書類 1302/1991 新北 102偵9992緩起訴 王淯正 甲○○乙○○  0000000  0000000 偵查書類 1303/1992 新北 102偵9993緩起訴 張瑋中 甲○○乙○○  0000000  0000000後 偵查書類 1304/1993 桃園 102偵9266起訴 廖經桓 乙○○  0000000  0000000 偵查書類 1305/1994 桃園 102偵9084緩起訴 陳建偉 甲○○乙○○  0000000  0000000 偵查書類 1306/1995 桃園 102偵9085緩起訴 陳柏斐 甲○○乙○○  0000000  0000000 偵查書類 1307/1997 桃園 102偵9745不起訴 李俊澤 乙○○  0000000  0000000 偵查書類 1308/1998 桃園 102偵13225緩起訴 黃信豪 甲○○乙○○  0000000  0000000 偵查書類 1309/1999 桃園 102偵9733緩起訴 馮偉銘 乙○○  0000000 0000000 偵查書類 1310/2000 士林 102偵4884緩起訴 詹健羣 乙○○  0000000  0000000 偵查書類 1311/2001 新竹 102偵3728起訴 余光耀 乙○○  0000000  0000000 偵查書類 1312/2002 新北 102調偵2826緩起訴 林隆仁 甲○○乙○○  0000000  0000000 偵查書類 1313/2003 桃園 102偵9731不起訴 范姜慶鴻 乙○○  0000000  0000000 偵查書類 1314/2004 新北 102速偵1764聲請簡判 黃威信 乙○○  0000000  0000000 偵查書類 1315/2006 新北 102偵10437緩起訴 許博彥 甲○○乙○○  0000000  0000000 偵查書類 1316/2007 桃園 102偵9847緩起訴 呂逸國 甲○○乙○○  0000000  0000000 偵查書類 1317/2009 新北 102偵11250緩起訴 賴奕廷 乙○○  0000000  0000000 偵查書類 1318/2010 桃園 102偵10393緩起訴 林佳樺 甲○○乙○○  0000000  0000000 偵查書類 1319/2011 新北 102偵13806緩起訴 張俊彥 甲○○乙○○  0000000  0000000 偵查書類 1320/2012 桃園 102偵10392聲請簡判 林聖洋 乙○○  0000000 10204後 偵查書類 1321/2013 臺南 102偵7877緩起訴 吳佳容 甲○○乙○○  0000000  0000000 偵查書類 1322/2014 彰化 102偵4210緩起訴 楊儒珩 甲○○乙○○  0000000  0000000 偵查書類 1323/2015 臺中 102偵13180緩起訴 塗漢鑣 甲○○乙○○  0000000  0000000 偵查書類 1324/2017 苗栗 102偵2708緩起訴 蔡怡琴 甲○○乙○○  0000000  0000000 偵查書類 1325/2018 新北 102偵12079緩起訴 李淵儒 甲○○乙○○  0000000  0000000 偵查書類 1326/2019 臺北 102偵10685緩起訴 陳柏宇 甲○○  0000000  0000000 偵查書類 1327/2020 新北 102偵12913緩起訴 洪正洋 甲○○乙○○  0000000  0000000 偵查書類 1328/2021 新北 102偵13059緩起訴 朱曉華 甲○○乙○○  0000000  0000000 偵查書類 1329/2022 新竹 102偵4531緩起訴 柯中智 甲○○乙○○  0000000  0000000 偵查書類 1330/2023 新北 102偵13117緩起訴 李杰 甲○○乙○○  0000000  0000000 偵查書類 1331/2024 士林 102偵5651起訴 葉佳雯 乙○○  0000000  0000000 偵查書類 1332/2025 新北 102偵13341緩起訴 白原順 甲○○乙○○  0000000  0000000 偵查書類 1333/2027 臺中 102偵14960緩起訴 劉秉岳 甲○○  0000000  0000000 偵查書類 1334/2028 新北 102偵14367緩起訴 張智為 甲○○乙○○  0000000  0000000 偵查書類 1335/2029 宜蘭 102偵2737起訴 陳信維 乙○○  0000000  0000000 偵查書類 1336/2030 桃園 102偵13224緩起訴 范徐斌 乙○○  0000000  0000000 偵查書類 1337/2032 雲林 102偵4885緩起訴 鄧晏敦 甲○○  0000000   0000000 偵查書類 1338/2033 新竹 102偵5402聲請簡判 胡智翰 乙○○  0000000   0000000 偵查書類 1339/2034 臺北 102偵12542不起訴 白曄翰 甲○○乙○○  0000000   0000000 偵查書類 1340/2035 士林 102偵6887緩起訴 王廷裕 乙○○  0000000   0000000 偵查書類 1341/2037 臺北 102偵12543緩起訴 吳懿軒 甲○○  0000000   0000000 偵查書類 1342/2038 士林 102偵7323緩起訴 康凱能 甲○○乙○○  0000000   0000000 偵查書類 1343/2039 新北 102偵15830緩起訴 呂鎧宏 甲○○乙○○  0000000   0000000 偵查書類 1344/2040 新北 102偵15942緩起訴 鄭宗賢 甲○○乙○○  0000000   0000000 偵查書類 1345/2041 士林 102偵7591緩起訴 蔡旻蓁 乙○○  0000000   0000000 偵查書類 1346/2042 新北 102偵16310緩起訴 陳文敏 甲○○乙○○  0000000   0000000 偵查書類 1347/2043 新北 102偵17693聲請簡判 呂順紫 乙○○  0000000   0000000 偵查書類 1348/2044 新北 102偵16637緩起訴 林紘詣 乙○○  0000000   0000000 偵查書類 1349/2045 新竹 102偵5870緩起訴 黃譓羽 甲○○乙○○  0000000   0000000 偵查書類 1350/2046 臺中 102偵15956緩起訴 王啟宇 甲○○  0000000   0000000 偵查書類 1351/2047 臺南 102偵10384緩起訴 黃品君 甲○○乙○○  0000000   0000000 偵查書類 1352/2048 高雄 102偵16185緩起訴 梁輔壬 甲○○乙○○  0000000 0000000後 偵查書類 1353/2049 新北 102調偵2916聲請簡判 陳俊龍 乙○○  0000000   0000000 偵查書類 1354/2050 臺南 102偵10334起訴 潘安守 甲○○  0000000   0000000 偵查書類 1355/2051 士林 102偵7575緩起訴 林清文 甲○○乙○○  0000000   0000000 偵查書類 1356/2053 桃園 102偵15424緩起訴 蕭識哲 乙○○  0000000   0000000 偵查書類 1357/2055 新北 102偵20510緩起訴 賴憲同 甲○○乙○○  0000000   0000000 偵查書類 1358/2056 新竹 102偵6047緩起訴 王名杰 甲○○乙○○  0000000   0000000 偵查書類 1359/2057 新竹 102 偵 5962 起訴、緩起訴 張哲維陳璽仁 甲○○乙○○ &ZZZZ;00000000000000   0000000 偵查書類  1360/2058 新北 102偵17182緩起訴 簡尹益 甲○○乙○○  0000000   0000000 偵查書類 1361/2059 士林 102偵7994緩起訴 鍾智龍 甲○○乙○○  0000000   0000000 偵查書類 1362/2060 新北 102偵17875聲請簡判 紀伯儒 甲○○  0000000   0000000 偵查書類 1363/2061 新北 102偵17994緩起訴 張祐豪 甲○○乙○○  0000000   0000000 偵查書類 1364/2063 桃園 102偵15980緩起訴 林嘉菁 甲○○乙○○  0000000   0000000 偵查書類 1365/2064 士林 102偵8816聲請簡判 郭柏緯 甲○○  0000000   0000000 偵查書類 1366/2065 士林 102偵9004起訴 李振榮 甲○○  0000000   0000000 偵查書類 1367/2066 臺北 102偵16697緩起訴 曾淑鳳 甲○○  0000000   0000000 偵查書類 1368/2067 士林 102偵8545緩起訴 李奕呈 甲○○乙○○  0000000   0000000 偵查書類 1369/2068 新北 102偵23283緩起訴 許哲鳴 甲○○乙○○  0000000   0000000 偵查書類 1370/2069 新北 102偵19444緩起訴 楊文忠 甲○○乙○○  0000000   0000000 偵查書類 1371/2070 新北 102偵19875緩起訴 吳文華 甲○○乙○○  0000000   0000000 偵查書類 1372/2071 新北 102偵20732緩起訴 林宜璋 甲○○乙○○  0000000   0000000 偵查書類 1373/2073 桃園 102偵17075緩起訴 廖士傑 乙○○  0000000   0000000 偵查書類 1374/2074 桃園 102偵17076不起訴 李亞叡 甲○○乙○○  0000000 0000000後 偵查書類 1375/2075 新北 102偵20823緩起訴 陳信安 甲○○乙○○  0000000   0000000 偵查書類 1376/2076 新北 102偵21186緩起訴 陳坤志 甲○○乙○○  0000000   0000000 偵查書類 1377/2077 桃園 102偵18078聲請簡判 魏文義 乙○○  0000000   0000000 偵查書類 1378/2078 桃園 102偵18695緩起訴 沈育德 甲○○乙○○  0000000 0000000後 偵查書類 1379/2079 新北 102偵21476緩起訴 曾友德 甲○○乙○○  0000000   0000000 偵查書類 1380/2080 桃園 102偵18638緩起訴 楊家榮 甲○○乙○○  0000000   0000000 偵查書類 1381/2081 新北 102偵21830聲請簡判 紀悠里 乙○○  0000000   0000000 偵查書類 1382/2082 桃園 102偵17064緩起訴 蔡宏偉 乙○○  0000000   0000000 偵查書類 1383/2083 桃園 102偵18639聲請簡判 吳進達 乙○○  0000000   0000000 偵查書類 1384/2084 新竹 102偵8023緩起訴 沈星佑 乙○○  0000000   0000000 偵查書類 1385/2085 新竹 102偵8176緩起訴 練威呈 甲○○乙○○  0000000   0000000 偵查書類 1386/2086 新北 102偵22004緩起訴 黃偉輔 乙○○  0000000   0000000 偵查書類 1387/2087 臺中 102偵20562緩起訴 陳佳楷 甲○○  0000000   0000000 偵查書類 1388/2088 彰化 102偵8140緩起訴 葉宸明 甲○○乙○○  0000000   0000000 偵查書類 1389/2089 新北 102偵22630緩起訴 盧俊宇 甲○○乙○○  0000000   0000000 偵查書類 1390/2090 新北 102調偵3492起訴 陳潤佳 乙○○  0000000   0000000 偵查書類 1391/2092 桃園 102偵19322緩起訴 洪婉貞 甲○○乙○○  0000000   0000000 偵查書類 1392/2093 新竹 102偵8386緩起訴 蔡宗翰 甲○○乙○○  0000000   0000000 偵查書類 1393/2094 桃園 102偵20062緩起訴 游堤凱 甲○○乙○○  0000000   0000000 偵查書類 1394/2095 臺北 102偵19276起訴 羅映雪 甲○○  0000000   0000000 偵查書類 1395/2097 苗栗 102偵5318緩起訴 溫開為 甲○○乙○○  0000000   0000000 偵查書類 1396/2098 臺北 102偵19410不起訴 陳文傑 甲○○乙○○  0000000 0000000後 偵查書類 1397/2099 臺中 102偵22961起訴 李志強 甲○○  0000000   0000000 偵查書類 1398/2100 新北 102偵26227緩起訴102偵7140緩起訴 許書華張家銘 乙○○乙○○ &ZZZZ;00000000000000   0000000 偵查書類 1399/2101 新北 102偵24929不起訴 吳宣縈 甲○○乙○○  0000000   0000000 偵查書類 1400/2102 新北 102偵24943緩起訴 許佳琦 甲○○乙○○  0000000   0000000 偵查書類 1401/2103 新北 102調偵3534緩起訴 林晏民 甲○○乙○○  0000000   0000000 偵查書類 1402/2104 新北 102偵24247起訴書 郭家豪 乙○○  0000000   0000000 偵查書類 1403/2105 士林 102偵10895聲請簡判 湯怡慧 乙○○  0000000   0000000 偵查書類 1404/2106 新北 102偵25542緩起訴 黃種賢 甲○○乙○○  0000000   0000000 偵查書類 1405/2107 新北 102偵26120緩起訴 郭振祥 甲○○乙○○  0000000   0000000 偵查書類 1406/2108 新北 102偵25649緩起訴 陳裕銘 甲○○乙○○  0000000   0000000 偵查書類 1407/2109 桃園 102偵22114緩起訴 洪毓嶺 甲○○乙○○  0000000   0000000 偵查書類 1408/2110 彰化 102偵8191起訴 魏世琦 甲○○  0000000   0000000 偵查書類 1409/2111 桃園 102偵22248聲請簡判 孫啟翔 甲○○  0000000   0000000 偵查書類 1410/2112 新北 102偵26406緩起訴 劉炎欣 甲○○乙○○  0000000   0000000 偵查書類 1411/2113 新北 102偵26114緩起訴 楊侑展 甲○○乙○○  0000000   0000000 偵查書類 1412/2114 新北 102偵26657緩起訴 陳信詠 甲○○乙○○  0000000   0000000 偵查書類 1413/2115 新北 102偵26832緩起訴 陳威良 甲○○乙○○  0000000   0000000 偵查書類 1414/2116 新北 102偵26837緩起訴 陳聖諭 甲○○乙○○  0000000   0000000 偵查書類 1415/2117 新北 102偵27298起訴 黃憲傳 乙○○  0000000   0000000 偵查書類 1416/2118 新北 102偵27291緩起訴 黃徽斐 甲○○乙○○  0000000   0000000 偵查書類 1417/2119 士林 102偵12218緩起訴 林進源 甲○○乙○○  0000000   0000000 偵查書類 1418/2120 新竹 102偵9996緩起訴 楊珈傑 甲○○乙○○  0000000   0000000 偵查書類 1419/2121 新竹 102偵10042緩起訴 涂艾侖 甲○○乙○○  0000000   0000000 偵查書類 1420/2122 新北 102偵27614緩起訴 陳祥昇 甲○○乙○○  0000000   0000000 偵查書類 1421/2123 新北 102偵28105緩起訴 楊欣曜 甲○○乙○○  0000000   0000000 偵查書類 1422/2124 新北 102偵28460緩起訴 張智閎 甲○○乙○○  0000000   0000000 偵查書類 1423/2125 新竹 102偵10550緩起訴 李學忠 甲○○乙○○  0000000   0000000 偵查書類 1424/2126 士林 102偵12541緩起訴 何欣儒 甲○○乙○○  0000000   0000000 偵查書類 1425/2127 士林 102偵11793緩起訴 楊祖康 甲○○乙○○  0000000   0000000 偵查書類 1426/2128 臺南 102偵15201起訴 郭昭滿 甲○○  0000000   0000000 偵查書類 1427/2129 新北 102偵29291緩起訴 李柏毅 甲○○乙○○  0000000   0000000 偵查書類 1428/2130 新北 102偵30107緩起訴 游岳燊 甲○○乙○○  0000000   0000000 偵查書類 1429/2131 臺北 102偵23387緩起訴 闕嘉良 甲○○乙○○  0000000 0000000後 偵查書類 1430/2132 彰化 102偵9292緩起訴 張凱廸 甲○○乙○○  0000000   0000000 偵查書類 1431/2133 新北 102偵29887緩起訴 蔡孟婷 甲○○乙○○  0000000   0000000 偵查書類 1432/2134 臺北 102偵25064緩起訴 陳品菁陳奕竹 乙○○  0000000 0000000後 偵查書類 1433/2135 新北 102偵30129緩起訴 陳志傑 甲○○乙○○  0000000   0000000 偵查書類 1434/2136 新北 102偵30122緩起訴 羅富隆 甲○○乙○○  0000000   0000000 偵查書類 1435/2137 臺南 103偵145追加起訴 曾嬿、李靜錦、蔡兆豐 甲○○  0000000   0000000 偵查書類 1436/2138 新竹 102偵10990緩起訴 馬肇邦 甲○○乙○○  0000000   0000000 偵查書類 1437/2139 新北 102偵30943緩起訴 林群斯 甲○○乙○○  0000000   0000000 偵查書類 1438/2140 新北 102偵31073緩起訴 蘇景誠 甲○○乙○○  0000000   0000000 偵查書類 1439/2141 臺北 103偵931聲請簡判 高嘉俊 乙○○  0000000   0000000 偵查書類 1440/2142 新竹 102偵11362緩起訴 林志和 甲○○乙○○  0000000   0000000 偵查書類 1441/2143 士林 103偵532緩起訴 周家弘 甲○○乙○○  0000000   0000000 偵查書類 1442/2144 新北 102偵31295緩起訴 陳嘉育 甲○○乙○○  0000000   0000000 偵查書類 1443/2145 新北 103調偵1019緩起訴 王立言 甲○○乙○○  0000000   0000000 偵查書類 1444/2146 臺南 103 偵 3061 起訴、不起訴 蔡萬財、陳瑞芳、陳暉仁 甲○○  0000000   0000000 偵查書類 1445/2147 新北 103偵420緩起訴 黃俊凱 甲○○乙○○  0000000   0000000 偵查書類 1446/2148 新北 103偵135緩起訴 林洋聖 甲○○乙○○  0000000 0000000後 偵查書類 1447/2149 臺南 103 偵 405 緩起訴、不起訴 潘威 甲○○  0000000   0000000 偵查書類 1448/2150 新北 103偵547緩起訴 陳俊廷 甲○○乙○○  0000000   0000000 偵查書類 1449/2151 新北 103偵542緩起訴 徐佳瑄 甲○○乙○○  0000000   0000000 偵查書類 1450/2152 臺北 103偵1504緩起訴 許凱為 甲○○乙○○  0000000   0000000 偵查書類 1451/2153 新北 103偵1730緩起訴 張軒豪 甲○○乙○○  0000000   0000000 偵查書類 1452/2154 新竹 103偵410緩起訴 林谷翰 甲○○乙○○  0000000   0000000 偵查書類 1453/2155 新北 103偵2154緩起訴 江孟文 乙○○  0000000   0000000 偵查書類 1454/2156 新北 103偵2281緩起訴 陳泳霖 甲○○乙○○  0000000   0000000 偵查書類 1455/2157 臺北 103偵4190緩起訴 高子晨 甲○○乙○○  0000000   0000000 偵查書類 1456/2158 新北 103偵813緩起訴 陳志龍 甲○○乙○○  0000000   0000000 偵查書類 1457/2159 新北 103 偵 2871、10647 緩起訴 郭彥辰陳俊源 甲○○乙○○  0000000   0000000 偵查書類 1458/2160 臺北 103偵2469緩起訴 黃健峯 甲○○乙○○  0000000   0000000 偵查書類 1459/2161 臺北 103偵2032緩起訴 陳冠銘 甲○○乙○○  0000000 0000000後 偵查書類 1460/2162 高雄 103偵2250緩起訴 郭婷茵 甲○○  0000000 0000000後 偵查書類 1461/2163 士林 103偵3028緩起訴 林家銘 乙○○  0000000   0000000 偵查書類 1462/2164 臺北 103偵2638緩起訴 游世雍 甲○○乙○○  0000000   0000000 偵查書類 1463/2165 彰化 103偵1086緩起訴 張雲飛 甲○○  0000000   0000000 偵查書類 1464/2166 新北 103偵5125緩起訴 杜致葦 甲○○乙○○  0000000   0000000 偵查書類 1465/2167 新北 103偵5430緩起訴 周銘賓 甲○○乙○○  0000000   0000000 偵查書類 1466/2168 新北 103偵5376緩起訴 鐘文淇 甲○○乙○○  0000000   0000000 偵查書類 1467/2169 新北 103偵6124緩起訴 張丞瑜 甲○○乙○○  0000000 0000000後 偵查書類 1468/2170 臺北 103偵4967緩起訴 蔡逢恩 乙○○  0000000   0000000 偵查書類 1469/2171 新北 103偵6130緩起訴 林佳萍 甲○○乙○○  0000000   10302 偵查書類 1470/2172 新竹 103偵2884聲請簡判 任世偉 乙○○  0000000   0000000 偵查書類 1471/2173 新北 103偵6535緩起訴 謝哲修 甲○○乙○○  0000000   0000000 偵查書類 1472/2174 臺北 103偵5335緩起訴 顏煒銘 乙○○  0000000   0000000 偵查書類 1473/2175 臺北 103偵5817緩起訴、103偵7567不起訴 李文傑劉恆均 甲○○乙○○  0000000   0000000 偵查書類 1474/2176 新北 103偵6864緩起訴 黃信乾 甲○○乙○○  0000000   0000000 偵查書類 1475/2177 臺北 103偵5702緩起訴 陳聖毅 甲○○乙○○  0000000   0000000 偵查書類 1476/2178 新北 103偵6128緩起訴 吳思緯 甲○○  0000000   0000000 偵查書類 1477/2179 臺北 103偵5064緩起訴 張宸瑋 甲○○乙○○  0000000   0000000 偵查書類 1478/2180 士林 103偵3321起訴 陳瑋瑞 乙○○  0000000   0000000 偵查書類 1479/2181 新北 103偵7516緩起訴 張育誠 甲○○乙○○  0000000   0000000 偵查書類 1480/2182 新北 103偵9898緩起訴 張宏琦 甲○○乙○○  0000000   0000000 偵查書類 1481/2183 新北 103偵10717緩起訴 謝永生 甲○○乙○○  0000000   0000000 偵查書類 1482/2184 士林 103 偵 3820 緩起訴、不起訴 王連立偉 甲○○乙○○  0000000   0000000 偵查書類 1483/2185 臺東 103偵1944緩起訴 黃偉榮 乙○○  0000000   0000000 偵查書類 1484/2186 新北 103速偵2162聲請簡判 賴智強 乙○○  0000000   0000000 偵查書類 1485/2187 臺北 103偵6696緩起訴 蔡秉倫 甲○○乙○○  0000000   0000000 偵查書類 1486/2188 新北 103偵9554緩起訴 楊朝雄 甲○○乙○○  0000000   0000000 偵查書類 1487/2189 臺中 103偵9691聲請簡判 蔡長廷 甲○○  0000000   0000000 偵查書類 1488/2190 臺北 103偵6420緩起訴 張麗貞 乙○○  0000000 0000000後 偵查書類 1489/2191 新北 103偵9829起訴 林楷倫 乙○○  0000000   0000000 偵查書類 1490/2192 士林 103偵4295緩起訴 黃梓享 甲○○乙○○  0000000   0000000 偵查書類 1491/2193 士林 103偵4674起訴 盧拯元 乙○○  0000000   0000000 偵查書類 1492/2194 新竹 103偵4050緩起訴 李名軒 甲○○乙○○  0000000   0000000 偵查書類 1493/2195 新竹 103偵4181緩起訴 柯淳富 甲○○乙○○  0000000   0000000 偵查書類 1494/2196 臺北 103偵8297緩起訴 王耀德 甲○○乙○○  0000000   0000000 偵查書類 1495/2197 臺北 103偵8366緩起訴 黃盈達 乙○○  0000000   0000000 偵查書類 1496/2198 臺北 103偵8491緩起訴 吳俊賢 乙○○  0000000 0000000後 偵查書類 1497/2199 新北 103偵12405緩起訴 陸鎮豪 甲○○乙○○  0000000   0000000 偵查書類 1498/2200 臺北 103偵9001不起訴 高士軒高莉榛 甲○○乙○○  0000000   0000000 偵查書類 1499/2201 臺北 103偵8990緩起訴 邱家祥 甲○○乙○○  0000000   0000000 偵查書類 1500/2202 新北 103偵12315緩起訴 游子賢 甲○○乙○○  0000000   0000000 偵查書類 1501/2203 新北 103速偵3382聲請簡判 張瑞宏 乙○○  0000000   0000000 偵查書類 1502/2204 士林 103偵5242緩起訴 林世賢 甲○○乙○○  0000000   0000000 偵查書類 1503/2205 新北 103偵13008緩起訴 吳昭漢 甲○○乙○○  0000000   0000000 偵查書類 1504/2206 臺北 103偵9845緩起訴 林世國 甲○○乙○○  0000000   0000000 偵查書類 1505/2207 新北 103偵13387緩起訴 周念堯 甲○○乙○○  0000000   0000000 偵查書類 1506/2208 士林 103偵5603起訴 林呈亮 乙○○  0000000   0000000 偵查書類 1507/2209 士林 103偵5599緩起訴 劉宇軒 甲○○乙○○  0000000   0000000 偵查書類 1508/2210 臺中 103偵13654聲請簡判 顏安呈 甲○○  0000000   0000000 偵查書類 1509/2211 新北 103偵14356緩起訴 童冠霖 甲○○乙○○  0000000   0000000 偵查書類 1510/2212 新竹 103偵5701緩起訴 黃平宇 乙○○  0000000   0000000 偵查書類 1511/2213 基隆 103偵2105緩起訴 林世瑜陳政錡 乙○○  0000000 0000000後 偵查書類 1512/2214 臺北 103偵11654緩起訴 郭燮均 甲○○乙○○  0000000   0000000 偵查書類 1513/2215 臺北 103偵11848緩起訴 鄭文杰 乙○○  0000000   0000000 偵查書類 1514/2216 士林 103偵6680緩起訴 楊豐榮 甲○○乙○○  0000000   0000000 偵查書類 1515/2217 新北 103偵16376緩起訴 高榮燦 甲○○乙○○  0000000   0000000 偵查書類 1516/2218 新北 103偵17677緩起訴 陳建良 甲○○乙○○  0000000   0000000 偵查書類 1517/2219 新北 103偵16844緩起訴 林佑潔 甲○○乙○○  0000000   0000000 偵查書類 1518/2223 臺北 103偵12795緩起訴 翁偉漢 甲○○乙○○  0000000  0000000 偵查書類 1519/2224 臺北 103偵12989緩起訴 黃柏祥 甲○○乙○○  0000000  0000000 偵查書類 1520/2225 新北 103偵17604緩起訴 林鴻傑 甲○○乙○○  0000000  0000000 偵查書類 1521/2226 臺北 103偵13298緩起訴 董彥樞 甲○○乙○○  0000000  0000000 偵查書類 1522/2227 臺中 103偵16954聲請簡判 沈揚振 甲○○  0000000  0000000 偵查書類 1523/2228 新竹 103偵7229緩起訴 陳德嘉 乙○○  0000000  0000000 偵查書類 1524/2229 桃園 103調偵1333緩起訴 黃偉豪 甲○○乙○○  0000000 0000000後 偵查書類 1525/2230 士林 103偵7813緩起訴 李宜芳 甲○○  0000000  0000000 偵查書類 1526/2231 士林 103偵7726緩起訴 黃庭揚 乙○○  0000000  0000000 偵查書類 1527/2232 臺南 103偵10794緩起訴 王婉怡 甲○○  0000000 0000000後 偵查書類 1528/2233 新竹 103偵7729緩起訴 何恭成 甲○○乙○○  0000000  0000000 偵查書類 1529/2234 臺北 103偵14753緩起訴 李秉鴻 甲○○乙○○  0000000  0000000 偵查書類 1530/2235 新北 103 偵 25537 緩起訴/不起訴 游東霖 乙○○  0000000 0000000後 偵查書類 1531/2237 新北 103調偵2912緩起訴 高鈺閔 甲○○乙○○  0000000   0000000 偵查書類 1532/2238 苗栗 103偵3267緩起訴 陳思妤 甲○○乙○○  0000000   0000000 偵查書類 1533/2239 新北 103偵20389緩起訴 陳德名 甲○○乙○○  0000000   0000000 偵查書類 1534/2240 臺北 103偵15251緩起訴 沈奐廷 甲○○乙○○  0000000   0000000 偵查書類 1535/2241 臺北 103偵15828緩起訴 謝名品 甲○○  0000000 0000000後 偵查書類 1536/2243 士林 103偵8617緩起訴 江翊鳳 甲○○乙○○  0000000   0000000 偵查書類 1537/2244 新北 103偵21092緩起訴 林彥瑋 甲○○乙○○  0000000   0000000 偵查書類 1538/2245 新北 103速偵5368聲請簡判 黃信嘉 乙○○  0000000   0000000 偵查書類 1539/2246 新北 103偵21358緩起訴 許振霖 甲○○乙○○  0000000   0000000 偵查書類 1540/2247 新北 103偵21172緩起訴 郭明智 甲○○乙○○  0000000   0000000 偵查書類 1541/2248 新北 103偵24375緩起訴 林珉浩 甲○○乙○○  0000000   0000000 偵查書類 1542/2249 新竹 103偵8754緩起訴 羅偉修 甲○○乙○○  0000000   0000000 偵查書類 1543/2250 士林 103偵9133緩起訴 詹仕帆 甲○○乙○○  0000000   0000000 偵查書類 1544/2251 臺中 103偵22368聲請簡判 嚴文駿 甲○○  0000000   0000000 偵查書類 1545/2252 臺中 103偵24291聲請簡判 周書漢 甲○○  0000000   0000000 偵查書類 1546/2253 士林 103偵9444緩起訴 焦俊偉 甲○○乙○○  0000000   0000000 偵查書類 1547/2254 臺北 103偵17621緩起訴 李聖得 乙○○  0000000   0000000 偵查書類 1548/2255 士林 103偵9733緩起訴 林翊庭 乙○○  0000000 0000000後 偵查書類 1549/2256 新北 103偵23483緩起訴 林業紘 甲○○乙○○  0000000   0000000 偵查書類 1550/2257 新北 103偵23900緩起訴 王欽弘 甲○○乙○○  0000000   0000000 偵查書類 1551/2258 新北 103偵24317緩起訴 黃鴻泰 甲○○乙○○  0000000   0000000 偵查書類 1552/2259 臺北 103偵18754緩起訴 邱琪庭 甲○○乙○○  0000000   0000000 偵查書類 1553/2260 臺北 103偵18687起訴 余皓恩（余崇億） 乙○○  0000000   0000000 偵查書類 1554/2261 新竹 103偵10087緩起訴 賴冠豪 甲○○乙○○  0000000   0000000 偵查書類 1555/2262 臺北 103偵19306緩起訴 陳逸安 甲○○乙○○  0000000   0000000 偵查書類 1556/2263 高雄 103偵21201緩起訴 趙哲佑 甲○○  0000000   0000000 偵查書類 1557/2264 高雄 103偵21910緩起訴 陳鐸汶曾雄偉 甲○○乙○○  0000000   0000000 偵查書類 1558/2265 臺南 103偵14048緩起訴 王偉豪 甲○○  0000000   0000000 偵查書類 1559/2266 臺南 103調偵1426緩起訴 徐灝珈 甲○○  0000000   0000000 偵查書類 1560/2267 士林 103偵10420緩起訴 林鼎淵 乙○○  0000000   0000000 偵查書類 1561/2268 臺北 103偵19597緩起訴 陳登瑋 乙○○  0000000   0000000 偵查書類 1562/2269 臺北 103調偵2219不起訴 張永謙 乙○○  0000000   0000000 偵查書類 1563/2270 高雄 103 偵 22884 聲請簡判103 偵 29447 移送併辦 郭吉祥 甲○○ &ZZZZ;00000000000000 &ZZZZ; 00000000000000 偵查書類 


附表二：

 年度   侵占應屬於協會之公益款項金額  94年       311萬8981元  95年       484萬4781元  96年       716萬8618元  97年       410萬9283元  98年       389萬6500元  99年       317萬0000元 100年       305萬0000元 101年       326萬4750元 102年       265萬4000元 103年       254萬0000元 104年        63萬5000元 總金額      3845萬1913元 


附表三：已清未購

 年度 甲○○經手金額 乙○○經手金額 二人共同侵占之金額   94年        0        0          0   95年    63萬0000元   10萬0000元      73萬0000元   96年   153萬5000元    5萬0000元     158萬5000元   97年   364萬0000元   31萬5000元     395萬5000元   98年   245萬4000元    3萬0000元     248萬4000元   99年   172萬5000元  134萬0000元     306萬5000元  100年   263萬3000元  167萬5000元     430萬8000元  101年   262萬5000元  101萬0000元     363萬5000元  102年   213萬8000元  167萬5000元     381萬3000元  103年   176萬0000元  131萬0000元     307萬0000元  104年    46萬0000元   52萬5000元      98萬5000元 經稽核未報總額   292萬3000元（47筆）     292萬3000元 總金額  1960萬0000元 1095萬3000元     3055萬3000元 


附表四：未清未購

 年度 甲○○經手金額 乙○○經手金額 二人共同侵占之金額   94年   30萬0000元       0    30萬0000元   95年   36萬0000元       0    36萬0000元   96年  110萬5000元       0   110萬5000元   97年   71萬5000元    4萬5000元    76萬0000元   98年   38萬2000元       0    38萬2000元   99年   13萬2000元   26萬5000元    39萬7000元  100年   10萬5000元    2萬6000元    13萬1000元  101年   20萬6000元    6萬4000元    27萬0000元  102年   87萬4000元    2萬7000元    90萬1000元  103年   54萬3500元    4萬1000元    58萬4500元  104年   37萬2000元    8萬9000元    46萬1000元 總金額   509萬4500元   55萬7000元   565萬1500元 


附表五：扣案物

編號 被告 搜索之時間、地點 編號 扣得物品 備註  1 甲○○ 於104年5月25日11時15分許，在臺北市○○路○段000號3樓之A 1-1 彰化銀行中崙分行存摺（台北市保護智慧財產權交流協會）1本     1-2 空白刑事委任狀（已用印信）41張     1-3 信育公司出貨單（含發票，103年4月至9月）1份     1-4 信育公司出貨單（含發票，101年3月至8月）1份     1-5 被告名冊（103年至104年）2張     1-6 授權及同意書1張    於104年5月25日9時25分許，在臺北市○○區○○○路0段000號4樓之6  1 電腦電磁紀錄（和解書電子檔）17個    於104年5月25日10時10分許，在臺北市○○區○○街00號前000-0000自小客車 1-1 陽信銀行大安分行存摺1本（帳號：000000000000號）     1-2 中國信託銀行城東分行存摺1本（帳號：000000000000號）     1-3 華南商業銀行城東分行存摺1本（帳號：00000000000號）     1-4 個人行事曆1本   2 乙○○ 於104年5月25日11時15分許，在臺北市○○路○段000號3樓之A 1-1 彰化銀行中崙分行存摺（台北市保護智慧財產權交流協會）1本     1-2 空白刑事委任狀（已用印信）41張     1-3 信育公司出貨單（含發票，103年4月至9月）1份     1-4 信育公司出貨單（含發票，101年3月至8月）1份     1-5 被告名冊（103年至104年）2張     1-6 授權及同意書1張  



附錄本案論罪科刑法條全文
律師法第48條未取得律師資格，意圖營利而辦理訴訟事件者，除
依法令執行業務者外，處1年以下有期徒刑，得併科新台幣3萬元
以上15萬元以下罰金。外國律師違反第47條之2 ，外國法事務律
師違反第47條之7 第1項規定者，亦同。中華民國刑法第336 條
（公務公益侵占罪、業務侵占罪）對於公務上或因公益所持有之
物，犯前條第1 項之罪者，處1 年以上7 年以下有期徒刑，得併
科5 千元以下罰金。對於業務上所持有之物，犯前條第1 項之罪
者，處6 月以上5 年以下有期徒刑，得併科3 千元以下罰金。前
二項之未遂犯罰之。